臺灣雲林地方法院刑事判決　　　　　　　　99年度訴字第89號
公　訴　人　臺灣雲林地方法院檢察署檢察官
被　　　告　李國方
選任辯護人　黃翎芳律師
被　　　告　蘇畇嘉
　　　　　　石淑真
上開1 人
選任辯護人　周復興律師
被　　　告　陳文宗
　　　　　　　　　　　（現於法務部矯正署屏東監獄竹田分監
　　　　　　　　　　　　執中）
　　　　　　周錫澈
　　　　　　　　　　　（現於法務部矯正署臺中監獄執行中）
　　　　　　吳嘉霖即
　　　　　　吳永生
上列被告等因偽造文書等案件，經檢察官提起公訴（98年度偵字
第6138號、第6148號、第6149號、第6150號、第6151號、第6155
號、99年度偵字第23號、第338 號、第431 號、第434 號、第49
7 號、第627 號、第674 號、第714 號）及移送併辦（臺灣臺南
地方法院檢察署99年度偵字第2769號、第4461號、第5147號），
嗣於本院準備程序進行中，被告等就被訴事實為有罪之陳述，經
本院告知簡式審判程序意旨，並聽取公訴人、被告及辯護人之意
見後，本院合議庭裁定改由受命法官獨任依簡式審判程序審理，
並判決如下：
    主  文
【李國方】所犯罪名及處罰，詳如附表一、二、八、九、十、十
一、十二、十三「所犯罪名及處罰」欄所示。應執行有期徒刑
年陸月。如附表九編號1 至8 、附表十三編號1 至2 、附表二十
編號1 、附表二十三編號1 至3 、6 、7 、10至14、附表二十五
編號1 至7 、附表二十六編號1 至2 、附表二十七編號1 及附表
二十九編號5 所示之物，均沒收。
【蘇畇嘉】所犯罪名及處罰，詳如附表八、九、十「所犯罪名及
處罰」欄所示。應執行有期徒刑貳年陸月。如附表九編號1 至8
、附表二十編號1 、附表二十三編號1 至3 、7 、6 、10、12至
14、附表二十五編號1 至7 、附表二十六編號1 至2 、附表二十
七編號1 及附表二十九編號5 所示之物，均沒收。
【石淑真】所犯罪名及處罰，詳如附表九「所犯罪名及處罰」欄
所示。應執行有期徒刑拾壹月，如易科罰金，以新臺幣壹仟元折
算壹日。如附表九編號1 至8 、附表二十三編號1 至3 、6 、7
、10 、12 至14、附表二十五編號1 至7 、附表二十六編號1 至
2 、附表二十七編號1 及附表二十九編號5 所示之物，均沒收。
【陳文宗】共同犯行使偽造公文書罪，處有期徒刑壹年貳月，如
附表二十編號1 所示之物，沒收。
【周錫澈】所犯罪名及處罰，詳如附表四、五、八「所犯罪名及
處罰」欄所示。應執行有期徒刑壹年拾月。如附表二十編號1 、
附表二十一編號1 所示之物，均沒收。
【吳嘉霖】所犯罪名及處罰，詳如附表四、五「所犯罪名及處罰
」欄所示。應執行有期徒刑捌月，如易科罰金，以新臺幣壹仟元
折算壹日。如附表二十二編號1 所示之物，沒收。
    事  實
一、周錫澈前因詐欺案件，經臺灣臺中地方法院以96年度易字第
    366 號分別判處有期徒刑1 年6 月、6 月、5 月、4 月、3
    月，並定其應執行刑為有期徒刑3 年，嗣經臺灣臺中地方法
    院以96年度聲減字第2482號裁定，分別減刑，並定其應執行
    刑為有期徒刑1 年6 月確定，於民國97年3 月15日徒刑執行
    完畢出監；吳嘉霖因偽造文書案件，經臺灣臺南地方法院以
    97年度簡字第992 號判處有期徒刑3 月，於98年2 月10日易
    科罰金執行完畢。
二、李國方（綽號：老闆、阿國、阿龍、飛龍）、謝清任、謝佳
    怡、楊燕萍（謝清任、謝佳怡、楊燕萍所涉幫助詐欺取財犯
    行，業經臺灣苗栗地方法院以98年度易字第401 號判決判處
    罪刑確定）均明知社會上詐欺案件層出不窮，並可預見將個
    人名義申設之銀行帳戶之存摺、提款卡及密碼等交付予他人
    使用，恐遭利用作為幫助詐欺集團用以詐騙他人財物匯款使
    用，渠等遂基於幫助他人詐欺取財之不確定故意，而為下列
    行為：
(一)、謝清任於97年3 月間某日，將以自己名義申設之中華郵政股
    份有限公司南苗郵局帳號00000000000000號帳戶（下稱中華
    郵政南苗郵局）之存摺、提款卡及密碼交付予李國方，李國
    方再接續於97年3 月間某日，經過謝清任之介紹以新臺幣（
    下同）2,000 元之代價向謝佳怡購得渣打國際商業銀行股份
    有限公司苗栗分行帳號00000000000000號帳戶（下稱渣打銀
    行苗栗分行）之存摺、提款卡及密碼，而李國方取得上開帳
    戶之存摺、提款卡及密碼後，於97年3 月間至同年3 月13日
    間某日，在不詳地點，交付予真實姓名年籍不詳之成年詐欺
    集團成員使用。嗣詐欺集團成員於取得上開銀行帳戶，即共
    同基於意圖為自己不法所有之犯意聯絡，於附表一編號1 至
    4 所示之時間，以附表一編號1 至4 所示之詐騙手段，詐騙
    附表一編號1 至4 所示之被害人廖慧麗等4 人，致該等被害
    人陷於錯誤，而將附表一編號1 至4 所示之匯款金額匯入附
    表一編號1 至4 所示之帳戶內（各次被害人、犯罪時間、手
    段、付款日、詐得金額及匯款帳戶均詳如附表一編號1 至4
    所示）。嗣附表一編號1 至4 所示被害人察覺有異，先後報
    警而循線查獲上情。
(二)、李國方於97年3 月間下旬某日，經過謝清任之介紹，以7,00
    0 元之代價向楊燕萍購得渣打國際商業銀行股份有限公司公
    館分行帳號00000000000000號帳戶（下稱渣打銀行公館分行
    ）之存摺、提款卡及密碼，而李國方取得上開帳戶之存摺、
    提款卡及密碼後，於97年3 月17日至同年4 月3 日間某日，
    在不詳地點，交付予真實姓名年籍不詳之成年詐欺集團成員
    使用。嗣詐欺集團成員於取得上開銀行帳戶，即共同基於意
    圖為自己不法所有之犯意聯絡，於附表一編號5 至7 所示之
    時間，以附表一編號5 至7 所示之詐騙手段，詐騙附表一編
    號5 至7 所示之被害人李永灝等3 人，致該等被害人陷於錯
    誤，而將附表一編號5 至7 所示之匯款金額匯入附表一編號
    5 至7 所示之帳戶內（各次被害人、犯罪時間、手段、付款
    日、詐得金額及匯款帳戶均詳如附表一編號5 至7 所示）。
    嗣附表一編號5 至7 所示被害人察覺有異，先後報警而循線
    查獲上情。
三、李國方乃再行起意，基於幫助他人詐欺取財之不確定故意，
    分別於98年2 月26日、98年3 月16日前往國泰世華商業銀行
    中港分行、遠東國際商業銀行臺中分行，開立國泰世華商業
    銀行中港分行帳號000000000000號帳戶（下稱國泰銀行中港
    分行）、遠東國際商業銀行臺中分行帳號00000000000000號
    帳戶（下稱遠東銀行臺中分行），接續於98年3 月16日至同
    年3 月20日間之某日，分別以3,000 元之代價，在臺中市某
    地，將其所有之國泰世華銀行中港分行及遠東銀行臺中分行
    存摺、提款卡及密碼，接續將上開2 帳戶提供予交付予真實
    姓名年籍不詳、自稱「阿宏」之成年男子。嗣「阿宏」所屬
    詐欺集團成員即共同基於意圖為自己不法所有之犯意聯絡，
    於附表二所示之時間，以附表二所示之詐騙手段，詐騙附表
    二所示之被害人周小意，致被害人周小意陷於錯誤，而將附
    表二所示之匯款金額匯入附表二所示之帳戶內（犯罪時間手
    段、付款日、詐得金額及匯款帳戶均詳如附表二所示）。嗣
    因周小意發覺有異報警處理，始循線查獲上情。
四、周錫澈（綽號：俊傑、阿傑、白毛仔、小劉）與吳嘉霖（綽
    號：建志、芭樂）係均明知社會上詐欺案件層出不窮，並可
    預見將個人名義申設之銀行帳戶之提款卡、密碼交付予他人
    使用，恐遭利用作為幫助詐欺集團用以詐騙他人財物匯款使
    用，渠等遂分別基於幫助他人詐欺取財之不確定故意，為下
    列行為：
(一)、吳嘉霖於98年11月4 日透過周錫澈之介紹，並由其所持用如
    附表二十二編號1 所示之門號0000000000號行動電話與周錫
    澈所持用之如附表二十一編號1 所示之門號0000000000號行
    動電話聯絡後，將其母親周玉葉分別設於中國信託商業銀行
    臺南分行帳號000000000000號帳戶（下稱中國信託銀行臺南
    分行帳戶）、台新國際商業銀行海佃分行帳號000000000000
    00帳戶（下稱台新銀行海佃分行）之提款卡、密碼，以每本
    15,000元之代價，出售予真實姓名年籍不詳綽號「財哥」之
    成年男子所組成之詐欺集團。嗣「財哥」所組成之詐欺集團
    成員取得上開帳戶資料後，即共同基於意圖為自己不法所有
    之犯意聯絡，於附表四編號1 至3 所示之時間，以附表四編
    號1 至3 所示之詐騙手段，詐騙附表四編號1 至3 所示之被
    害人余嫚容等3 人，致該等被害人陷於錯誤，而將附表四編
    號1 至3 所示之金額匯入附表四編號1 至3 所示之帳戶內（
    各次被害人、犯罪時間、手段、付款日、詐得金額及匯款帳
    戶均詳如附表四編號1 至3 所示），隨即遭詐欺集團成員提
    領一空。
(二)、吳嘉霖於98年11月13日透過周錫澈之介紹，並由上開行動電
    話與周錫澈錫所持用之上開行動電話聯絡後，將其所有設於
    合作金庫商業銀行成功分行帳號000000000000000 號帳戶（
    下稱合庫銀行成功分行）之提款卡及密碼以12,000元之代價
    ，出售予綽號「財哥」。嗣綽號「財哥」所組成之詐欺集團
    成員取得上開帳戶資料後，即共同基於意圖為自己不法所有
    之犯意聯絡，於附表五編號1 至2 所示之時間，以附表五編
    號1 至2 所示之詐騙手段，詐騙附表五編號1 至2 所示之被
    害人王柏霖等2 人，致該等被害人陷於錯誤，而將附表五編
    號1至2所示之匯款金額匯入附表五編號1 至2 所示之帳戶內
    （各次被害人、犯罪時間、手段、付款日、詐得金額及匯款
    帳戶均詳如附表五編號1 至2 所示）。
五、李國方、周錫澈、陳光佑（綽號：阿豪、光佑、阿佑、老二
    ，檢察官另行偵辦）、林和宏（綽號：小胖、胖哥；由本院
    另行審結）、莊立杰（綽號：老杰；由本院另行審結）、陳
    文宗（綽號：小陳）及蘇畇嘉（綽號：佳佳）及與「阿四」
    所屬之詐欺犯罪集團共同基於意圖為自己不法所有、行使偽
    造公文書及冒充公務員行使職權之犯意聯絡，先由具有犯意
    聯絡之大陸地區「阿四」詐欺集團成員，於98年7 月22日上
    午9 時許，撥打電話並冒名為戶政事務所人員，向林佛詐稱
    其身分證遭人拿至戶政事務所要換發，旋即由該詐騙集團成
    員冒名為臺北市警察局警官，詐稱其涉嫌違反新光銀行洗錢
    3,000 多萬，及投資永信公司，稱傳喚其2 次均未到案，再
    又由該詐騙集團成員冒名為「臺北地檢署檢察官張明芳」詐
    稱其帳戶供「王淑惠」使用，涉嫌違反洗錢防制條款等，欲
    將其帳戶凍結，須領出420,000 元準備交保事宜，將派人前
    往林佛位於雲林縣麥寮鄉橋頭村湖內6 號住處點收，致林佛
    陷於錯誤後，而前往銀行如數提領現金後返家等候。嗣由李
    國方指示周錫澈所駕駛之CIFIRO自小客車前往在臺中市○○
    ○路與東興路口搭載莊立杰、陳文宗，並交付如附表二十編
    號1 所示已完成之「臺灣臺北地方法院檢察署印」公印1 顆
    ，周錫澈搭載莊立杰、陳文宗前往林佛位於雲林縣麥寮鄉橋
    頭村湖內6 號住處途中至某「7-11」便利商店，由莊立杰下
    車利用傳真，接收已由真實姓名年籍不詳之詐欺集團成年成
    員於不詳時、地，偽造如附表二十編號2 至4 所示之「台北
    地方法院地檢署監管科」、「法務部行政凍結管制執行命令
    」、「請求暫時性凍結執行聲請書」各1 紙，嗣莊立杰上車
    後，再由莊立杰持前述偽造之「臺灣臺北地方法院檢察署印
    」公印接續蓋用在如附表二十編號2 至4 所示之「台北地方
    法院地檢署監管科」、「法務部行政凍結管制執行命令」、
    「請求暫時性凍結執行聲請書」公印文各1 枚，以此方式偽
    造「台北地方法院地檢署監管科」、「法務部行政凍結管制
    執行命令」、「請求暫時性凍結執行聲請書」等公文書各1
    紙，分別表示臺灣臺北地方法院檢察署已受理林佛請求暫時
    凍結名下資產及已收受林佛所交付監管之款項420,000 元等
    意旨；再由周錫澈駕駛上開自小客車搭載莊立杰、陳文宗，
    於同日下午於13時30分許抵達林佛住處附近，由莊立杰交付
    已完成之如附表二十編號2 至4 之公文書而行使之，足生損
    害於臺灣臺北地方法院檢察署核發之公文書之公信力，並致
    林佛因而陷於錯誤，而將其所提領之現金420,000 元交付予
    莊立杰，莊立杰旋即將上開款項全數交予具有相同犯意之陳
    文宗，由陳文宗扣除莊立杰、周錫澈之分紅後，搭乘計程車
    前往附近之汽車旅館等待，李國方則駕車搭載具有相同犯意
    之蘇畇嘉、林和宏，前往該汽車旅館向陳文宗拿取詐欺贓款
    ，並由李國方依一定比例分贓。
六、緣李國方於98年6 月間加入真實姓名年籍不詳綽號「阿四」
    之成年男子所組成之詐欺集團，而擔任車手及蒐集供被害人
    匯款之銀行帳戶工作後，蘇畇嘉於98年6 月間某日加入，李
    國方並提供門號0000000000號及0000000000號行動電話與蘇
    畇嘉供聯繫用，而林維揚（綽號阿一、小一）（由本院另行
    審結）於98年9 月間某日加入，並以其所有之門號00000000
    00號行動電話供聯繫用，陳光佑於98年10月間某日加入，並
    由李國方持有如附表二十三編號1 所示之門號0000000000號
    行動電話與陳光佑聯繫用，而與「阿四」之成年男子所組成
    之詐欺集團成員共同基於偽造公印文、偽造印文、行使偽造
    國民身分證、行使變造全民健康保險卡、行使偽造私文書及
    詐欺取財之犯意聯絡，林維揚於98年10月間某日介紹蔡吉銘
    （綽號：小明、小銘；已審結），陳光佑於98年10月間某日
    介紹陳新火（由本院另行審結），於98年11月間某日介紹鄭
    以徽（綽號：徽徽；已審結）及何思葦（綽號：珠珠；已審
    結），分別認識李國方，蔡吉銘、陳新火、鄭以徽、何思葦
    ，與李國方約定，由蔡吉銘、陳新火、鄭以徽、何思葦提供
    本人照片供李國方偽造國民身分證、變造全民健康保險卡，
    再由蔡吉銘、陳新火、鄭以徽、何思葦持該等偽造、變造之
    證件假冒他人而向銀行申設帳戶，雙方並約定於帳戶申設成
    功後，蔡吉銘、陳新火、鄭以徽、何思葦即可獲取2,000 元
    或3,000 元之代價，蔡吉銘以附表二十七編號1 所示門號00
    00000000號行動電話與林維揚供聯繫使用，李國方交付如附
    表二十三編號7 所示門號0000000000號行動電話與鄭以徽供
    聯繫使用，並由李國方以附表二十三編號2 、3 所示之門號
    0000000000號及0000000000號行動電話與銀行照會用，蔡吉
    銘、陳新火、鄭以徽、何思葦應允上開約定後，李國方、陳
    光佑、蘇畇嘉及林維揚分別與蔡吉銘、陳新火、鄭以徽、何
    思葦共同基於偽造公印文、偽造印文、行使偽造國民身分證
    、行使變造全民健康保險卡、行使偽造私文書及詐欺取財之
    犯意聯絡，由李國方在網路上向真實姓名年籍不詳綽號「阿
    宏」之成年人收集如附表九編號1 至8 所示遭冒名者之身分
    資料，蔡吉銘、陳新火、鄭以徽、何思葦依李國方指示於附
    表九編號1 至8 所示其等前去偽開帳戶前，自行前往臺中市
    某不詳地址之照相館拍攝大頭照後，再於臺中市某不詳地址
    將光碟片及照片交與李國方或陳光佑，李國方於98年9 月間
    時委託具有犯意聯絡之林和宏（綽號：小胖、胖哥）、石淑
    真（阿妹、蜻蜓），以13,000元至15,000元之代價，由林和
    宏、石淑真偽造國民身分證及變造全民健康保險卡，而將附
    表九編號1 至8 所示被冒名者之身分資料，及蔡吉銘、陳新
    火、鄭以徽、何思葦等人身分資料、照片及電磁紀錄檔等物
    分別交給林和宏，由其本人或指示石淑真先裁切空白身分證
    ，及以藥劑將全民健康保險卡上之資料抹去，分別利用電腦
    文書處理器將該身分資料輸入後，列印在該已裁切完成之空
    白身分證及已抹去人別資料之全民健康保險卡上，而以不詳
    方式於在空白國民身分證上偽造「內政部印」之公印文1 枚
    ，並以護背機加以護背，及待變造完成之全民健康保險卡風
    乾後，而偽造印有「蔡吉銘」、「陳新火」、「鄭以徽」、
    「何思葦」照片及記載「黃向豪」、「何嘉豪」、「鄭清安
    」、「龔百陽」、「陳昭德」、「林彤恩」、「胡純鳳」年
    籍資料之國民身分證及印有「蔡吉銘」、「陳新火」、「鄭
    以徽」、「何思葦」照片及記載、「黃向豪」、「何嘉豪」
    、「鄭清安」、「龔百陽」、「陳昭德」、「林彤恩」、「
    胡純鳳」年籍資料之變造全民健康保險卡，足以生損害於如
    附表九編號1 至8 所示之遭冒名身分人及戶籍機關、中央健
    康保險局對全民健康保險卡核發業務之正確性及國家對國民
    身分證件管理之正確性。林和宏於蔡吉銘、陳新火、鄭以徽
    、何思葦分別於附表九編號1 至8 所示前去偽開帳戶前，將
    上開偽造「黃向豪」、「何嘉豪」、「鄭清安」、「龔百陽
    」、「陳昭德」「林彤恩」、「胡純鳳」之國民身分證及「
    黃向豪」、「何嘉豪」、「鄭清安」、「龔百陽」、「陳昭
    德」「林彤恩」、「胡純鳳」之變造全民健康保險卡交給李
    國方。
(一)、蔡吉銘部分：
１、李國方與林維揚於98年10月26日某時許，開車搭載蔡吉銘至
    臺北縣永和市（現改制為新北市永和區，以下仍援用原名）
    保生路3 號臺北富邦商業銀行股份有限公司保生分行（下稱
    臺北富邦銀行保生分行），途中於不詳時間、地點，委託不
    知情之印刻業者而偽造「黃向豪」之印章1 枚，而李國方將
    上開偽造之國民身分證、變造全民健康保險卡各1 張交予蔡
    吉銘，由蔡吉銘持上開偽造之「黃向豪」之國民身分證、變
    造全民健康保險卡及偽刻之印章，冒用「黃向豪」之名義填
    寫如附表九編號1 所示臺北富邦銀行開戶基本資料表，並在
    臺北富邦銀行基本資料表偽造「黃向豪」印文1 枚後，將該
    基本資料表連同偽造之「黃向豪」國民身分證及變造全民健
    康保險卡，交付給不知情之臺北富邦銀行保生分行行員，使
    該行員陷於錯誤，而交付帳號為000000000000號之存摺、提
    款卡及密碼與蔡吉銘，足以生損害於黃向豪本人及臺北富邦
    銀行保生分行對帳戶管理之正確性。嗣蔡吉銘將臺北富邦銀
    行保生分行帳戶之存摺、提款卡及密碼亦交予李國方，並取
    得報酬2,000 元。
２、李國方與林維揚復於98年10月26日某時許，開車搭載蔡吉銘
    至台北市○○區○○路三段96號陽信商業銀行木柵分行（下
    稱陽信銀行木柵分行），途中於不詳時間、地點，委託不知
    情之刻印人員刻製而偽造「何嘉豪」名義之印章1 枚，而李
    國方將上開偽造之國民身分證、變造之全民健康保險卡各1
    張交予蔡吉銘供申辦帳戶使用，由蔡吉銘持上開偽造之印章
    、國民身分證及變造之全民健康保險卡，冒用「何嘉豪」名
    義填寫陽信銀行如附表九編號2 所示開戶申請書、存摺存款
    印鑑卡，並在陽信銀行開戶申請書接續偽造「何嘉豪」署押
    2 枚、印文2 枚及存摺存款印鑑卡上偽造「何嘉豪」之署押
    1 枚、印文7 枚後，將該等開戶申請書、存摺存款印鑑卡連
    同偽造之「何嘉豪」國民身分證及變造全民健康保險卡，交
    付給不知情之陽信銀行木柵分行行員，使該行員陷於錯誤而
    交付帳號為000000000000號之存摺、提款卡及密碼予蔡吉銘
    ，足以生損害於何嘉豪本人及陽信銀行木柵分行對帳戶管理
    之正確性。嗣蔡吉銘將上開陽信銀行帳戶之存摺、提款卡及
    密碼交與李國方，並取得報酬2,000 元。
(二)、陳新火部分：
１、蘇畇嘉於98年10月27日某時許，開車搭載陳新火至臺南縣佳
    里鎮（現改制為臺南市佳里區，以下仍援用原名）文化路22
    5 號第一商業銀行佳里分行（下稱第一銀行佳里分行），途
    中於不詳時間、地點，委託不知情之刻印人員刻製而偽造「
    鄭清安」名義之印章1 枚，而蘇畇嘉將上開偽造之國民身分
    證及變造之全民健康保險卡各1 張交予陳新火供申辦帳戶使
    用，由陳新火持上開偽造之印章、國民身分證及變造之全民
    健康保險卡，冒用「鄭清安」之名義填寫如附表九編號3 所
    示第一銀行各類存款開戶暨往來業務項目申請書，並在第一
    銀行佳里分行各類存款開戶暨往來業務項目申請書偽造「鄭
    清安」署押2 枚、印文2 枚後，將申請書連同偽造之「鄭清
    安」國民身分證及變造全民健康保險卡，交付給不知情之第
    一銀行佳里分行，使該行員陷於錯誤而交付帳號為000-000-
    00000 號之存摺、提款卡及密碼予陳新火。嗣陳新火將上開
    存摺、提款卡及密碼交與蘇畇嘉，蘇畇嘉再將上開第一銀行
    佳里分行之存摺、提款卡及密碼交與李國方，而由陳光佑於
    當日晚上於臺中市○○○○街某處將3,000 元之酬勞交予陳
    新火。
２、蘇畇嘉於98年10月27日某時許，開車搭載陳新火至臺南市○
    ○路105 號第一商業銀行金城分行（下稱第一銀行金城分行
    ），途中於不詳時間、地點，委託不知情之刻印人員刻製而
    偽造「龔百陽」名義之印章1 枚，而蘇畇嘉將上開偽造之國
    民身分證及變造之全民健康保險卡各1 張交予陳新火供申辦
    帳戶使用，由陳新火持上開偽造之印章、國民身分證及變造
    之全民健康保險卡，冒用「龔百陽」之名義填寫如附表九編
    號4 所示第一商業銀行各類存款開戶暨往來業務項目申請書
    、印鑑卡，並在第一商業銀行各類存款開戶暨往來業務項目
    申請書偽造「龔百陽」署押2 枚、印文5 枚及印鑑卡上偽造
    「龔百陽」之署押1 枚、印文2 枚後，將該申請書、印鑑卡
    連同偽造之「龔百陽」國民身分證及變造全民健康保險卡，
    交付給不知情之第一銀行金城分行行員，使該行員陷於錯誤
    而交付帳號為000-000-00000 號之存摺、提款卡及密碼予陳
    新火。嗣陳新火將上開存摺、提款卡及密碼交與蘇畇嘉，蘇
    畇嘉再將上開第一銀行佳里分行之存摺、提款卡及密碼交與
    李國方，而由陳光佑於當日晚上於臺中安順東二街某處將3,
    000 元之酬勞交予陳新火。
３、陳光佑於98年11月26日某時許，開車搭載陳新火至臺中縣豐
    原市（現改制為臺中市豐原區，以下仍援用原名）中山路23
    2 號臺中商業銀行南豐原分行（下稱臺中銀行南豐原分行）
    ，途中於不詳時間、地點，委託不知情之刻印人員刻製而偽
    造「陳昭德」名義之印章1 枚，而陳光佑將上開偽造之國民
    身分證及變造之全民健康保險卡各1 張交予陳新火供申辦帳
    戶使用，由陳新火持上開偽造之印章、國民身分證及變造之
    全民健康保險卡，冒用「陳昭德」之名義填寫如附表九編號
    5 所示臺中銀行申請書，並在臺中銀行申請書偽造「陳昭德
    」署押2 枚、印文2 枚後，將該開戶申請書連同偽造之「陳
    昭德」國民身分證及及變造全民健康保險卡，交付給不知情
    之臺中銀行南豐原分行行員，使該行員陷於錯誤而交付帳號
    為000-0000000000號之存摺、提款卡及密碼予陳新火。陳光
    佑隨即將上開存摺、提款卡及密碼等物取走，並交付3,000
    元之酬勞予陳新火，陳光佑再將上開陳新火所有之臺中銀行
    南豐原分行帳戶之存摺、提款卡及密碼交付李國方。
４、陳光佑於98年12月7 日某時許，開車搭載陳新火至臺中縣豐
    原市○○路9 號三信商業銀行中山分行（下稱三信銀行中山
    分行），途中於不詳時間、地點，委託不知情之刻印人員刻
    製而偽造「陳昭德」名義之印章1 枚，而陳光佑將上開偽造
    之國民身分證及變造之全民健康保險卡各1 張交予陳新火供
    申辦帳戶使用，由陳新火持上開偽造之印章、國民身分證及
    變造之全民健康保險卡，冒用「陳昭德」之名義填寫如附表
    九編號6 所示三信銀行存款業務總約定書，並在存款業務總
    約定書偽造「陳昭德」署押2 枚、印文7 枚後，將該約定書
    連同偽造之「陳昭德」國民身分證及變造全民健康保險卡，
    交付給不知情之三信銀行中山分行行員，使該行員陷於錯誤
    而交付帳號為000-0000000000號之存摺、提款卡及密碼予陳
    新火。陳光佑隨即將上開存摺、提款卡及密碼等物取走，並
    交付3,000 元之酬勞交予陳新火，陳光佑再將上開陳新火所
    有之三信銀行中山分行帳戶之存摺、提款卡及密碼交付李國
    方。
(三)、鄭以徽部分：
    李國方與林維揚於98年11月27日某時許，開車搭載鄭以徽至
    高雄市三民區○○○路599 號星展商業銀行高雄分行（下稱
    星展銀行高雄分行），途中於不詳時間、地點，委託不知情
    之刻印人員刻製而偽造「林彤恩」名義之印章1 枚，而李國
    方將上開偽造之國民身分證、變造之全民健康保險卡各1 張
    交予鄭以徽供申辦帳戶使用，由鄭以徽持上開偽造之「林彤
    恩」之國民身分證、變造之全民健康保險卡及偽刻之印章，
    冒用「林彤恩」之名義填寫如附表九編號7 所示星展銀行開
    戶申請書、帳戶相關服務申請書，並在星展銀行開戶申請書
    接續偽造「林彤恩」署押1 枚及帳戶相關服務申請書偽造「
    林彤恩」之署押1 枚、印文2 枚後，將該等開戶申請書、帳
    戶相關服務申請書連同偽造之「林彤恩」國民身分證及變造
    之全民健康保險卡，交付給不知情之星展銀行高雄分行行員
    ，使該行員陷於錯誤而交付帳號為000000000000000 號之存
    摺、提款卡及密碼予鄭以徽，足生損害於林彤恩本人及星展
    銀行高雄分行對帳戶管理之正確性。鄭以徽將上開星展銀行
    高雄分行帳戶之存摺、提款卡及密碼交與李國方，並取得報
    酬3,000 元。
(四)、何思葦部分：
    李國方與林維揚於98年12月15日某時許（起訴書誤載為98年
    12月7 日），開車搭載何思葦至高雄市鼓山區○○○路352
    號合作金庫商業銀行鼓山分行（下稱合庫銀行鼓山分行），
    途中於不詳時間、地點，委託不知情之刻印人員刻製而偽造
    「胡純鳳」名義之印章1 枚，而李國方將上開偽造之國民身
    分證、變造之全民健康保險卡各1 張交予何思葦供申辦帳戶
    使用，由何思葦持上開偽造之「胡純鳳」之國民身分證、變
    造之全民健康保險卡及偽刻之印章，冒用「胡純鳳」之名義
    填寫如附表九編號8 所示合庫銀行存款印鑑卡，並在合庫銀
    行存款印鑑卡上接續偽造「胡純鳳」之署押1 枚、印文2 枚
    後，將該印鑑卡連同偽造之「胡純鳳」國民身分證及變造之
    全民健康保險卡，交付給不知情之合庫銀行鼓山分行行員，
    使該行員陷於錯誤而交付帳號為0000000000000000號之存摺
    、提款卡及密碼予何思葦，足生損害於胡純鳳本人及合庫銀
    行鼓山分行對帳戶管理之正確性。嗣何思葦將上開合庫銀行
    鼓山分行帳戶之存摺、提款卡及密碼交與李國方，並取得報
    酬3,000 元。
七、李國方與陳光佑、蘇畇嘉、林維揚及林景星（綽號阿兄，另
    案經檢察官另行起訴）與「阿四」之成年男子所組成之詐欺
    集團成員共同基於意圖為自己不法所有之犯意聯絡，由李國
    方取得如附表九編號1 至4 所示蔡吉銘及陳新火冒以第三人
    名義所開設之金融帳戶存摺、提款卡及密碼，均交付予「阿
    四」所屬詐騙集團使用，嗣該詐騙集團分別於附表十編號1
    至5 所示之時間，以附表十編號1 至5 所示之方式詐得如附
    表十編號1 至5 所示被害人謝宜珊等5 人款項後（各次被害
    人、犯罪時間、手段、付款日、詐得金額及匯款帳戶均詳如
    附表十編號1 至5 所示），由李國方、陳光佑自行或由李國
    方指示蘇畇嘉、林維揚、林景星等人擔任車手，持如附表九
    編號1 至4 所示帳戶之存摺、提款卡及密碼，或由詐騙集團
    所提供之如附表十五編號1 至2 所示之金融帳戶存摺、提款
    卡及密碼後，前往該金融機構或分行附近等候指示，俟該等
    詐欺集團成員通知李國方，則由該等車手持存摺或提款卡檢
    視詐欺款項是否匯入，並立刻前往該金融機構或分行臨櫃提
    款，或以提款卡利用自動櫃員機，將詐欺所得款項提領一空
    ，該提領得手款項並全數交予李國方，由李國方自提領得手
    之詐欺贓款中抽取百分之8 ，並分紅百分之2 或3 給前往領
    款之車手為渠等之獲利，再由李國方將其餘款項匯至其所合
    作之真實姓名年籍不詳詐欺集團成員指定之帳戶內而分贓。
八、李國方分別與陳新火、鄭以徽、何思葦預見將上揭以第三人
    名義所開設之金融帳戶存摺、提款卡及密碼等，交與「阿四
    」所屬之詐欺集團使用，可能幫助渠等遂行詐欺取財之犯罪
    目的，基於幫助詐欺取財之不確定故意，陳新火、鄭以徽、
    何思葦分別將所開立之上開台中銀行南豐原分行帳戶、三信
    銀行中山分行、星展銀行高雄分行帳戶、合庫銀行鼓山分行
    帳戶之存摺、提款卡及密碼交予李國方，李國方於98年12月
    15日至同年12月17日間某日，在不詳地點，將上開臺中銀行
    南豐原分行帳戶、三信銀行中山分行、星展銀行高雄分行帳
    戶、合庫銀行鼓山分行帳戶之存摺、提款卡及密碼交予「阿
    四」所屬之詐欺集團。嗣該詐欺集團成員於取得上開存摺、
    提款卡及密碼後，即共同基於意圖為自己不法所有之犯意聯
    絡，於附表十一編號1 至4 所示之時間，以附表十一編號1
    至4 所示之詐騙手段，詐騙附表十一編號1 至4 所示之被害
    人鄭如玲等4 人，致該等被害人陷於錯誤，而將附表十一編
    號1 至4 所示之匯款金額匯入附表十一編號1 至4 所示之帳
    戶內（各次被害人、犯罪時間手段、付款日、詐得金額及匯
    款帳戶均詳如附表十一編號1 至4 所示）。
九、李國方為掩飾其已遭通緝身份逃避刑責，於98年6 、7 月間
    某日，得知姓名年籍不詳之人可提供偽造證件使用，與該姓
    名年籍不詳之人共同基於偽造特種文書之犯意聯絡，在不詳
    地點，以10,000元之代價，提供自己之照片、電磁紀錄檔及
    其兄「李承昌」之全民健康保險卡等物，委由該姓名年籍不
    詳之人，以不詳方式，變造張貼李國方之照片，其兄「李承
    昌」名義之全民健康保險卡1 紙，足生損害於李承昌及中央
    健康保險局對全民健康保險卡核發業務之正確性。
十、李國方與陳光佑與陳新火共同基於偽造公印文、行使偽造國
    民身分證、行使變造全民健康保險卡、行使偽造私文書及詐
    欺取財之犯意聯絡，分別為下列行為：
(一)、於98年11月26日某時許，推由陳光佑與陳新火一同攜帶上開
    偽造之「陳昭德」國民身分證及變造之全民健康保險卡，前
    往位於臺中縣豐原市（現改制為臺中市豐原區，以下仍援用
    原名）之台灣大哥大豐原中山店，冒用「陳昭德」之名義填
    寫台灣大哥大預付卡申請書，並在如附表十三編號1 所示「
    台灣大哥大預付卡申請書」1 紙偽造「陳昭德」之署押1 枚
    後，將該申請書連同偽造之「陳昭德」國民身分證及變造之
    全民健康保險卡，交付給不知情之該店員而行使之，使該店
    員陷於錯誤，而交付行動電話門號0000000000號SIM 卡1 張
    予陳新火，足以生損害於陳昭德及台灣大哥大豐原中山店，
    陳新火再將該門號SIM 卡交予陳光佑。
(二)、於98年11月26日某時許，推由陳光佑與陳新火一同攜帶上開
    偽造之「陳昭德」國民身分證及變造之全民健康保險卡，前
    往位於臺中縣神岡鄉（現改制為臺中市神岡區，以下仍援用
    原名）之遠傳電信股份有限公司神岡社口特約服務中心，冒
    用「陳昭德」之名義填寫遠傳電信股份有限公司付申請書並
    在如附表十三編號2 所示「遠傳電信股份有限公司申請書」
    1 紙偽造「陳昭德」之署押1 枚後，，將該申請書連同偽造
    之「陳昭德」國民身分證及變造之全民健康保險卡，交付給
    不知情之該店員而行使之，使該店員陷於錯誤，而交付行動
    電話門號0000000000號SIM 卡1 張予陳新火，足以生損害於
    陳昭德及遠傳電信股份有限公司神岡社口特約服務中心。陳
    新火再將該門號SIM 卡交予陳光佑轉交李國方。
十一、嗣經臺灣雲林地方法院檢察署檢察官指揮雲林縣警察局臺
      西分局、內政部警政署刑事警察局偵六隊二組及電信警察
      隊，並向本院聲請通訊監察後，循線聲請搜索、拘提，並
      扣得如附表二十一至三十一所示之物，而循線查悉上情。
十二、經雲林縣警察局臺西分局報請臺灣雲林地方法院檢察署檢
      察官偵查起訴。
    理  由
一、本案被告李國方、蘇畇嘉、周錫澈、吳嘉霖、陳文宗、石淑
    真所犯之罪，並非法定刑為死刑、無期徒刑或最輕本刑3 年
    以上有期徒刑之罪，亦非高等法院管轄第一審之案件，而渠
    等於準備程序中就被訴事實已為有罪之陳述，經本院告知簡
    式審判程序之旨，並聽取公訴人、辯護人及渠等之意見後，
    本院合議庭乃依刑事訴訟法第273 條之1 第1 項規定，裁定
    由受命法官獨任進行簡式審判程序，合先敘明。
二、認定犯罪事實所憑之證據及理由：
(一)、犯罪事實二、部分：
    上開犯罪事實，業據被告李國方於本院審理中坦承不諱，復
    有下列證據資料可資佐證：
１、被害人廖慧麗於97年4 月25日之警詢筆錄（北檢97偵字2039
    3 號卷第3 頁至第4 頁）。
２、被害人歐政韋於97年4 月4 日之警詢筆錄（苗檢98偵字493
    號卷第36頁至第37頁）。
３、被害人伍彥之於97年4 月5 日之警詢筆錄（苗檢98偵字493
    號卷第46頁至第47頁）。
４、被害人李永灝於97年4 月9 日之警詢筆錄（苗檢98偵字493
    號卷第59頁至第60頁）。
５、被害人張美雲於97年3 月30日之警詢筆錄（苗檢98偵字493
    號卷第73頁至第74頁）。
６、被害人蔡世華於97年3 月20日之警詢筆錄（苗檢98偵字493
    號卷第81頁至第82頁）。
７、被害人吳玉雪於97年3 月24日之警詢筆錄（苗檢98偵字493
    號卷第90頁至第91頁）。
８、另案被告謝清任：
(1)、另案被告謝清任於97年9 月24日之警詢筆錄（苗檢98偵字49
    3 號卷第23頁至第29頁）。
(2)、另案被告謝清任於97年11月3 日之警詢筆錄（苗檢98偵字49
    3 號卷第31頁）。
(3)、另案被告謝清任於98年2 月27日之偵訊筆錄（苗檢98偵字49
    3 號卷第130 頁至第133 頁）。
(4)、另案被告謝清任於98年3 月13日之偵訊筆錄（苗檢98偵緝字
    58號卷第34頁）。
９、另案被告謝佳怡：
(1)、另案被告謝佳怡於98年2 月2 日之偵訊筆錄（苗檢98年偵緝
    字58號卷第19頁至第20頁）。
(2)、另案被告謝佳怡於98年4 月7 日之偵訊具結筆錄（苗檢98年
    偵緝字58號卷第37頁至第39頁）（結文第40頁）。
１０、另案被告楊燕萍：
(1)、另案被告楊燕萍於97年5 月5 日之警詢筆錄（苗檢98偵字49
    3 號卷第18頁至第22頁）。
(2)、另案被告楊燕萍於98年2 月27日之偵訊具結筆錄（苗檢98
    偵字493 號卷第131 頁至第133 頁）（結文第134 頁）。
、被害人歐政韋之高雄縣政府警察局鳳山分局五甲派出所受理
    刑事案件報案三聯單、受理詐騙帳戶通報警示簡便格式表、
    刑案紀錄表、內政部警政署反詐騙案件紀錄表、受理各類案
    件紀錄表各1 份（苗檢98偵字493 號卷第38頁至第43頁、第
    45頁）。
、被害人歐政韋之匯款明細1 張（苗檢98偵字493 號卷第44頁
    ）。
、被害人伍彥之之臺北市政府警察局信義分局六張犁派出所受
    理刑事案件報案三聯單1 份、陳報單1 份、金融機構聯防機
    制通報單2 份、受理詐騙帳戶通報警示簡便格式表2 份、內
    政部警政署反詐騙諮詢專線紀錄表1 份、受理各類案件紀錄
    表1 份（苗檢98偵字493 號卷第50頁至第58頁）。
、被害人伍彥之之匯款明細5 張（苗檢98偵字493 號卷第48頁
    至第49頁）。
、被害人李永灝之臺北市政府警察局文山二分局興隆派出所受
    理刑事案件報案三聯單1 份、受理詐騙帳戶通報警示簡便格
    式表2 份、受理各類案件紀錄表1 份、刑案紀錄表1 份、陳
    報單1 份、內政部警政署反詐騙諮詢專線紀錄表1 份（苗檢
    98偵字493 號卷第65頁至第72頁）。
、被害人李永灝之匯款明細5 張（苗檢98偵字493 號卷第63頁
    ）。
、被害人張美雲之基隆市警察局刑事警察大隊受理刑事案件報
    案三聯單、內政部警政署反詐騙諮詢專線紀錄表、受理各類
    案件紀錄表、受理詐騙帳戶通報警示簡便格式表各1 份（苗
    檢98偵字493 號卷第76頁至第80頁）。
、被害人蔡世華之內政部警政署反詐騙諮詢專線紀錄表、雲林
    縣警察局臺西分局麥寮分駐所陳報單、受理詐騙帳戶通報警
    示簡便格式表、165 專線協請金融機構暫行圈存疑似詐欺款
    項通報單（苗檢98偵字493 號卷第85頁至第89頁）。
、被害人蔡世華之匯款明細1 張（苗檢98偵字493 號卷第84頁
    ）。
、被害人吳玉雪之臺北縣政府警察局新莊分局頭前派出所受理
    刑事案件報案三聯單、內政部警政署反詐騙案件紀錄表、受
    理各類案件紀錄表、受理詐騙帳戶通報警示簡便格式表各1
    份（苗檢98偵字493 號卷第94頁至第97頁）。
、被害人吳玉雪之匯款明細2 張（苗檢98偵字493 號卷第93頁
    ）。
、謝清任之苗栗南苗郵局97年12月25日函暨其帳戶立帳申請書
    影本及客戶歷史交易清單各1 份（苗檢98偵字493 號卷第12
    5 頁至第127 頁）。
、楊燕萍之渣打國際商業銀行股份有限公司公館分行97年12月
    12日渣打商銀公館字第09700177號函暨其開戶基本資料及交
    易明細表各1 份（苗檢98偵字493 號卷第121 頁至第124 頁
    ）。
、謝佳怡之渣打國際商業銀行股份有限公司苗栗分行97年6 月
    23日渣打商銀苗栗字第09700231號函暨其開戶基本資料及交
    易明細表各1 份（北檢97偵字20393 號卷第12頁至第14頁）
    。
、被告李國方：
(1)、被告李國方於99年3 月8 日之本院準備程序筆錄（本院卷(一)
    第141 頁）。
(2)、被告李國方於99年4 月7 日之本院準備程序筆錄（本院卷(一)
    第215 頁背面）。
、關於被告李國方取得謝清任中華郵政南苗郵局帳戶、謝佳怡
    渣打銀行苗栗分行帳戶後，何時交付予與他人？被告李國方
    分別於97年3 月間某日取得謝清任中華郵政南苗郵局帳戶、
    謝佳怡渣打銀行苗栗分行帳戶，業經另案被告謝清任及謝佳
    怡於偵查中供述明確（見苗栗地方法院檢察署98年度偵字第
    493 號卷第131 頁至第132 頁、98年度偵緝字第58號卷第34
    頁、第37頁至第38頁），則被告李國方取得謝清任中華郵政
    南苗郵局帳戶、謝佳怡渣打銀行苗栗分行帳戶後，是否分次
    交付與他人，本於「罪疑、利於被告」原則，在無其他證據
    可佐之情況下，採最有利於被告李國方之方式認定，認被告
    李國方係同時將謝清任中華郵政南苗郵局帳戶、謝佳怡渣打
    銀行苗栗分行帳戶交付與他人，而依附表一編號1 所示被害
    人廖慧麗遭人詐騙係在97年3 月13日，則被告李國方交付前
    開帳戶與他人之時間，即係95年3 月間某日至同年97年3 月
    13日間之某日；關於被告李國方取得楊燕萍渣打銀行公館分
    行帳戶後，何時交付予與他人？查另案被告楊燕萍係於97年
    3 月17日前往渣打銀行公館分行開設帳戶，此有楊燕萍之渣
    打國際商業銀行股份有限公司公館分行97年12月12日渣打商
    銀公館字第09700177號函暨其開戶基本資料及交易明細表各
    1 份附卷可參（見苗檢98偵字493 號卷第121 頁至第124 頁
    ）。而附表一編號5 所示被害人李永灝遭人詐騙係在97年4
    月3 日，則被告李國方交付前開帳戶與他人之時間，即係97
    年3 月17日至97年4 月3 日間之某日，併此敘明。
、堪信被告李國方之自白與事實相符，自應依法論科。
(二)、犯罪事實三、部分：
    上開犯罪事實，業據被告李國方於本院審理中坦承不諱，復
    有下列證據資料可資佐證：
１、被害人周小意於98年3 月23日之警詢筆錄（高市警鹽分偵字
    0000000000號卷第6 頁背面至第7 頁）。
２、偽造之法務部執行凍結管制命令（高市警鹽分偵字00000000
    00號卷第8 頁）。
３、被害人周小意之匯款執據7 份（高市警鹽分偵字0000000000
    號卷第9 頁至第12頁）。
４、張榮哲之郵局98年5 月12日高營字第0982001265號函暨其帳
    戶立帳申請書影本及客戶歷史交易清單各1 份（高市警鹽分
    偵字0000000000號卷第12頁背面至第15頁）。
５、蘇國賢之彰化商業銀行南臺南分行98年4 月8 日彰銀南臺南
    字第09800144號函暨其開戶基本資料及交易明細表、國泰世
    華商業銀行逢甲分行98年4 月21日（98）國泰世逢甲字第09
    80000122號函暨其開戶申請書及往來明細表各1 份（高市警
    鹽分偵字0000000000號卷第16頁至第18頁、第26頁至第28頁
    ）。
６、被告李國方之遠東國際商業銀行98年4 月9 日（98）遠銀詢
    字第0000433 號函暨其開戶資料及往來明細表、國泰世華商
    業銀行中港分行98年4 月10日國世中港字第0980000101號函
    暨其開戶資料及往來明細表各1 份（高市警鹽分偵字000000
    0000號卷第18頁背面至第23頁）。
７、羅嘉慧之兆豐國際商業銀行沙鹿分行98年4 月10日（98）兆
    銀沙業字第51號函暨其開戶基本資料及往來明細表各1 份（
    高市警鹽分偵字0000000000號卷第23頁背面至第25頁）。
８、朱克生之合作金庫商業銀行高雄分行98年4 月17日合金高存
    字第0980001680號函暨其開戶資料及往來明細表各1 份（高
    市警鹽分偵字0000000000號卷第28頁背面至第30頁）。
９、被害人周小意之臺北市政府警察局大同分局建成派出所陳報
    單1 份、內政部警政署反詐騙諮詢專線紀錄表1 份、受理詐
    騙帳戶通報警示簡便格式表5 份（高市警鹽分偵字00000000
    00號卷第31頁至第34頁）。
１０、被害人周小意之通聯調閱查詢單1 份（高市警鹽分偵字0000
    000000號卷第34頁背面至第40頁）。
、被告李國方：
(1)、被告李國方於99年1 月25日之偵訊筆錄（雲檢99偵字6150號
    卷第177 頁至第178頁）。
(2)、被告李國方於99年2 月10日之本院訊問筆錄（本院卷(一)第90
    頁至背面）。
、關於被告李國方將其所有上開國泰世華銀行中港分行帳戶及
    遠東銀行臺中分行帳戶，何時交付予與他人？查被告李國方
    係於98年3 月16日前往遠東銀行臺中分行帳戶開設帳戶，此
    有被告李國方之遠東國際商業銀行98年4 月9 日（98）遠銀
    詢字第0000433 號函暨其開戶資料（高市警鹽分偵字000000
    0000號卷第18頁背面至第19頁）。而附表二被害人周小意遭
    人詐騙後，將款項匯入被告李國方上開帳戶之時間為98年3
    月20日，則被告李國方交付前開帳戶與他人之時間，即係98
    年3 月16日至同年3 月20日間之某日，因此，被告李國方於
    本院供稱係於98年4 月間某日將上開帳戶交付與他人，應係
    記憶錯誤，併此敘明。
、堪信被告李國方之自白與事實相符，自應依法論科。
(三)、犯罪事實四、部分：
    上開犯罪事實，業據被告周錫澈、吳嘉霖於本院審理中坦承
    不諱，復有下列證據資料可資佐證：
１、被害人余嫚容於98年11月5 日之警詢筆錄（雲檢98偵字6148
    號卷第25頁至第27頁）。
２、被害人莊旻諺於98年11月5 日之警詢筆錄（雲檢98偵字6148
    號卷第30頁至第31頁）。
３、被害人王柏霖於98年11月18日之警詢筆錄（雲檢98偵字6148
    號卷第34頁至第36頁）。
４、被害人張明偉於98年11月19日之警詢筆錄（雲檢98偵字6148
    號卷第38頁至第40頁）。
５、被害人楊政翰於98年11月5 日之警詢筆錄（南檢99交查517
    號卷第77頁至79頁）。
６、證人周玉葉於99年2 月25日之偵訊筆錄（南檢99交查517 號
    卷第2 至第3 頁）。
７、被害人余嫚容之內政部警政署反詐騙諮詢專線紀錄表、臺中
    縣警察局清水分局沙鹿派出所受理刑事案件報案三聯單各1
    份（雲檢98偵字6148號卷第24頁、第28頁）。
８、被害人余嫚容之中國信託匯款單據影本4 紙（南檢99交查51
    7 號卷第68頁）。
９、被害人莊旻諺之內政部警政署反詐騙諮詢專線紀錄表、高雄
    縣政府警察局鳳山分局新甲派出所受理刑事案件報案三聯單
    各1 份（雲檢98偵字6148號卷第29頁、第32頁）。
１０、被害人莊旻諺之中國信託匯款單據影本6 紙（南檢99交查51
    7 號卷第59頁）。
、被害人王柏霖之內政部警政署反詐騙諮詢專線紀錄表1 份（
    雲檢98偵字6148號卷第33頁）。
、被害人王柏霖之台新銀行、臺北富邦自動櫃員機交易明細各
    1 份（苗警南警偵字第0990002378號卷第8 頁）。
、被害人楊政翰之台新銀行匯款單據影本2 紙（南檢99交查51
    7 號卷第80頁）。
、被害人張明偉之內政部警政署反詐騙案件紀錄表1 份（雲檢
    98偵字6148號卷第37頁）。
、被害人張明偉之聯邦銀行匯款單據影本2 紙（中市二分局中
    分二警偵字第0980034491號卷第9 頁）。
、周玉葉之中國信託商業銀行98年11月20日中信銀字第098222
    71213629號函暨其臺南分行00000-0000000 號帳戶之開戶資
    料及交易明細各1 份（雲檢98偵字6148號卷第47頁至第52頁
    ）。
、周玉葉中國信託銀行帳號822000000000000 號帳戶開戶基本
    資料及交易明細（南檢99交查517 號卷第69頁至第71頁）。
、周玉葉台新銀行帳號00000000000000號帳戶開戶基本資料及
    交易明細（南檢99交查517 號卷第83頁至第85頁）。
、吳嘉霖之合作金庫商業銀行成功分行98年11月19日合金成存
    字第0980004715號函暨其0000-000-00000-0號帳戶存摺正反
    面影本及開戶資料、交易明細各1 份（雲檢98偵字6148號卷
    第53頁至第55頁）。
、被告吳嘉霖合作金庫商業銀行成功分行帳號0000-000-00000
    -0號帳戶之開戶基本資料及存款交易明細（中市二分局中分
    二警偵字第0980034491號卷第19頁至21頁）。
、被告周錫澈所持用之門號0000000000號、被告吳嘉霖所持用
    之門號0000000000號行動電話之通訊監察譯文（雲檢99偵字
    第6148號卷第56頁至第81頁）。
、扣案如附表二十一及二十二所示之物。
、被告周錫澈部分：
(1)、被告周錫澈於98年12月16日之第一次警詢筆錄（雲檢98偵字
    6148號卷第8 頁至第9 頁）。
(2)、被告周錫澈於98年12月16日之第二次警詢筆錄（雲檢98偵字
    6148號卷第12頁、第14頁至第16頁）。
(3)、被告周錫澈於98年12月16日之偵訊筆錄（雲檢98偵字6148號
    卷第100 頁至第101 頁）。
(4)、被告周錫澈於98年12月16日之本院羈押訊問筆錄（98聲羈34
    6 號卷第11頁背面頁）。
(5)、被告周錫澈於98年12月30日之警詢筆錄（雲檢98偵字6148號
    卷第120 頁）。
(6)、被告周錫澈於99年1 月27日之警詢筆錄（雲檢98偵字6148號
    卷第152 頁）。
(7)、被告周錫澈於99年1 月27日之偵訊具結筆錄（雲檢99偵字61
    48號卷第161 頁至第163 頁）（結文第165 頁）。
(8)、被告周錫澈於99年2 月5 日之偵訊筆錄（雲檢98偵字6148號
    卷第186 頁）。
(9)、被告周錫澈於99年2 月10日之本院訊問筆錄（本院卷(一)第76
    頁至背面、第77頁背面至第78頁）。
(10)、被告周錫澈於99年3 月8 日之本院準備程序筆錄（本院卷(一)
    第147 頁）。
  、被告周錫澈於100 年4 月26日之本院準備程序筆錄（本院卷
    (五)第220 頁）。
、被告吳嘉霖部分：
(1)、被告吳嘉霖於98年12月17日之警詢筆錄（雲檢98偵字6151號
    卷第7 頁至第12頁）。
(2)、被告吳嘉霖於98年12月17日之偵訊筆錄（雲檢98偵字6151號
    卷第116 頁至第118 頁）。
(3)、被告吳嘉霖於98年12月17日之本院羈押訊問筆錄（本院98聲
    羈字348 號卷第12頁背面至第148 頁）。
(4)、被告吳嘉霖於99年2 月5 日之偵訊筆錄（雲檢98偵字6151號
    卷第145 頁至第148 頁）。
(5)、被告吳嘉霖於99年2 月25日之偵訊筆錄（南檢99交查517 號
    卷第3 頁）。
(6)、被告吳嘉霖於99年2 月10日之本院訊問筆錄（本院卷(一)第73
    頁至背面）。
(7)、被告吳嘉霖於99年3 月8 日之本院準備程序筆錄（本院卷(一)
    第146 頁背面）。
(8)、被告吳嘉霖於99年7 月5 日之本院準備程序筆錄（本院卷(三)
    第91背面）。
(9)、被告吳嘉霖於100 年4 月26日之本院準備程序筆錄（本院卷
    (五)第211頁背面）。
、至於，被告周錫澈、吳嘉霖提供上開帳戶之時間為何？被告
    吳嘉霖應係於98年11月4 日透過被告周錫澈之介紹，將其母
    親周玉葉上開中國信託銀行帳戶、台新銀行帳戶之提款卡、
    密碼，以每本15,000元之代價出售予綽號「財哥」之成年男
    子所組成之詐欺集團；於98年11月13日亦透過被告周錫澈之
    介紹，將其所有設於上開合庫銀行帳戶之提款卡、密碼以12
    ,000元之代價出售予綽號「財哥」之所組成之詐欺集團，業
    經被告於吳嘉霖於98年12月17日於警詢中供稱：我共販賣給
    被告周錫澈3 本帳戶（我本人之合作金庫、周玉葉所有之台
    新銀行及中國信託等帳戶），台新銀行及中國信託帳戶為「
    大車」販賣價格15,000元，合作金庫帳戶為「小車」販賣價
    格12,000元，第1 次大約於98年11月間，他先打電話連絡我
    ，說要拿現金收購我的帳戶之提款卡，至臺南市○○路附近
    ，我本人將台新銀行及中國信託帳戶之提款卡交給他本人，
    他將25,000元現金交給我，還欠我5,000 元，之後我再將合
    作金庫帳戶之提款卡販賣給他，至臺南市○○路，將10,000
     元 現金交給我，還欠我2,000 元，至今未付款等語（見偵
    字第6151號卷第9 頁），復有被告周錫澈所持用之門號0000
    000000號行動電話98年11月4 日14時56分48秒之通訊監察譯
    文及被告周錫澈所持用之門號0000000000號行動電話98年11
    月13日19時05分38秒之通訊監察譯文附卷可參（見偵字第61
    48號卷第62頁、第75頁），併此敘明。
、又，員警於98年12月16日在被告周錫澈位於高雄市○○區○
    ○路164 巷1 弄3 號住處查扣如附表二十一編號7 所示之00
    00000****55269* 之交易明表（見偵字第6148號卷第87頁）
    ，惟被告周錫澈於警詢中係辯稱：係因為調給「小強」人頭
    帳戶，後來「小強」測試後卡片異常，寄回來給我的等語（
    見偵字第6148號卷第9 頁），觀上開交易明細表係載明「帳
    戶異常，請洽發卡銀行」，則上開交易明細表，尚不能採為
    不利被告周錫澈之認定，附此敘明。
、堪信被告周錫澈、吳嘉霖之自白與事實相符，自應依法論科
    。
(四)、犯罪事實五、部分：
    上開犯罪事實，業據被告李國方、周錫澈、陳文宗、蘇畇嘉
    於本院審理中坦承不諱，復有下列證據資料可資佐證：
１、被害人林佛於98年7 月22日之警詢筆錄（雲檢98偵字6150號
    卷第250 頁至其背面）。
２、被害人林佛於99年2 月5 日之警詢筆錄（雲檢98偵字6150號
    卷第255 頁至第256 頁）。
３、被害人林佛之內政部警政署反詐騙案件紀錄表、雲林縣警察
    局台西分局橋頭派出所受理人頭帳戶犯罪案件通報單、受理
    各類案件紀錄表各1 份（雲檢98偵字6150號卷第251 頁至第
    252 頁）。
４、偽造之臺北地方法院地檢署監管科收據、偽造之法務部行政
    凍結管制執行命令、偽造之請求暫時性凍結執行聲請書各1
    份（雲檢98偵字6150號卷第252 頁背面至第253 頁）。
５、監視器翻拍照片2 張（雲檢98偵字6150號卷第254 頁）。
６、同案被告莊立杰於99年3 月8 日之本院準備程序筆錄（本院
    卷(一)第151 頁背面至第152 頁）。
７、被告陳文宗：
(1)、被告陳文宗於99年2 月4 日之警詢筆錄（雲檢99偵字674 號
    卷第8 頁至第11頁）。
(2)、被告陳文宗於99年2 月6 日之偵訊具結筆錄（雲檢99偵字67
    4 號卷第12頁至第14頁）（結文第20頁）。
(3)、被告陳文宗於99年6 月22日之訊問筆錄（本院卷(三)第81頁）
    。
(4)、被告陳文宗於99年7 月26日之本院準備程序筆錄（本院卷(三)
    第133 背面至第134 頁）。
(5)、被告陳文宗於100 年4 月26日之本院準備程序筆錄（本院卷
    (五)第205 背面至第206 頁）。
８、被告周錫澈：
(1)、被告周錫澈於98年12月16日之第一次警詢筆錄（雲檢98偵字
    6148號卷第7 頁）。
(2)、被告周錫澈於99年1 月27日之警詢筆錄（雲檢98偵字6148號
    卷第151 頁）。
(3)、被告周錫澈於99年1 月27日之偵訊具結筆錄（雲檢99偵字61
    48號卷第160 頁至第161 頁）（結文第165 頁）。
(4)、被告周錫澈於99年2 月1 日之警詢筆錄（雲檢98偵字6148號
    卷第171 頁至第172 頁）。
(5)、被告周錫澈於99年2 月1 日之偵訊具結筆錄（雲檢99偵字61
    48號卷第179 頁）（結文第180 頁）。
(6)、被告周錫澈於99年2 月5 日之偵訊筆錄（雲檢98偵字6148號
    卷第185 頁至第186 頁）。
(7)、被告周錫澈於99年2 月10日之本院訊問筆錄（本院卷(一)第77
    頁至背面）。
(8)、被告周錫澈於99年3 月8 日之本院準備程序筆錄（本院卷(一)
    第147 頁）。
(9)、被告周錫澈於100 年4 月26日之本院準備程序筆錄（本院卷
    (五)第220 頁）。
９、被告蘇畇嘉：
(1)、被告蘇畇嘉於99年1 月25日之警詢筆錄（雲檢98偵字6155號
    卷第173 頁）。
(2)、被告蘇畇嘉於99年1 月25日之偵訊具結筆錄（雲檢98偵字61
    55號卷第179 頁至第180 頁）（結文第183 頁）。
(3)、被告蘇畇嘉於99年2 月1 日之警詢筆錄（雲檢99偵字6155號
    卷第212 頁至第213 頁）。
(4)、被告蘇畇嘉於99年2 月1 日之偵訊具結筆錄（雲檢98偵字61
    55號卷第221 頁至第222 頁）（結文第225 頁）。
(5)、被告蘇畇嘉於99年7 月5 日之本院準備程序筆錄（本院卷(三)
    第110 頁背面、第116 頁至背面）。
(6)、被告蘇畇嘉於100 年4 月26日之本院準備程序筆錄（本院卷
    (五)第242 頁）。
１０、被告李國方：
(1)、被告李國方於99年2 月3 日之警詢筆錄（雲檢99偵字6150號
    卷第236 頁至第237 頁）。
(2)、被告李國方於99年2 月3 日之偵訊筆錄（雲檢99偵字6150號
    卷第245 頁至第246 頁）。
(3)、被告李國方於99年2 月10日之本院訊問筆錄（本院卷(一)第90
    背面至第91頁）。
(4)、被告李國方於99年3 月8 日之本院準備程序筆錄（本院卷(一)
    第141 頁）。
(5)、被告李國方於100 年4 月26日之本院準備程序筆錄（本院卷
    (五)第242 頁背面至243 頁背面）。
、堪信被告李國方、周錫澈、陳文宗、蘇畇嘉之自白與事實相
    符，自應依法論科。
(五)、犯罪事實六、部分：
    上開犯罪事實，業據被告李國方、蘇畇嘉、石淑真於本院審
    理中坦承不諱，復有下列證據資料可資佐證：
１、被害人黃向豪：
(1)、被害人黃向豪於98年11月9 日之警詢筆錄（雲檢99偵字23號
    卷第60頁至第62頁）。
(2)、被害人黃向豪於98年12月7 日之警詢筆錄（雲檢99偵字23號
    卷第63頁至第65頁）。
２、被害人陳昭德於99年1 月10日之警詢筆錄（雲檢99偵字434
    號卷第14頁至第15頁）。
３、被害人胡純鳳：
(1)、被害人胡純鳳於99年2 月23日之警詢筆錄（本院卷(四)第114
    至116 頁）
(2)、被害人胡純鳳於99年1 月26日之偵訊筆錄（雲檢98偵字6138
    號卷第78頁至第79頁）。
４、冒用黃向豪名義所申設之臺北富邦商業銀行股份有限公司保
    生分行98年11月17日（98）北富銀保字第64號函暨其開戶資
    料及往來交易明細各1 份（雲檢99偵字23號卷第23頁至第28
    頁）。
５、冒用何嘉豪名義所申設之陽信商業銀行木柵分行98年11月24
    日陽信木柵字第980048號函暨其開戶資料及往來交易明細各
    1 份（雲檢99偵字23號卷第87頁至第90頁）。
６、冒用鄭清安名義所申設之第一商業銀行佳里分行98年11月17
    日一佳里字第00206 號函暨其開戶資料及往來交易明細各1
    份（雲檢99偵字627 號卷第37頁至第39頁）。
７、冒用龔百陽名義所申設之第一商業銀行金城分行98年11月4
    日一金城字第00309 號函暨其開戶資料及往來交易明細各1
    份（雲檢99偵字627 號卷第44頁至第47頁、第49頁至第53頁
    ）。
８、冒用陳昭德名義所申設之臺中商業銀行南豐原分行99年2 月
    4 日中南豐字第09904900019 號函暨其開戶資料及往來交易
    明細各1 份（雲檢99偵字627 號卷第70頁至第73頁）。
９、冒用陳昭德名義所申設之三信商業銀行股份有限公司99年1
    月29日三信銀管字第09900353號函暨其開戶資料及往來交易
    明細各1 份（雲檢99偵字627 號卷第5 頁至第10頁）。
１０、冒用林彤恩名義所申設之星展商業銀行高雄分行【起訴書附
    表五編號七誤載為鼓山分行】99年1 月20日（99）星展高發
    字第3 號函暨其開戶資料及往來交易明細各1 份（雲檢98偵
    字6138號卷第55頁至第60頁）。
、冒用林彤恩名義所申設之合作金庫商業銀行三民分行99年2
    月9 日合金三民字第0990000641號函暨其開戶資料及往來交
    易明細各1 份（本院陳報狀卷第66頁至第68頁）。
、冒用胡純鳳名義所申設之合作金庫商業銀行鼓山分行99年1
    月28日合金鼓山字第0990000441號函暨其開戶資料及往來交
    易明細各1 份（雲檢98偵字6138號卷第81頁至第85頁）。
、被告蘇畇嘉所持用之門號0000000000號、0000000000號號行
    動電話之通訊監察譯文（雲檢99偵字第6155號卷第31頁至第
    49頁）。
、同案被告林維揚所持用之門號0000000000號、0000000000、
    0000000000號行動電話之通訊監察譯文（雲檢99偵字第6149
    號卷第21頁至第40頁）。
、同案被告林和宏所持有之門號0000000000號行動電話之通訊
    監察譯文（雲檢99偵字第338 號卷第10頁至第12頁）。
、扣案如附表二十三至三十一所示之物。
、同案被告蔡吉銘：
(1)、被告蔡吉銘於98年12月22日之警詢筆錄（雲檢99偵字23號卷
    第4 頁至第8 頁）。
(2)、被告蔡吉銘於98年12月22日之偵訊筆錄（雲檢99偵字23號卷
    第44頁至第47頁）。
(3)、被告蔡吉銘於99年8 月30日之本院準備程序筆錄（本院卷(三)
    第170 頁背面至第171 頁）。
(4)、被告蔡吉銘於100 年4 月12日之本院準備程序筆錄（本院卷
    (五)第101 頁至背面、第103 頁至背面）。
、同案被告陳新火：
(1)、被告陳新火於99年2 月8 日之警詢筆錄（雲檢99偵字627 號
    卷第24頁至第27頁）。
(2)、被告陳新火於98年2 月8 日之偵訊具結筆錄（雲檢99偵字62
    7 號卷第112 頁至第115 頁）（結文第116 頁）。
(3)、被告陳新火於99年7 月26日之準備程序筆錄（本院卷(三)第14
    3 頁）。
、同案被告鄭以徽：
(1)、被告鄭以徽於98年12月17日之警詢筆錄（雲檢98偵字6138號
    卷第6 頁）。
(2)、被告鄭以徽於98年12月18日之警詢筆錄（雲檢98偵字6138號
    卷第8 頁至第10頁）。
(3)、被告鄭以徽於98年12月18日之偵訊筆錄（雲檢98偵字6138號
    卷第34頁至第36頁）。
(4)、被告鄭以徽於99年4 月21日之本院準備程序筆錄（本院卷(一)
    第251 頁背面至第252 頁）。
(5)、被告鄭以徽於100 年4 月12日之本院準備程序筆錄（本院卷
    (五)第101 頁至第102 頁）。
、同案被告何思葦：
(1)、被告何思葦於98年12月17日之警詢筆錄（雲檢98偵字6138號
    卷第21頁至第22頁）。
(2)、被告何思葦於98年12月18日之警詢筆錄（雲檢98偵字6138號
    卷第25頁）。
(3)、被告何思葦於98年12月18日之偵訊筆錄（雲檢98偵字6138號
    卷第36頁至第37頁）。
(4)、被告何思葦於99年3 月9 日之本院準備程序筆錄（本院卷(一)
    第169 頁至其背面）。
(5)、被告何思葦於100 年4 月12日之本院準備程序筆錄（本院卷
    (五)第101 頁至背面、第102 頁背面）。
、同案被告林和宏：
(1)、被告林和宏於99年1 月12日之警詢筆錄（雲檢99偵字388 號
    卷第6 頁背面至第9 頁）。
(2)、被告林和宏於99年1 月12日之偵訊筆錄（雲檢99偵字388 號
    卷第107 頁至第109 頁）。
(3)、被告林和宏於99年1 月28日之警詢筆錄（雲檢99偵字434 號
    卷第76頁至第77頁）。
(4)、被告林和宏於99年3 月8 日之本院準備程序筆錄（本院卷(一)
    第152 頁至第153 頁背面）。
、同案被告林維揚：
(1)、被告林維揚於98年12月18日之警詢筆錄（雲檢98偵字6149號
    卷第5 頁至第12頁）。
(2)、被告林維揚於98年12月18日之偵訊筆錄（雲檢98偵字6149號
    卷第44頁至第45頁）。
(3)、被告林維揚於98年12月18日之本院羈押訊問筆錄（本院98聲
    羈字349 號卷第7 頁背面至第1 頁背面）。
(4)、被告林維揚於99年1 月25日警詢筆錄（雲檢98偵字6149號卷
    第70頁至第71頁）。
(5)、被告林維揚於99年1 月25日之偵訊具結筆錄（雲檢98偵字61
    49號卷第90頁至第91頁）（結文第93頁）。
(6)、被告林維揚於99年2 月4 日之偵訊具結筆錄（雲檢98偵字61
    49號卷第123 頁至第125 頁）（結文第127 頁）。
(7)、被告林維揚於99年2 月10日之本院訊問筆錄（本院卷(一)第87
    頁）。
(8)、被告林維揚於99年4 月21日之本院準備程序筆錄（本院卷(一)
    第242 頁背面至第243 頁背面）。
、被告石淑真：
(1)、被告石淑真於99年1 月28日之警詢筆錄（雲檢99偵字434 號
    卷第63頁至第66頁）。
(2)、被告石淑真於99年1 月28日之偵訊具結筆錄（雲檢99偵字43
    4 號卷第91頁至第97頁）。（結文第99頁）。
(3)、被告石淑真於99年3 月8 日之本院準備程序筆錄（本院卷(一)
    第163 頁至背面）。
(4)、被告石淑真於100 年4 月26日之本院準備程序筆錄（本院卷
    (五)第229 頁至第231 頁）。
、被告蘇畇嘉：
(1)、被告蘇畇嘉於98年12月22日之警詢筆錄（雲檢98偵字6155號
    卷第3 頁至第13頁）。
(2)、被告蘇畇嘉於98年12月22日之偵訊筆錄（雲檢98偵字6155號
    卷第94頁至第98頁）。
(3)、被告蘇畇嘉於98年12月23日之本院羈押訊問筆錄（本院98聲
    羈字356 號卷第7 頁背面至第10頁背面）。
(4)、被告蘇畇嘉於99年1 月25日之警詢筆錄（雲檢98偵字6155號
    卷第171 頁至第172 頁）。
(5)、被告蘇畇嘉於99年1 月25日之偵訊具結筆錄（雲檢98偵字61
    55號卷第181 頁）（結文第183 頁）。
(6)、被告蘇畇嘉於99年2 月1 日之偵訊具結筆錄（雲檢98偵字61
    55號卷第223 頁）（結文第225 頁）。
(7)、被告蘇畇嘉於99年2 月10日之本院訊問筆錄（本院卷(一)第81
    頁背面至第82頁）。
(8)、被告蘇畇嘉於99年3 月8 日之本院準備程序筆錄（本院卷(一)
    第158 頁背面至第159 頁）。
(9)、被告蘇畇嘉於100 年4 月26日之本院準備程序筆錄（本院卷
    (五)第243 頁背面至第247 頁）。
(10)、被告蘇畇嘉於100 年5 月3 日之本院準備程序筆錄（本院卷
    (五)第268 頁背面至第272 頁）。
、被告李國方：
、被告李國方於98年12月17日之警詢筆錄（雲檢98偵字6150號
    卷第3 頁至第7 頁）。
、被告李國方於98年12月18日之警詢筆錄（雲檢98偵字6150號
    卷第8 頁至第14頁）。
、被告李國方於98年12月18日之偵訊筆錄（雲檢98偵字6150號
    卷第93頁至第95頁）。
、被告李國方於98年12月18日之本院羈押訊問筆錄（本院98聲
    羈字350 號卷第9 頁背面至第12頁背面）。
、被告李國方於98年12月30日之警詢筆錄（雲檢98偵字6150號
    卷第105 頁至第108 頁）。
、被告李國方於98年12月31日之警詢筆錄（雲檢98偵字6150號
    卷第120 頁）。
、被告李國方於98年12月31日之警詢筆錄（雲檢98偵字6150號
    卷第129 頁至第130 頁）。
、被告李國方於98年12月31日之偵訊筆錄（雲檢98偵字6150號
    卷第132 頁至第134 頁）。
、被告李國方於99年1 月18日之警詢筆錄（雲檢99偵字6150號
    卷第148 頁至第149 頁）。
、被告李國方於99年1 月18日之偵訊筆錄（雲檢99偵字6150號
    卷第152 頁至第153 頁）。
、被告李國方於99年1 月25日之偵訊筆錄（雲檢99偵字6150號
    卷第178 頁至第179 頁）。
、被告李國方於99年2 月10日之本院訊問筆錄（本院卷(一)第91
    背面至第94頁）。
、被告李國方於99年3 月8 日之本院準備程序筆錄（本院卷(一)
    第140 頁背面至第142 頁背面）。
、被告李國方於99年4 月7 日之本院準備程序筆錄（本院卷(一)
    第215 頁背面面至第216 頁）。
、被告李國方於100 年1 月24日之本院準備程序筆錄（本院卷
    (三)第205 頁至第209 頁）。
、被告李國方於100 年4 月26日之本院準備程序筆錄（本院卷
    (五)第243 頁背面至第247 頁）。
、被告李國方於100 年5 月3 日之本院準備程序筆錄（本院卷
    (五)第268 頁背面至第272 頁）。
、公訴意旨固認同案被告林和宏在身分證上蓋上「內政部印」
    等語，然以目前電腦繪圖技術之發達，電腦套印該印文之成
    果遠較另行刻印捺蓋之效果為逼真，且遍查卷內並無任何事
    證顯示係以偽造「內政部印」之公印並持之蓋用之方式而偽
    造該印文，則本於「罪疑惟輕」原則，自無從認定係以偽造
    「內政部印」之公印並持之蓋用之方式而偽造該印文，附此
    敘明。
、按共同正犯之意思聯絡，不限於事前有所協議，其於行為當
    時，基於相互之認識，以共同犯罪之意思參與者，亦無礙於
    共同正犯之成立；又按共同正犯之成立，祇須具有犯意之聯
    絡及行為之分擔，既不問犯罪動機起於何人，亦不必每一階
    段犯行，均須參與，若共同實施犯罪行為之人，在共同意思
    範圍內，各自分擔犯罪行為之一部，相互利用他人之行為，
    以達其犯罪之目的，其成立不以全體均參與實施犯罪構成要
    件之行為為要件；參與犯罪構成要件之行為者，固為共同正
    犯；以自己共同犯罪之意思，參與犯罪構成要件以外之行為
    ，或以自己共同犯罪之意思，事前同謀，而由其中一部分人
    實行犯罪之行為者，亦均應認為共同正犯，使之對於全部行
    為所發生之結果，負其責任；另共同正犯之意思聯絡，原不
    以數人間直接發生者為限，若有間接之聯絡者，亦包括在內
    ，如甲分別邀約乙、丙犯罪，雖乙、丙間彼此並無直接之聯
    絡，亦無礙於其為共同正犯之成立（最高法院73年臺上字第
    1886號、34年上字第862 號、77年臺上字第2135號判例、92
    年度臺上字2824號判決意旨參照）。查本件同案被告蔡吉銘
    、陳新火、鄭以徽、何思葦所交付之相片予被告李國方，由
    被告李國方委由同案被告林和宏、被告石淑真偽造、變造證
    件之用，而同案被告林和宏於99年1 月12日偵查中供稱：我
    在警詢筆錄稱我與李國方是製作偽造證件的工作夥伴，是指
    98年9 、10月李國方委託我們製造，他付款，做了2 次之後
    ，他就說要由我負責提供假證件，由他帶人去銀行開戶；偽
    造假證件的冒名者的照片，是委託製作的人提供的等語（見
    偵字第338 號卷第108 頁）；於99年1 月28日警詢中供稱：
    李國方先提供人頭資料給我，我就把資料交給石淑真，石淑
    真到臺中市○○路地點，先把資料打入電腦，電腦就會將資
    料列印在預先向大陸買來的空白證件，再護貝就完工，完工
    之後我就將證件交給李國方；雖沒有講明要多少工資，石淑
    真有缺錢就向我拿錢等語（見偵字第434 號卷第76頁至第77
    頁）；被告石淑真於99年1 月28日偵查中供稱：是林和宏教
    我怎麼使用電腦設備偽造證件，要我把資料打進去；我幫他
    的時間是從98年8 月份，到98年12月中旬，中間是斷斷續續
    的；林和宏本身也會操作電腦設備偽造證件，但這段期間是
    只有我一個人幫他做；如果有急用，1 次大概我會跟林和宏
    拿2 、3 千元等語（見偵字第434 號卷第96頁至第97頁），
    足見同案被告林和宏及被告石淑真應知悉被告李國方委由渠
    等偽造、變造證件，係要冒用他人之身分向金融機構開戶。
    而被告李國方於99年3 月8 日本院亦供稱：同案被告蔡吉銘
    、陳新火、鄭以徽、何思葦所冒名之身分證及健保卡均是同
    案被告林和宏所提供的等語（見本院卷(一)第142 頁），嗣再
    由李國方、林維揚、蘇畇嘉、陳光佑帶同案被告蔡吉銘、陳
    新火、鄭以徽、何思葦，持用套印有渠等相片之虛偽證件，
    冒用他人之身分向金融機構開戶，因此，本件被告李國方冒
    用他人之身分向金融機構開戶成員間未必均互相認識，而被
    告石淑真雖僅負責整個偽造文書犯行中之一部分，但被告石
    淑真負責偽造、變造證件提供被告李國方冒用他人之身分向
    金融機構開戶重要工作，依前揭說明，被告石淑真自應就該
    本件之全部犯行，與其他集團成員共同負正犯之責任。則被
    告李國方、蘇畇嘉、石淑真、林維揚、林和宏、石淑真及綽
    號「阿四」詐欺集團成員分別與同案被告蔡吉銘、陳新火、
    鄭以徽、何思葦間，就上開犯行有犯意聯絡及行為分擔，為
    共同正犯。
、被告石淑真雖曾辯稱：我只有工作到98年8 、9 月間而已云
    云，然而，同案被告林和宏於99年1 月12日偵查中供稱：我
    在警詢筆錄稱我與李國方是製作偽造證件的工作夥伴，是指
    98年9 、10月李國方是委託我們製造，他付款，做了2 次之
    後，他就說要由我負責提供假證件，由他帶人去銀行開戶等
    語（見偵字第338 號卷第108 頁）；被告石淑真於99年1 月
    28日警詢中供稱：卷內所附之同案被告林和宏使用之門號00
    00000000號行動電話於98年12月7 日0 時46分3 秒與我持用
    之門號0000000000號行動電話通訊監察譯文，是同案被告林
    和宏指示我做「阿國」偽造證件的對話；同案被告林和宏將
    資料交給我，我把資料打入電腦，電腦就會將資料列印在空
    白證件上，護貝後就完工，我就將證件交給同案被告林和宏
    ；卷內所附之同案被告林和宏使用之門號0000000000號行動
    電話於98年12月7 日21時51分33秒與我持用之門號00000000
    00號行動電話通訊監察譯文，是被告林和宏要我教「學長」
    如何打字、列印證件的對話等語（見偵字第434 號卷第63頁
    至第65頁）；於99年1 月28日偵查中供稱：是林和宏教我怎
    麼使用電腦設備偽造證件，要我把資料打進去；我幫他的時
    間是從98年8 月份，到98年12月中旬，中間是斷斷續續的；
    林和宏本身也會操作電腦設備偽造證件，但這段期間是只有
    我一個人幫他做等語（見偵字第434 號卷第96頁），復有同
    案被告林和宏使用之門號0000000000號行動電話於98年12月
    7 日0 時46分3 秒、21時51分33秒分別與被告石淑真持用之
    門號0000000000號行動電話通訊監察譯文附卷可參（見偵字
    第434 號卷第68頁至第69頁），則被告石淑真辯稱：只有工
    作到98年8 、9 月間云云，顯無法採信。
、堪信被告李國方、蘇畇嘉、石淑真之自白與事實相符，自應
    依法論科。
(六)、犯罪事實七、部分：
    上開犯罪事實，業據被告李國方、蘇畇嘉於本院審理中坦承
    不諱，復有下列證據資料可資佐證：
１、被害人謝宜珊：
(1)、被害人謝宜珊於98年10月27日之警詢筆錄（雲檢98偵字6155
    號卷第150 頁至第151 頁）。
(2)、被害人謝宜珊於98年10月28日之警詢筆錄（雲檢98偵字6155
    號卷第152 頁至第153 頁）。
２、被害人王婷儀於98年10月30日之警詢筆錄（雲檢99偵字627
    號卷第41頁至第42頁）。
３、被害人洪君融於98年10月30日之警詢筆錄（雲檢99偵字627
    號卷第55頁至第56頁）。
４、被害人林映均於98年11月4 日之警詢筆錄（雲檢99偵字23號
    卷第66頁至第68頁）。
５、被害人游振興於98年11月7 日之警詢筆錄（雲檢99偵字23號
    卷第11頁至第12頁）。
６、被害人謝宜珊之內政部警政署反詐騙諮詢專線紀錄表、臺北
    市政府警察局松山分局松山派出所受理刑事案件報案三聯單
    各1 份（雲檢98偵字6155號卷第57頁、第60頁）。
７、被害人謝宜珊之存款存入憑條2 紙（雲檢98偵字6155號卷第
    167 頁至第168 頁）。
８、被害人王婷儀之內政部警政署反詐騙諮詢專線紀錄表、彰化
    縣警察局彰化分局民生路派出所受理刑事案件報案三聯單各
    1 份（雲檢99偵字627 號卷第40頁、第43頁）。
９、被害人洪君融之內政部警政署反詐騙案件紀錄表、彰化縣警
    察局鹿港分局鹿港派出所受理刑事案件報案三聯單、受理詐
    騙帳戶通報警示簡便格式表各1 份（雲檢99偵字627 號卷第
    47頁反面至第48頁、第54頁）。
１０、被害人林映均之內政部警政署反詐騙諮詢專線紀錄表、臺北
    市政府警察局松山分局中崙派出所受理刑事案件報案三聯單
    各1 份（雲檢99偵字23號卷第16頁、第17頁）。
、被害人林映均之存摺存款存入存根1 張（雲檢99偵字23號卷
    第69頁）。
、被害人游振興之內政部警政署反詐騙諮詢專線紀錄表、桃園
    縣政府警察局桃園分局景福派出所受理刑事案件報案三聯單
    各1 份（雲檢99偵字23號卷第18頁、第19頁）。
、被害人游振興之自動櫃員機交易明細表1 張（雲檢99偵字23
    號卷第85頁）。
、冒用黃熙林名義所申設之臺北富邦商業銀行股份有限公司前
    鎮分行98年11月9 日北富銀總務字第98101 號函暨其存摺存
    戶內容查詢及對帳單查詢各1 份（雲檢98偵字6155號卷第15
    6 頁至第159 頁）。
、冒用陳忠和名義所申設之華南商業銀行仁武分行98年10月22
    日華仁存字第980001號函暨其開戶資料及往來交易明細各1
    份（雲檢98偵字6155號卷第54頁至第55頁）。
、冒用鄭清安名義所申設之第一商業銀行佳里分行98年11月17
    日一佳里字第00206 號函暨其開戶資料及往來交易明細各1
    份（雲檢99偵字627 號卷第37頁至第39頁）。
、冒用龔百陽名義所申設之第一商業銀行金城分行98年11月4
    日一金城字第00309 號函暨其開戶資料及往來交易明細各1
    份（雲檢99偵字627 號卷第44頁至第47頁、第49頁至第53頁
    ）。
、冒用黃向豪名義所申設之臺北富邦商業銀行股份有限公司保
    生分行98年11月17日（98）北富銀保字第64號函暨其開戶資
    料及往來交易明細各1 份（雲檢99偵字23號卷第23頁至第28
    頁）。
、冒用何嘉豪名義所申設之陽信商業銀行木柵分行98年11月24
    日陽信木柵字第980048號函暨其開戶資料及往來交易明細各
    1 份（雲檢99偵字23號卷第87頁至第90頁）。
、被告李國方、蘇畇嘉、同案被告林維揚上開警詢、偵查及本
    院審理中之筆錄。
、
(1)、按共同正犯之成立，只須具有犯意之聯絡，行為之分擔，既
    不問犯罪動機起於何人，不必每一階段犯行，均經參與；又
    共同實施犯罪行為之人，在合同意思範圍以內，各自分擔犯
    罪行為之一部，互相利用他人之行為，以達其犯罪之目的者
    ，自應對於全部所發生之結果，共同負責；再共同正犯之意
    思聯絡，原不以數人間直接發生者為限，即有間接之聯絡者
    ，亦包括在內，如甲分別邀乙、丙犯罪，雖乙、丙彼此無直
    接之聯絡，亦無礙於其為共同正犯之成立。而電話詐騙此一
    新型社會犯罪型態，自收購人頭帳戶、撥打電話實施詐騙、
    指定被害人匯款帳戶、自人頭帳戶提領款項、取贓分贓等階
    段，乃係需由多人縝密分工方能完成之集團性犯罪。
(2)、被告李國方於98年6 月間加入綽號「阿四」之詐欺犯罪集團
    ，被告蘇畇嘉於98年6 月間某日加入，同案被告林維揚於98
    年7 月、8 月間某日加入，共犯陳光佑於98年10月間某日加
    入，業經被告李國方於本院供述明確（見本院卷(五)第243 頁
    背面至第244 頁）；而被告李國方、林維揚及鄭以徽於98年
    12月17日11時許，因同案被告林維揚駕駛車牌號碼9309-PS
    號自小客車在國道高速公路斗南收費站被員警查獲，業經被
    告李國方於警詢中供述明確（見偵字第6150號卷第4 頁至第
    5 頁），復有搜索扣押筆錄附卷可參（見偵字第6150號卷第
    19頁至第24頁）。
(3)、本件係以「阿四」為首之詐騙集團，其各人所扮演之角色及
    如何施行詐騙之分工模式及其等之利益分配方式，業據被告
    李國方於98年12月18日警詢中證稱：我在該詐欺集團負責持
    假證件辦理人頭帳戶，再提給詐欺集團使用，並至銀行臨櫃
    提領贓款，林維揚有去領款；我提領詐欺贓款後，扣掉8 ％
    後，匯入該詐欺集團指定帳戶內，如果是我去提領，8 ％全
    歸我，如果是林維揚提領，我就給他們3 ％，剩下5 ％歸我
    等語（見偵字第6150號卷第11頁）；於98年12月8 日偵查中
    供稱：我曾帶林維揚去臨櫃提領詐欺所得的款項；領得詐欺
    所得的款項後，他們給我百分之8 ，其他要匯到「阿四」指
    定的帳戶，與林維揚分配報酬，給他們百分之3 ，剩下百分
    之5 歸我等語（見偵字第6150號卷第94頁）；被告蘇畇嘉於
    98年12月22日中供稱：我原先負責幫被告李國方接電話，後
    來由我本人持偽造證件至銀行開戶之人頭帳戶，之後便陪同
    車手臨櫃提領詐欺所得款項，也負責帶人頭至銀行開立人頭
    帳戶；我有陪同綽號「阿兄」之男子（即林景星）臨櫃提取
    大約2 、3 次左右，我在車上負責他們的連繫；我陪同至銀
    行臨櫃提取詐欺所得款項後，林景星會給我約1 、2,000 元
    左右；林景星所持用門號0000000000號行動電話分別於98年
    10月13日11時0 分55秒、11時7 分33秒傳簡訊關於黃熙林之
    富邦銀行帳戶、陳忠和之華南銀行帳戶之帳戶資料，我只是
    先諸存，倘被告李國方需要我再傳給他；我所持用門號0000
    000000號行動電話與被告李國方所持用門號0000000000號行
    動電話於98年11月5 日9 時58分20秒通訊監察譯文所載，關
    於何嘉豪陽信銀行木柵分行帳號，是被告李國方要用帳戶說
    有錢要進來，叫我把帳戶傳給他等語（見偵字第6155號卷第
    5 頁至第6 頁、第8 頁至第11頁）；於98年12月22日偵查中
    供稱：在98年11月間某日的下午，我前往在臺中市○○路的
    郵局臨櫃提領60,000或80,000元，提款卡是在林景星身上，
    林景星拿給我叫我去領，林景星在車上等我；在98年10月間
    有2 、3 次我陪林景星，由林景星臨櫃提領款項等語（見偵
    字第6155號卷第95頁）；於99年2 月1 日偵查中供稱：我帶
    陳新火以「鄭清安、龔百陽」的名義到第一商業銀行佳里分
    行、金城分行所冒名申設的帳戶資料，被告李國方留下來供
    他所合作的實行詐騙的大陸之人使用；被害人匯錢時，大陸
    地區之人會打電話給被告李國方，李國方會叫林景星先去銀
    行附近等，等被害人已經匯入款項，林景星就會將提款卡交
    給我，由我去提款機查看，是否有款項匯入，確定帳戶裡面
    有詐騙款項後，林景星會進去銀行臨櫃提款等語明確（見偵
    字卷第6155號卷第223 頁）；於100 年5 月3 日本院供稱：
    於臺灣臺中地方法院檢察署99年度偵字第5537號等起訴書所
    載，關於被害人王婷儀於98年10月30日匯入250,000 元，8,
    900 元由林景星提領，242,000 元由蘇畇嘉提領；被害人洪
    君融於98年10月30日匯入400,000 元，8,000 元由蘇畇嘉提
    領；被害人林映均於98年11月4 日匯入180,000 元，165,00
    0 元由蘇畇嘉提領，並無意見等語（見本院卷(五)第270 頁背
    面）；同案被告林維揚於98年12月18日警詢中供稱：原先負
    責至銀行開戶之人頭帳戶，之後便擔任車手臨櫃提領詐欺所
    得款項；被告李國方在98年11月、12月間曾帶我臨櫃提取詐
    欺所得款項等語（見偵字第6149號卷6 頁至第7 頁），足見
    被告李國方取得如附表九編號1 至4 所示蔡吉銘、陳新火冒
    第三人名義所開設之金融帳戶存摺、提款卡及密碼，交付予
    「阿四」所屬詐騙集團使用，或由「阿四」詐騙集團所提供
    之如附表十五編號1 至2 金融帳戶存摺、提款卡及密碼後，
    先由「阿四」所屬詐騙集團成員，以電話施行詐術致附表十
    編號1 至5 所示被害人謝宜珊等人陷於錯誤而交付財物，再
    由李國方、陳光佑自行或由李國方指示蘇畇嘉、林維揚、林
    景星等人擔任車手，分工進行臨櫃提領現金，李國方將扣除
    報酬後之贓款匯入指定之人頭帳戶內，而後分別獲利，所為
    自屬詐欺取財犯罪之構成要件行為，且附表十編號1 至5 所
    示之各次詐欺取財犯行，詐騙期間均被告李國方於98年12月
    17日查獲之前，無論被告李國方、蘇畇嘉、同案被告林維揚
    、共犯林景星、陳光佑等人與該集團成員之犯意聯絡係直接
    發生或間接發生，詐騙集團成員間未必均互相認識，然各成
    員均負責整個詐欺犯行中之一部分，均應認就附表十編號1
    至5 所示各次詐欺取財犯行，均各屬相互利用該集團成員之
    行為，以達共同詐欺之目的，依前揭說明，被告李國方、蘇
    畇嘉自應就該詐騙集團之全部犯行，與其他集團成員共同負
    正犯之責任。
、堪信被告李國方、蘇畇嘉之自白與事實相符，自應依法論科
    。
(七)、犯罪事實、八部分：
    上開犯罪事實，業據被告李國方於本院審理中坦承不諱，復
    有下列證據資料可資佐證：
１、被害人鄭如玲於98年12月18日之警詢筆錄（雲檢98偵字6138
    號卷第91頁至第92頁）。
２、被害人薛雨青於98年12月31日之警詢筆錄（雲檢99偵字627
    號卷第12頁至第13頁）。
３、被害人李麗萍於98年12月30日之警詢筆錄（雲檢99偵字627
    號卷第65頁至第66頁）。
４、被害人蘇昱蓁於99年1 月15日之警詢筆錄（雲檢98偵字6138
    號卷第87頁至第88頁）。
５、被害人鄭如玲之內政部警政署反詐騙案件紀錄表1 份（雲檢
    98偵字6138號卷第90頁）。
６、偽造之個人資料外洩授權止付聲明書1 份、臺灣新竹地方法
    院檢察總署執行公正處監管信託證明2 份（雲檢98偵字6138
    號卷第93頁至第95頁）。
７、被害人李麗萍之內政部警政署反詐騙諮詢專線紀錄表、南投
    縣政府警察局草屯分局新光派出所受理刑事案件報案三聯單
    各1 份（雲檢99偵字627 號卷第64頁、第68頁）。
８、被害人李麗萍之無摺存款存入通知聯（雲檢99偵字627 號卷
    第69頁）。
９、被害人薛雨青之內政部警政署反詐騙諮詢專線紀錄表、臺南
    市警察局第一分局東門派出所受理刑事案件報案三聯單各1
    份（雲檢99偵字627 號卷第11頁、第14頁）。
１０、偽造之法務部執行凍結管制命令1 份、個人資料外洩授權止
    付聲明書2 份（雲檢99偵字627 號卷第15頁至第17頁）。
、被害人蘇昱蓁之內政部警政署反詐騙諮詢專線紀錄表、臺中
    縣警察局清水分局梧棲分駐所受理刑事案件報案三聯單各1
    份（雲檢98偵字6138號卷第86頁、第89頁）。
、被害人蘇昱蓁之存款憑條1 紙（本院陳報狀卷第121 頁）。
、冒用林彤恩名義所申設之星展商業銀行高雄分行99年1 月20
    日（99）星展高發字第3 號函暨其開戶資料及往來交易明細
    各1 份（雲檢98偵字6138號卷第55頁至第60頁）。
、冒用陳昭德名義所申設之臺中商業銀行南豐原分行99年2 月
    4 日中南豐字第09904900019 號函暨其開戶資料及往來交易
    明細各1 份（雲檢99偵字627 號卷第70頁至第73頁）
、冒用陳昭德名義所申設之三信商業銀行股份有限公司99年1
    月29日三信銀管字第09900353號函暨其開戶資料及往來交易
    明細各1 份（雲檢99偵字627 號卷第5 頁至第10頁）。
、冒用胡純鳳名義所申設之合作金庫商業銀行鼓山分行99年1
    月28日合金鼓山字第0990000441號函暨其開戶資料及往來交
    易明細各1 份（雲檢98偵字6138號卷第81頁至第85頁）。
、被告李國方、同案被告鄭以徽、何思葦、陳新火上開警詢、
    偵查及本院審理中之筆錄。
、關於被告李國方何時交付如附表九編號5 至8 所示之帳戶與
    他人？亦即是否同時交付與他人？本於「罪疑、利於被告」
    原則，在無他證據可佐之情況下，採最有利於被告李國方之
    方式認定，依附表九編號8 所示，同案被告何思葦冒用胡純
    鳳名義開設合作金庫銀行鼓山分行帳戶之時間為98年12月15
    日，而依附表十一編號1 所示被害人鄭如玲遭人詐騙係在98
    年12月17日，則被告交付前開帳戶與他人之時間，即係98年
    12月15日至98年12月17日間之某日，併此敘明。
、堪信被告李國方之自白與事實相符，自應依法論科。
(八)、犯罪事實九、部分：
    上開犯罪事實，業據被告李國方於本院審理中坦承不諱，復
    有下列證據資料可資佐證：
１、變造之李承昌全民健康保險卡1 張（雲檢98偵字6150號卷第
    34頁）。
２、被告李國方：
(1)、被告李國方於98年12月17日之警詢筆錄（雲檢98偵字6150號
    卷第6 頁至第7 頁）。
(2)、被告李國方於98年12月30日之警詢筆錄（雲檢98偵字6150號
    卷第106 頁）。
(3)、被告李國方於99年1 月25日之偵訊筆錄（雲檢99偵字6150號
    卷第179 頁）。
(4)、被告李國方於99年3 月8 日之本院準備程序筆錄（本院卷(五)
    第269 頁至背面）。
３、堪信被告李國方之自白與事實相符，自應依法論科。
(九)、犯罪事實十、部分：
    上開犯罪事實，業據被告李國方於本院審理中坦承不諱，復
    有下列證據資料可資佐證：
１、被害人陳昭德於99年1 月10日之警詢筆錄（雲檢99偵字434
    號卷第14頁至第15頁）。
２、台灣大哥大股份有限公司99年1 月27日法大字第099012913
    號函暨預付卡申請書各1 份（雲檢99偵字627 號卷第19頁至
    第20頁）。
３、遠傳電信股份有限公司99年2 月1 日遠傳（企營）字第0991
    0108747 號函暨門號申請資料各1 份（雲檢99偵字627 號卷
    第21頁至第22頁）。
４、同案被告陳新火：
(1)、被告陳新火於99年2 月8 日之警詢筆錄（雲檢99偵字627 號
    卷第25）。
(2)、被告陳新火於98年2 月8 日之偵訊具結筆錄（雲檢99偵字62
    7 號卷第111 頁至第115 頁）（結文第116 頁）。
５、被告李國方：
(1)、被告李國方於98年12月17日之警詢筆錄（雲檢98偵字6150號
    卷第3 頁至第7 頁）。
(2)、被告李國方於98年12月30日之警詢筆錄（雲檢98偵字6150號
    卷第104 頁至第108 頁）。
(3)、被告李國方於99年1 月25日之偵訊筆錄（雲檢99偵字6150號
    卷第177 頁至第180 頁）。
(4)、被告李國方於99年3 月8 日之本院準備程序筆錄（本院卷(五)
    第246 頁背面）。
６、堪信被告李國方之自白與事實相符，自應依法論科。
三、論罪科刑：
(一)、犯罪事實二、部分：
１、按現行刑法關於正犯、從犯之區別，本院所採見解，係以其
    主觀之犯意及客觀之犯行為標準，凡以自己犯罪之意思而參
    與犯罪，無論其所參與者是否犯罪構成要件之行為，皆為正
    犯，其以幫助他人犯罪之意思而參與犯罪，其所參與者，苟
    係犯罪構成要件之行為，亦為正犯，必以幫助他人犯罪之意
    思而參與犯罪，其所參與者又為犯罪構成要件以外之行為，
    始為從犯（最高法院25年上字第2253號判例意旨參照）；按
    刑法上之幫助犯，係指對於犯罪與正犯有共同之認識，而以
    幫助之意思，對於正犯資以助力，而未參與實施犯罪之行為
    者而言（最高法院75年度臺上字第1509號、88年度臺上字第
    1270號判決意旨）。是以，如未參與實施犯罪構成要件之行
    為，且係出於幫助之意思提供助力，即屬幫助犯，而非共同
    正犯。又詐欺集團成員間如何分工、分工之範圍為何雖無定
    律，然收購帳戶之行為，於客觀上非屬詐欺取財或恐嚇取財
    等財產犯罪之構成要件行為，是單純收購帳戶之人，主觀上
    有無將該集團成員所為詐欺、恐嚇取財之行為當作自己行為
    之一部而有共同犯罪之意思，仍需依證據法則予以究明。查
    被告李國方提供金融機關帳戶予他人供財產犯罪使用，並無
    證據證明其有參與財產犯罪之行為，或有與本件犯罪集團成
    員有何犯意聯絡存在，亦難逕認被告李國方主觀上係以自己
    犯罪之意思而參與犯罪。此外，本件亦查無任何證據得以證
    明被告李國方事後再分得贓款之情形。則本件被告李國方既
    係以幫助之意思，參與詐欺取財構成要件以外之行為，按諸
    前揭判例意旨，應為從犯。是核被告李國方就犯罪事實二、
    (一)、(二)部分所為，均係犯刑法第30條第1 項前段、第339 條
    第1 項之幫助詐欺取財罪。再被告李國方係幫助他人實行詐
    欺取財犯罪，爰均依刑法第30條第2 項規定，按詐欺取財正
    犯之刑減輕之。公訴人認被告李國方與詐欺集團成員間，就
    詐欺取財犯行，亦有犯意聯絡及行為分擔，應論以共同正犯
    一節，容有誤會。惟按刑事訴訟法第300 條所謂變更法條，
    係指罪名之變更而言。若僅行為態樣有正犯、從犯之分，即
    無庸引用刑事訴訟法第300 條變更檢察官起訴之法條。此與
    本院30年上字第1574號判例所指「檢察官以教唆犯起訴，而
    法院認為正犯或從犯者，即應變更檢察官所引適用法條」之
    情形，尚屬有別（最高法院96年度臺上字第2061號判決意旨
    參照），是此部分自無庸變更起訴法條。另按刑法第28條之
    共同正犯，係指二人以上共同實施犯罪之行為者而言，幫助
    他人犯罪，並非實施正犯，在事實上雖有二人以上共同幫助
    他人犯罪，要亦各負幫助責任，仍無適用該條之餘地（最高
    法院33年上字第793 號判例意旨參照），是被告雖與另案被
    告謝清任、謝佳怡、楊燕萍共同幫助他人犯罪，仍僅各負幫
    助責任，並無適用共同正犯規定之餘地，附此敘明。
２、按數行為於同時同地或在密切接近之時地實施，侵害同一法
    益，各行為間之獨立性均極為薄弱，依社會一般觀念，在時
    空差距上，難以強行分開；在刑法評價上，以視為數個舉動
    之接續施行，合為包括之一行為予以評價，較為合理。從而
    如附表一編號4 所示之被害人吳玉雪遭詐欺而2 次匯款至謝
    清任之中華郵局南苗郵局帳戶；如附表一編號5 所示之被害
    人李永灝遭詐欺而2 次匯款至楊燕萍之渣打銀行公館分行帳
    戶；如附表一編號7 所示之被害人伍彥之遭詐欺而3 次匯款
    至楊燕萍之渣打銀行公館分行帳戶，客觀上雖有數行為，然
    係詐欺集團成員，於密接時、地，基於同一機會、方法，本
    於單一決意，對於同一被害人，侵害同一法益陸續完成，應
    視為數個舉動之接續施行，均為接續犯，均應僅以一罪論。
    又被告李國方以一個提供帳戶之幫助詐欺行為，同時幫助詐
    欺集團詐得如附表一編號1 至4 所示4 名被害人之財物，係
    一行為而觸犯4 個幫助詐欺取財罪名，為想像競合犯，應依
    刑法第55條之規定，從一情節較重之幫助詐取廖慧麗金額60
    ,000元之部分處斷；又被告李國方以一個提供帳戶之幫助詐
    欺行為，同時幫助詐欺集團詐得如附表一編號5 至7 所示3
    名被害人之財物，係一行為而觸犯3 個幫助詐欺取財罪名，
    為想像競合犯，應依刑法第55條之規定，從一情節較重之幫
    助詐取李永灝金額110,000 元之部分處斷。
(二)、犯罪事實三、部分：
１、查被告李國方提供金融機關帳戶予他人供財產犯罪使用，並
    無證據證明其有參與財產犯罪之行為，或有與本件犯罪集團
    成員有何犯意聯絡存在，亦難逕認被告李國方主觀上係以自
    己犯罪之意思而參與犯罪。此外，本件亦查無任何證據得以
    證明被告李國方事後再分得贓款之情形。則本件被告李國方
    既係以幫助之意思，參與詐欺取財構成要件以外之行為，按
    諸前揭說明，應為從犯。是核被告李國方就犯罪事實三、所
    為，係犯刑法第30條第1 項前段、第339 條第1 項之幫助詐
    欺取財罪。再被告李國方係幫助他人實行詐欺取財犯罪，爰
    依刑法第30條第2 項規定，按詐欺取財正犯之刑減輕之。公
    訴人認被告李國方與詐欺集團成員間，就詐欺取財犯行，亦
    有犯意聯絡及行為分擔，應論以共同正犯一節，容有誤會，
    惟此部分自無庸變更起訴法條（業如前述）。
２、被告李國方於98年3 月16日至同年3 月20日間之某日交付遠
    東銀行臺中分行帳戶及國泰世華銀行中港分行帳戶行為，時
    間緊接，手段相同，應認係基於同一幫助犯意所為，為接續
    犯，僅論以一罪；如附表二所示被害人周小意遭詐欺而7 次
    匯款至如附表二所示之帳戶，客觀上雖有數行為，然係詐欺
    集團成員，於密接時、地，基於同一機會、方法，本於單一
    決意，對於同一被害人，侵害同一法益陸續完成，應視為數
    個舉動之接續施行，為接續犯，應僅以一罪論。
(三)、犯罪事實四、部分：
１、查本件被告周錫澈居間介紹被告吳嘉霖出售周玉葉中國信託
    銀行帳戶及台新銀行帳戶、被告吳嘉霖合作金庫銀行帳戶予
    詐欺集團成員，並無證據證明被告周錫澈、吳嘉霖有參與財
    產犯罪之行為，或有與本件犯罪集團成員有何犯意聯絡存在
    ，亦難逕認被告周錫澈、吳嘉霖主觀上係以自己犯罪之意思
    而參與犯罪。此外，本件亦查無任何證據得以證明被告周錫
    澈、吳嘉霖事後再分得贓款之情形。則本件被告周錫澈、吳
    嘉霖既係以幫助之意思，參與詐欺取財構成要件以外之行為
    ，按諸前揭判例意旨，應為從犯。是核被告周錫澈、吳嘉霖
    就犯罪事實四、(一)、(二)部分所為，分別係犯刑法第30條第1
    項前段、第339 條第1 項之幫助詐欺取財罪。再被告周錫澈
    、吳嘉霖係幫助他人實行詐欺取財犯罪，爰均依刑法第30條
    第2 項規定，按詐欺取財正犯之刑減輕之。公訴人認被告周
    錫澈、吳嘉霖與詐欺集團成員間，就詐欺取財犯行，亦有犯
    意聯絡及行為分擔，應論以共同正犯一節，容有誤會，此部
    分自無庸變更起訴法條（業如前述）。被告周錫澈、吳嘉霖
    共同幫助他人犯罪，仍僅各負幫助責任，並無適用共同正犯
    規定之餘地（業如前述），附此敘明。
２、查如附表四編號1 所示被害人余嫚容遭詐欺而4 次匯款至周
    玉葉上開中國信託銀行帳戶、編號3 所示之被害人楊政翰遭
    詐欺而2 次匯款至周玉葉上開台新銀行帳戶、附表五編號1
    所示被害人王柏霖遭詐欺而2 次匯款至被告吳嘉霖上開合作
    金庫銀行帳戶、編號2 所示被害人張明偉遭詐欺而2 次匯款
    至被告吳嘉霖上開合庫銀行帳戶，客觀上雖均有數行為，然
    係詐欺集團成員，於密接時、地，基於同一機會、方法，本
    於單一決意，對於同一被害人，侵害同一法益陸續完成，應
    視為數個舉動之接續施行，均為接續犯，均應僅以一罪論。
    又被告周錫澈、吳嘉霖以一提供上開周玉葉中國信託及台新
    銀行帳戶之幫助詐欺行為，同時幫助詐欺集團詐得上開3 名
    被害人之財物，係一行為而觸犯3 個幫助詐欺取財罪名，為
    想像競合犯，應依刑法第55條前段之規定，從一情節較重者
    （即被害人楊政翰被詐100,000 元部分）處斷；又被告周錫
    澈、吳嘉霖以一提供上開吳嘉霖上開合作金庫銀行帳戶之幫
    助詐欺行為，同時幫助詐欺集團詐得上開2 名被害人之財物
    ，係一行為而觸犯2 個幫助詐欺取財罪名，為想像競合犯，
    應依刑法第55條前段之規定，從一情節較重者（即被害人張
    明偉被詐38,701元部分）處斷。又檢察官移送併案審理部分
    （臺灣臺南地方法院檢察署99年度偵字第4461號、第5147號
    〈即周玉葉台新銀行帳戶〉，與本件起訴被告吳嘉霖幫助詐
    欺罪部分（即周玉葉中國信託銀行部分），具有想像競合之
    裁判上一罪關係，為起訴效力所及，本院自應併予審究。又
    臺灣臺南地方法院檢察署99年度偵字第4461號、5147號併辦
    意旨論列如附表六之事實，及99年度偵字第2769併辦意旨論
    列如附表七之事實與本案起訴之事實相同，本院已就相同事
    實認事用法之理由審究說明如上，附此敘明。
３、被告周錫澈上開2 次幫助詐欺行為；被告吳嘉霖上開2 次幫
    助詐欺行為，均犯意各別，行為互殊，應均予分論併罰。
４、被告周錫澈、吳嘉霖有如前開事實欄所載之犯罪科刑及執行
    紀錄，此有臺灣高等法院被告前案紀錄表1 份在卷可稽，渠
    等前受徒刑之執行完畢後，5 年以內故意再犯本件有期徒刑
    以上之罪，均為累犯，均應依刑法第47條第1 項之規定，加
    重其刑，並依法先加後減之。
(四)、犯罪事實五、部分：
１、按刑法所謂公印，係指公署或公務員職務上所使用之印信而
    言，又所謂公印或公印文，係專指表示公署或公務員資格而
    言，即俗稱大印與小官印及其印文（最高法院22年上字第19
    04號及69年臺上字第693 號判例可資參照）。又公印文之形
    式凡符合印信條例規定之要件而製頒，無論為印、關防、職
    章、圖記，如足以表示其為公務主體之同一性者，均屬之（
    最高法院89年度臺上字第3155號判決意旨參照）。本件如附
    表二十編號1 所示之偽造「臺灣台北地方法院檢察署印」印
    章1 枚，附表二十編號2 至4 之偽造之「台北地方法院地檢
    署監管科」、「法務部行政凍結管制執行命令」、「請求暫
    時性凍結執行聲請書」上所蓋用上開印章之印文，確係表示
    公務機關資格之關防及印信，自屬公印、公印文。
２、核被告李國方、蘇畇嘉、周錫澈、陳文宗所為，均係犯刑法
    第158 條第1 項之僭行公務員職權、第216 條、第211 條之
    行使偽造公文書、第339 條第1 項之詐欺取財罪。被告李國
    方、蘇畇嘉、周錫澈、陳文宗將附表二十編號1 所示之偽造
    「臺灣台北地方法院檢察署印」公印蓋用於前述交付予被害
    人林佛之如附表二十編號2 至4 所示「台北地方法院地檢署
    監管科」等3 紙文件上，以此方式偽造該公印文各1 枚之行
    為，係偽造公文書之部分行為，不另論罪；其偽造上開公文
    書3 紙之行為，係於時間、空間緊密相接之環境下所為之接
    續數行為，僅評價為一偽造公文書之行為；被告李國方、蘇
    畇嘉、周錫澈、陳文宗偽造上開公文書後，復持以行使，偽
    造之低度行為應為行使之高度行為所吸收，不另論罪。至起
    訴書證據並所犯法條欄雖載明被告另構成刑法第216 條、第
    212 條行使偽造特種文書罪嫌等語，然事實欄檢察官並未敘
    明被告李國方、蘇畇嘉、周錫澈、陳文宗此部分所為，究係
    以何種識別證，而另涉犯行使偽造特種文書。此外，並無其
    他證據足資證明被告李國方、蘇畇嘉、周錫澈、陳文宗行使
    上開偽造特種文書，此部分應係檢察官誤引法條，併予敘明
    。
３、被告李國方、蘇畇嘉、周錫澈、陳文宗與同案被告林和宏、
    莊立杰、共犯陳光佑、「阿四」所屬詐欺集團成員間，具有
    犯意聯絡及行為分擔，均為共同正犯。
４、被告李國方、蘇畇嘉、周錫澈、陳文宗與「阿四」所屬詐欺
    集團成年成員共同以行使上揭偽造之公文書、冒充公務員行
    使公務員職權而向被害人林佛詐騙財物既遂，雖各有不同階
    段之分工，於自然觀念上均並非不能區分為數行為，惟依一
    般社會通念，該各階段之行為係包括在詐騙被害人之同一目
    的內，應評價為一罪方符合刑罰公平原則，如予數罪併罰，
    反有過度處罰之疑（最高法院97年度臺上字第1880號判決意
    旨參照），故被告李國方、蘇畇嘉、周錫澈、陳文宗所犯如
    犯罪事實五、所示犯行，應認係出於一個犯意，實行一個犯
    罪行為，而侵害國家、社會及個人法益，係一行為觸犯數罪
    名，為想像競合犯，依刑法第55條規定，應從一重之行使偽
    造公文書罪處斷。又被告李國方等將附表二十編號1 所示之
    偽造「臺灣臺北地方法院檢察署印」公印蓋用如附表二十編
    號2 至4 所示「台北地方法院地檢署監管科」等3 紙文件上
    ，以此方式偽造該公印文各1 枚之行為，而偽造公文書之行
    為，雖未據檢察官起訴，惟該部分與已敘及之犯罪事實五、
    部分有實質上一罪關係，為起訴效力所及，本院自應併予審
    理，附此敘明。
５、被告周錫澈有如前開事實欄所載之犯罪科刑及執行紀錄，此
    有臺灣高等法院被告前案紀錄表1 份在卷可稽，渠前受徒刑
    之執行完畢後，5 年以內故意再犯本件有期徒刑以上之罪，
    為累犯，應依刑法第47條第1 項之規定，加重其刑。
(五)、犯罪事實六、部分：
１、按國民身分證係表彰持有人同一性之證明，全民健康保險卡
    則係持有人參與全民健康保險，得以獲取醫療服務的資格證
    明，均為刑法第212 條所規定之特種文書。
２、次按刑法所謂公印，係指公署或公務員職務上所使用之印信
    而言。又刑法上所謂公印或公印文，係專指表示公署或公務
    員資格之印信而言，即俗稱大印與小官章及其印文，最高法
    院22年上字第1904號、69年臺上字第693 號分別著有判例可
    資參照。故國民身分證上「內政部印」之印文，自屬同法第
    218 條第1 項之公印文。至全民健康保險卡上之「全民健康
    保險」字樣及其圖樣，既非印信條例所定表示公署或公務員
    資格之印信，自僅屬一般之標示字樣及圖樣，而非公印文或
    印文。
３、又偽造公印文，刑法第218 條既有獨立處罰之規定，且較刑
    法第212 條之處罰為重，則於偽造刑法第212 條之特種文書
    同時偽造公印文者，即難置刑法第218 條處刑較重之罪於不
    問（司法院釋字第82號解釋參照）。又戶籍法第75條於97年
    5 月28日修正公布，該條第1 項、第2 項規定「意圖供冒用
    身分使用，而偽造、變造國民身分證，足以生損害於公眾或
    他人者，處5 年以下有期徒刑、拘役或科或併科新臺幣50萬
    元以下罰金。行使前項偽造、變造之國民身分證亦同」。按
    戶籍法第75條係針對國民身分證之偽造變造犯行予以明文規
    定，相較於刑法第212 條係針對所有一般特種文書之偽造、
    變造行為之處罰規定，戶籍法之規定應屬於特別規定，依特
    別法優於普通法及從重處斷之原則，應優先適用戶籍法之規
    定。惟刑法第218 條第1 項之偽造公印文罪，並未修正，且
    與戶籍法第75條第1 項之構成要件不同，自難謂戶籍法第75
    條第1 項係刑法第218 條第1 項之特別法；再則偽造、變造
    國民身分證，並不當然需要偽造國民身分證上之公印文，是
    偽造、變造國民身分證，自不能當然包括偽造公印文在內；
    而偽造公印或公印文，刑法第218 條既有獨立處罰規定，且
    較戶籍法第75條第1 項規定之處罰為重，則於偽造國民身分
    證同時偽造公印或公印文者，即難僅論以戶籍法第75條第2
    項、第1 項之罪，而置刑法第218 條第1 項處刑較重之罪於
    不問，先予敘明。
４、核被告李國方、蘇畇嘉、石淑真，分別就意圖供冒用身分使
    用而偽造他人國民身分證並持以行使之犯行，均係違反戶籍
    法第75條第2 項、第1 項之行使偽造國民身分證罪；又其等
    於前開偽造「黃向豪」等人之國民身分證上偽造「內政部印
    」公印文，係犯刑法第218 條第1 項之偽造公印文罪；分別
    就變造「黃向豪」、「何嘉豪」、「鄭清安」、「龔百陽」
    、「陳昭德」、「林彤恩」、「胡純鳳」全民健康保險卡並
    持以行使之犯行，各係犯刑法第216 條、第212 條之行使變
    造特種文書罪；分別就冒用「黃向豪」、「何嘉豪」、「鄭
    清安」、「龔百陽」、「陳昭德」、「林彤恩」、「胡純鳳
    」，分別在如附表九編號1 至8 所示之開戶文件上各偽造「
    黃向豪」、「何嘉豪」、「鄭清安」、「龔百陽」、「陳昭
    德」、「林彤恩」、「胡純鳳」之署名及印文並據以行使所
    為，各係犯刑法第216 條、第210 條之行使偽造私文書罪；
    分別就冒用「黃向豪」、「何嘉豪」、「鄭清安」、「龔百
    陽」、「陳昭德」、「林彤恩」、「胡純鳳」之名義申請帳
    戶之行為，各係犯刑法第339 條第1 項之詐欺取財罪。被告
    李國方、蘇畇嘉、石淑真分別就偽造「黃向豪」、「何嘉豪
    」、「鄭清安」、「龔百陽」、「陳昭德」、「林彤恩」、
    「胡純鳳」之國民身分證；分別就變造「黃向豪」、「何嘉
    豪」、「鄭清安」、「龔百陽」、「陳昭德」、「林彤恩」
    、「胡純鳳」全民健康保險卡之低度行為，應分別為行使偽
    造國民身分證、行使變造全民健康保險卡特種文書等高度行
    為所吸收；又被告李國方、蘇畇嘉、石淑真分別就偽刻「黃
    向豪」、「何嘉豪」、「鄭清安」、「龔百陽」、「陳昭德
    」、「林彤恩」、「胡純鳳」之印章及偽造「黃向豪」、「
    何嘉豪」、「鄭清安」、「龔百陽」、「陳昭德」、「林彤
    恩」、「胡純鳳」之署名及印文，係偽造私文書之部分行為
    ，均不另論罪。起訴書之證據並所犯法條雖漏未記載被告等
    冒用「何嘉豪」、「黃向豪」、「鄭清安」、「龔百陽」、
    「陳昭德」、「林彤恩」、「胡純鳳」等名義申請帳戶存摺
    ，而涉有刑法第216 條、第210 條行使偽造文書之法條，惟
    被告李國方、蘇畇嘉、石淑真所犯之法條，起訴書中雖應記
    載，但法條之記載，究非起訴之絕對必要條件，若被告觸犯
    兩罪名，起訴書中已載明其犯罪事實而僅記載一個罪名之法
    條，其他一罪雖未記載法條，亦應認為業經起訴（最高法院
    97年度臺上字第4950號判決意旨參照）。本件起訴書之犯罪
    事實欄對於被告李國方、蘇畇嘉、石淑真共同行使偽造私文
    書之犯罪事實已記載明確，況且被告李國方、蘇畇嘉、石淑
    真行使偽造私文書與且與論罪部分亦各有想像競合之裁判上
    一罪關係（詳後述），依審判不可分之原則，被告李國方、
    蘇畇嘉、石淑真行使偽造私文書部分為起訴效力所及，本院
    自得併予審究，附此敘明。此外，公訴意旨於「證據並所犯
    法條」欄雖記載被告李國方、蘇畇嘉、石淑真持「黃向豪」
    、「何嘉豪」、「鄭清安」、「龔百陽」、「陳昭德」、「
    林彤恩」、「胡純鳳」全民健康保險卡以行使之犯行，係犯
    刑法第216 條、第212 條之行使偽造特種文書罪，然起訴書
    係載明同案被告林和宏以藥劑將全民健康保險卡上之資料抹
    去，利用電腦文書處理器將該身分資料輸入後，列印已抹去
    人別資料之全民健康保險卡上，待變造完成之全民健康保險
    卡風乾等語（見起訴書第7 頁倒數第7 行至12行），而同案
    被告林和宏於99年1 月12日偵查中供稱：健保卡的部分，是
    真正的健保卡用去光水，把原本上面的字塗掉等語（見偵字
    第338 號卷第109 頁），是同案被告林和宏僅係在卡體外觀
    上非法變更內容，應認被告李國方、蘇畇嘉、石淑真分別係
    犯刑法第216 條、第212 條之行使變造特種文書罪，是上開
    公訴意旨就此部分，顯係誤引，併此敘明。
５、被告李國方、蘇畇嘉、石淑真、同案被告林維揚、林和宏、
    、共犯陳光佑、綽號「阿四」之成年男子所組成之詐欺集團
    成員分別與同案被告蔡吉銘、陳新火、鄭以徽、何思葦間，
    就上開犯行有犯意聯絡及行為分擔，業如前述，均為共同正
    犯。
６、被告李國方、蘇畇嘉、石淑真利用不知情之印章店偽刻「黃
    向豪」、「何嘉豪」、「鄭清安」、「龔百陽」、「陳昭德
    」、「林彤恩」、「胡純鳳」，均為間接正犯。
７、被告李國方、蘇畇嘉、石淑真係基於取得「黃向豪」、「何
    嘉豪」、「鄭清安」、「龔百陽」、「陳昭德」、「林彤恩
    」、「胡純鳳」名義之銀行帳戶及提款卡之目的，啟動一連
    串之行使偽造國民身分證、偽造公印文、行使變造特種文書
    、行使偽造私文書、詐欺取財（取得銀行帳戶及提款卡）之
    犯罪行為，其犯罪之目的單一，行為間有多數重疊，依一般
    社會通念，應認評價為一行為較符合人民之法感情。且如以
    數行為視之，以數罪併罰處之，恐有過度處罰之嫌，而不合
    於刑罰公平原則，是法律上亦應以一行為評價處罰，較為適
    當。是被告李國方、蘇畇嘉、石淑真分別就附表九編號1 至
    8 所載之事實所為，各係以一行為同時觸犯行使偽造私文書
    罪、行使變造特種文書罪、行使偽造國民身分證罪、偽造公
    印文罪、詐欺取財罪，均為想像競合犯，各依刑法第55條規
    定，各應從情節較重之行使偽造私文書罪處斷（按偽造公印
    文罪與行使偽造私文書罪之法定本刑均為五年以下有期徒刑
    之罪，而因被告李國方、蘇畇嘉、石淑真分別共同偽造公印
    文於偽造「黃向豪」、「何嘉豪」、「鄭清安」、「龔百陽
    」、「陳昭德」、「林彤恩」、「胡純鳳」之國民身分證後
    ，持至如附表九編號1 至8 所示之銀行辦理開立帳戶，依客
    觀犯罪情狀，自以行使偽造私文書罪之情節重於偽造公印文
    罪〈最高法院97年度臺上字第1880號判決參照〉）。
８、查被告李國方、蘇畇嘉、石淑真所為附表九編號1 至8 所示
    8 次行使偽造私文書犯行，每次行為地點不同，每次行為時
    間可以分開，在刑法評價上各具獨立性，每次行為皆可獨立
    成罪，自應分論併罰。而按所謂集合犯，係指在犯罪構成要
    件中，本即預定有數個同種類之行為將反覆實行之犯罪，此
    等反覆實行之犯罪行為，於自然意義上雖係數行為，但依社
    會通念，法律上應僅為一總括之評價，法律乃將之規定為一
    獨立之犯罪類型，例如經營、從事業務、收集、販賣、製造
    、散布等行為概念者是（最高法院95年度臺上字第1079號判
    決參考），刑法第216 條、第210 條之行使偽造文書罪，立
    法者顯未預定以反覆實施數個同種類之行為為要件，且被告
    李國方、蘇畇嘉、石淑真各次行使偽造文書犯行之時間、地
    點、被害人均屬迥異，並無反覆、延續之行為概念可言，自
    應評價為數罪，始合於刑罰公平原則，檢察官認被告李國方
    、蘇畇嘉、石淑真前後向8 家銀行申請開戶行為為「集合犯
    」之實質上一罪，容有誤會，併此敘明。
(六)、犯罪事實七、部分：
１、核被告李國方、蘇畇嘉就附表十編號1 至5 所示，均係犯刑
    法第339 條第1 項之詐欺取財罪。
２、被告李國方、蘇畇嘉與陳光佑、林維揚、林景星及「阿四」
    之成年男子所組成之詐欺集團成員間，有犯意聯絡及行為分
    擔，均應論以共同正犯。
３、被告李國方、蘇畇嘉就附表十編號1 至5 所示犯行，每次行
    為地點不同，每次行為時間可以分開，在刑法評價上各具獨
    立性，每次行為皆可獨立成罪，自應分論併罰。而按所謂集
    合犯，係指在犯罪構成要件中，本即預定有數個同種類之行
    為將反覆實行之犯罪，此等反覆實行之犯罪行為，於自然意
    義上雖係數行為，但依社會通念，法律上應僅為一總括之評
    價，法律乃將之規定為一獨立之犯罪類型，例如經營、從事
    業務、收集、販賣、製造、散布等行為概念者是（最高法院
    95年度臺上字第1079號判決參考），刑法第339 條之詐欺取
    財罪，立法者顯未預定以反覆實施數個同種類之行為為要件
    ，且被告李國方、蘇畇嘉各次詐騙犯行之時間、地點、被害
    人均屬迥異，並無反覆、延續之行為概念可言，自應評價為
    數罪，始合於刑罰公平原則，檢察官認被告李國方、蘇畇嘉
    前後向5 名被害人詐騙之行為為「集合犯」之實質上一罪，
    容有誤會。
(七)、犯罪事實八、部分：
１、查被告林維揚於98年12月17日11時許，駕駛車牌號碼9309-P
    S 號自小客車搭載李國方及鄭以徽，在國道高速公路斗南收
    費站被員警查獲，業如前述，而如附表十一編號1 所示鄭如
    玲於98年12月17日15時16分許匯款400,000 元至被告鄭以徽
    冒用林彤恩名義申設之星展商業銀行帳戶內；如附表十一編
    號2 所示被害人李麗萍係於98年12月30日14時28分，匯款19
    0,000 元至被告陳新火冒用陳昭德名義申設之臺中商業銀行
    帳戶內；如附表十一編號3 所示之被害人薛雨青，於98年12
    月31日11時許，匯款800, 221元至被告陳新火冒用陳昭德名
    義申設之三信商業銀行帳戶內；如附表十一編號4 所示之被
    害人蘇昱蓁於99年1 月14日15時2 分，匯款261,000 元至被
    告何思葦冒用胡純鳳名義申設之合作金庫商業銀行帳戶內，
    業經被害人鄭如玲、李麗萍、薛雨青及蘇昱蓁分別於警詢中
    證述明確（見偵字第6138號卷第87頁、第92頁、偵字第627
    號卷第13頁、第66頁），則附表十一編號1 至4 所示被害人
    鄭如玲、李麗萍、薛雨青、蘇昱蓁匯入上開帳戶之時間，均
    在被告李國方為員警查獲之後，此外，復無其他具體證據足
    認被告李國方於為警查獲後仍有繼續參與犯罪之情形，被告
    李國方就該部分自僅成立幫助詐欺取財犯行。是核被告李國
    方犯罪事實八、部分所為，係犯刑法第30條第1 項前段、第
    339 條第1 項之幫助詐欺取財罪。再被告李國方係幫助他人
    實行詐欺取財犯罪，爰依刑法第30條第2 項規定，按詐欺取
    財正犯之刑減輕之。公訴人認被告李國方與詐欺集團成員間
    ，就詐欺取財犯行，亦有犯意聯絡及行為分擔，應論以共同
    正犯一節，容有誤會，是此部分自無庸變更起訴法條（業如
    前述）。
２、又被告李國方以一個提供帳戶之幫助詐欺行為，同時幫助詐
    欺集團詐得如附表十一所示4 名被害人之財物，係一行為而
    觸犯4 個幫助詐欺取財罪名，為想像競合犯，應依刑法第55
    條之規定，從一情節較重之幫助詐取薛雨青金額800,211 元
    之部分處斷。
(八)、犯罪事實九、部分：
１、本件被告李國方委託真實姓名年籍不詳之成年人變造「李承
    昌」之全民健康保險卡，足以生損害於李承昌及中央健康保
    險局對全民健康保險卡核發業務之正確性。核被告李國方就
    犯罪事實九、所為，係犯刑法第212 條之變造特種文書罪。
    公訴意旨於「證據並所犯法條」欄雖記載被告李國方之犯行
    ，係犯刑法第216 條、第212 條之行使偽造特種文書罪，然
    起訴書係載明被告李國方偽造「李承昌」之名義全民健康保
    險卡，以供對外出示身分而躲避通緝之追捕（見起訴書第8
    頁第1 行），檢察官並未敘明被告何時、何地有何行使前揭
    變造特種文書，是上開公訴意旨就此部分，顯係誤引；又依
    被告李國方於本院審理時供述：扣案之李承昌全民健康保險
    卡，是98年6 、7 月份，我以10,000元之代價，將照片光碟
    及李承昌全民健康保險卡委由對方製作，但我不知該人如何
    製作等語（見本院卷(五)第125 頁），足見被告李國方係委託
    真實姓名年籍不詳之成年人在卡體外觀上非法變更內容，此
    外，復查無其他積極證據足認被告李國方係以偽造方式為之
    ，是上開公訴意旨所認，容有誤會，然偽造、變造健保卡既
    同規定於刑法第212 條第1 項，自毋庸變更起訴法條，均此
    敘明
２、被告李國方與姓名年籍不詳男子間有犯意聯絡及行為分擔，
    應論以共同正犯。
(九)、犯罪事實十、部分：
１、核被告李國方為上開犯罪事實十、(一)、(二)所示犯行，均係犯
    戶籍法第75條第2 項、第1 項之行使偽造國民身分證罪，及
    刑法第218 條第1 項之偽造公印文罪，及刑法第216 條、第
    212 條之行使變造特種文書罪（關於全民健康保險卡部分）
    ，及刑法第216 條、第210 條之行使偽造私文書罪（關於如
    附表十三編號1 至2 所示私文書部分），及刑法第339 條第
    1 項之詐欺取財罪，至其偽造「陳昭德」署名，皆屬偽造私
    文書之階段行為，及其偽造國民身分證、變造全民健康保險
    卡及如附表十三編號1 至2 所示私文書後，復持以行使，則
    偽造之低度行為皆為行使之高度行為所吸收，均不另論罪。
    公訴人論罪雖漏未論及被告李國方冒用「陳昭德」名義申請
    行動電話門號SIM 卡，而涉有行使偽造文書之法條，然其於
    起訴事實既已載明，且與論罪部分亦各有想像競合之裁判上
    一罪關係，本院自應併予以審究；又同案被告林和宏僅係在
    全民健康保險卡體外觀上非法變更內容，應認被告李國方係
    犯刑法第216 條、第212 條之行使變造特種文書罪，業如前
    述，是公訴意旨認被告李國方係犯刑法第216 條、第212 條
    之行使偽造特種文書罪，顯係誤引，併此敘明。
２、又被告李國方與共犯陳光佑、同案被告陳新火就上開犯罪事
    實，具有犯意聯絡及行為分擔，均為共同正犯。
３、又被告李國方於上開犯罪事實十、(一)、(二)所示時、地，均係
    以同時行使偽造「陳昭德」國民身分證、變造全民健康保險
    卡及如附表十三編號1 至2 所示偽造私文書之方式，而施行
    詐術，均係一行為同時觸犯行使偽造國民身分證罪、偽造公
    印文罪、行使變造特種文書罪、行使偽造私文書罪、詐欺取
    財罪，俱屬想像競合犯，均應依刑法第55條前段規定，從一
    情節較重之行使偽造私文書罪處斷。
４、查被告李國方所為上開犯罪事實十、(一)、(二)所示2 次行使偽
    造私文書犯行，每次行為地點不同，每次行為時間可以分開
    ，在刑法評價上各具獨立性，每次行為皆可獨立成罪，應分
    論併罰。
(十)、爰審酌被告李國方、周錫澈、吳嘉霖為貪圖小利，竟提供上
    開金融機構帳戶供他人從事不法使用，間接導致犯罪集團因
    使用上開帳戶為詐騙犯行，阻礙警方之查緝，致犯罪之追查
    趨於複雜困難，更造成被害人財物之損失，嚴重危害交易秩
    序與社會治安，造成之危害非輕；被告李國方、周錫澈、蘇
    畇嘉、陳文宗為貪圖不法利益，詐取無辜被害人財物，並行
    使偽造公文書，影響公文書之正確性及司法機關公信力，且
    利用一般民眾欠缺法律專業知識、對於檢察機關案件進行流
    程未必瞭解，暨民眾對於公務人員執行職務公信力之信賴等
    心理，加入詐騙集團參與協力分工，有時甚至導致被害人一
    生積蓄付諸流水，家破人亡，犯罪所生危害程度非輕；被告
    李國方、蘇畇嘉、石淑真偽造、變造他人身分證及健保卡後
    ，復持以冒名申辦銀行帳戶供詐欺集團成員使用，其犯行損
    害戶政機關、中央健保局之身分證、健保卡核發業務正確性
    、被害人何嘉豪等本人及銀行對帳戶資料管理之正確性，且
    影響社會正常交易安全，並增加被害人尋求救濟之困難，亦
    使得犯罪之追查趨於複雜，惡性非輕；李國方、蘇畇嘉竟不
    思循正途賺取報酬，僅為貪圖小利，而參加詐騙集團，施用
    詐術詐騙被害人，造成不特定之多數人財產受損，致被害人
    等財產損害非微更使大眾陷於猜忌，嚴重破壞社會秩序；惟
    念及被告李國方、周錫澈、吳嘉霖、蘇畇嘉、陳文宗、石淑
    真犯後均坦承犯行，均態度尚可，並衡酌李國方、周錫澈、
    蘇畇嘉、陳文宗、石淑真於共同犯罪中所扮演之角色、分擔
    任工作與涉案情節輕重，事後所分得之款項，暨渠等犯罪之
    手段、動機、被害人受騙金額之多寡、素行、智識程度、生
    活狀況等一切情狀，分別量處如附表一、二、四、五、九至
    十二所示之刑，就被告吳嘉霖、石淑真部分，併諭知易科罰
    金之折算標準。
(十一)、又按數罪定其應執行刑時，依刑法第51條第5 款規定，固採
    限制加重主義，而受不得逾法定30年最高限制之外部性界限
    。然上揭定其應執行刑，既屬刑法賦予法院自由裁量之事項
    ，仍應受比例原則、公平正義原則之規範，謹守法律秩序之
    理念，體察法律之規範目的，使其結果實質正當，而合於裁
    量之內部性界限；是定其應執行刑期時，除應就各別刑罰規
    範之目的、輕重罪間體系之平衡、整體犯罪非難評價、各行
    為彼此間之偶發性、與被告前科之關聯性、各行為所侵害法
    益之專屬性或同一性、數罪對法益侵害之加重效應、罪數所
    反映之被告人格特性與犯罪傾向、社會對特定犯罪例如一再
    殺人或販毒行為處罰之期待等，為綜合判斷外，尤須參酌上
    開實現刑罰公平性，以杜絕僥倖、減少犯罪之立法意旨，為
    妥適之裁量（最高法院97年度臺上字第2017號判決意旨參照
    ），本院審酌被告李國方、蘇畇嘉、石淑真、吳嘉霖、周錫
    澈所犯上開數次犯行對法益侵害之加重效應，並就整體犯罪
    之非難評價、於犯罪分工上之支配手段、參與時間、程度、
    造成社會大眾對法信賴與和平印象之破壞，及考量被告李國
    方、蘇畇嘉，與詐欺集團成員共同詐騙金額總計1,210,989
    元利益等予以綜合判斷，及參考公訴人之求刑意見（見本院
    卷(五)第217 頁、第226 頁背面、第239 頁背面、第285 頁背
    面至第286 頁），而各定渠等之應執行刑，就被告吳嘉霖、
    石淑真部分，併諭知易科罰金之折算標準，以資懲儆（又被
    告石淑真、吳嘉霖行為時，刑法第41條第2 項於98年6 月19
    日經大法官會議第662 號解釋宣告失效，嗣復於98年12月30
    日修正公布，並自99年1 月2 日施行，修正後新增刑法第41
    條第8 項規定：「第1 項至第4 項及第7 項之規定，於數罪
    併罰之數罪均得易科罰金或易服社會勞動，其應執行之刑逾
    6 月者，亦適用之。」，此一修正規定對被告石淑真、吳嘉
    霖並無不利，爰依上開規定定應執行之刑後，並諭知易科罰
    金之折算標準。）。
(十二)、沒收部分：
１、犯罪事實四、部分：
(1)、扣案如附表二十一編號1 所示之行動電話及附表二十二編號
    1 所示之行動電話，係被告周錫澈與吳嘉霖，作為本案聯絡
    之工具，業經周錫澈與吳嘉霖供述明確（見偵字第6148號卷
    第6 頁、第9 頁、第100 頁；偵字第6151號卷第8 頁、第11
    7 頁），爰分別依刑法第38條第1 項第2 款之規定，於被告
    周錫澈、吳嘉霖所為犯行項下，予以宣告沒收之。
(2)、扣案如附表二十二編號2 至4 所示之存摺，雖係供被告吳嘉
    霖犯幫助詐欺取財罪所用之物，惟該等存摺均係金融業者製
    作交予存戶保管，用之記錄與存戶間有關消費寄託金額之來
    往、數額，存戶並不得以之為買賣、質押等交易之標的，係
    屬金融業者所有之物，尚非存戶所有，所有權亦無從為被告
    所取得，且非違禁物，自無從宣告沒收；至附表二十一編號
    2 至8 、附表二十二編號5 至6 所示之物，無實據證明與本
    案犯行有何關聯，無從為沒收之宣告，附此敘明。
２、犯罪事實五、部分：
(1)、按共同正犯因相互間利用他人之行為，以遂行其犯意之實現
    ，本於責任共同之原則，有關沒收部分，對於共犯間供犯罪
    所用之物，自均應為沒收之諭知（最高法院89年度臺上字第
    6946號判決參照）。
(2)、未扣案之如附表二十編號1 偽造「臺灣臺北地方法院檢察署
    印」公印1 枚，雖未扣案，惟無證據證明已滅失，依刑法第
    219 條規定，不問屬於犯人與否，應宣告沒收，爰依刑法第
    38條第1 項第2 款規定，及共犯責任共同原則，分別於被告
    李國方、蘇畇嘉、周錫澈、陳文宗所為犯行項下，予以宣告
    沒收之。
(3)、又被害人林佛所收受之如附表二十編號2 至4 所示之「台北
    地方法院地檢署監管科」、「法務部行政凍結管制執行命令
    」、「請求暫時性凍結執行聲請書」，為被害人林佛所有之
    物，自不得依刑法第38條第1 項第2 款規定宣告沒收之；該
    「台北地方法院地檢署監管科」、「法務部行政凍結管制執
    行命令」、「請求暫時性凍結執行聲請書」係屬影本，並非
    原本，苟單獨宣告沒收該影本上之上開公印文，無從達到沒
    收之目的，爰不予宣告沒收之（最高法院86年度臺上字第51
    25號判決要旨參照）。而上開「台北地方法院地檢署監管科
    」、「法務部行政凍結管制執行命令」、「請求暫時性凍結
    執行聲請書」原本並未扣案，為免將來執行之困難，亦不予
    宣告沒收之。
３、犯罪事實六、部分：
(1)、未扣案之偽造「黃向豪」國民身分證、變造「黃向豪」全民
    健康保險卡各1 張及偽造「何嘉豪」國民身分證、變造「何
    嘉豪」全民健康保險卡各1 張，係被告李國方與同案被告蔡
    吉銘所有供犯本案之罪所用之物，雖未扣案，惟不能證明業
    已滅失；扣案如附表二十七編號1 所示之行動電話，係被告
    蔡吉銘與同案被告林維揚，作為本案聯絡之工具，業經被告
    蔡吉銘於警詢及偵查中供述無訛（見偵字第23號卷第4 頁、
    第47頁），爰均依刑法第38條第1 項第2 款之規定，及共犯
    責任共同原則，分別於被告李國方、蘇畇嘉、石淑真所為犯
    行項下，予以宣告沒收之。又上開偽造之國民身分證正本既
    經宣告沒收（因偽造之國民身分證既經諭知沒收，其上偽造
    之「內政部印」公印文，爰不另依刑法第219 條之規定為沒
    收之諭知〈最高法院63年度臺上字第2770號判例意旨參照〉
    ）。
(2)、未扣案之偽造「鄭清安」國民身分證、變造「鄭清安」全民
    健康保險卡各1 張及偽造「龔百陽」國民身分證、變造「龔
    百陽」全民健康保險卡各1 張，雖未扣案，惟不能證明業已
    滅失；扣案如附表二十三編號8 至10所示之偽造「陳昭德」
    國民身分證、變造「陳昭德」全民健康保險卡各1 張、影像
    光碟片1 片及附表二十九編號5 所示之陳新火2 吋相片，均
    係被告李國方與同案被告陳新火所有供犯本案之罪所用之物
    ，爰均依刑法第38條第1 項第2 款之規定宣告沒收，及共犯
    責任共同原則，分別於被告李國方、蘇畇嘉、石淑真所為犯
    行項下，予以宣告沒收之。又上開偽造之國民身分證正本既
    經宣告沒收（因偽造之國民身分證既經諭知沒收，其上偽造
    之「內政部印」公印文，爰不另依刑法第219 條之規定為沒
    收之諭知）。
(3)、扣案如附表二十三編號4 至6 所示之偽造「林彤恩」國民身
    分證、變造「林彤恩」全民健康保險卡各1 張及影像光碟片
    1 片，係同案被告鄭以徽與共同正犯李國方等所有供犯本案
    之罪所用之物；扣案如附表二十三編號7 所示之行動電話，
    係被告李國方交付與同案被告鄭以徽，作為本案聯絡之工具
    ，業經同案被告鄭以徽於警詢、偵查中及本院審理中供述無
    訛（見偵字第6138號卷第8 頁、第35頁；本院卷(五)第101 頁
    背面至第102 頁），均應依刑法第38條第1 項第2 款規定，
    及共犯責任共同原則，分別於被告李國方、蘇畇嘉、石淑真
    所為犯行項下，予以宣告沒收之（因偽造之國民身分證既經
    諭知沒收，其上偽造之「內政部印」公印文，爰不另依刑法
    第219 條之規定為沒收之諭知）。
(4)、扣案附表二十四編號1 及2 所示之偽造「胡純鳳」國民身分
    證、變造「胡純鳳」全民健康保險卡各1 張，係同案被告何
    思葦與共同正犯李國方等所有供犯本案之罪所用之物，應均
    依刑法第38條第1 項第2 款規定宣告沒收之，及共犯責任共
    同原則，分別於被告李國方、蘇畇嘉、石淑真所為犯行項下
    ，予以宣告沒收之（因偽造之國民身分證既經諭知沒收，其
    上偽造之「內政部印」公印文，爰不另依刑法第219 條之規
    定為沒收之諭知）。
(5)、偽造之「黃向豪」、「何嘉豪」、「鄭清安」、「龔百陽」
    、「陳昭德」、「林彤恩」、「胡純鳳」之印章，雖未扣案
    ，惟不能證明業已滅失，仍應依刑法第219 條之規定，及共
    犯責任共同原則，分別於被告李國方、蘇畇嘉、石淑真所為
    犯行項下，予以宣告沒收之。
(6)、如附表九編號1 至8 所示開戶文件之私文書，雖業經同案被
    告蔡吉銘、陳新火、鄭以徽、何思葦持以行使交付銀行收執
    ，已非屬被告蔡吉銘、陳新火、鄭以徽、何思葦所有之物，
    非應義務沒收之物，惟上開文件上偽造如附表九編號1 所示
    之「黃向豪」印文1 枚；編號2 所示之「何嘉豪」署押共3
    枚、印文共9 枚；編號3 所示之「鄭清安」署押共2 枚、印
    文共2 枚；編號4 所示之「龔百陽」署押共3 枚、印文共7
    枚；編號5 所示之「陳昭德」署押共2 枚、印文共2 枚；編
    號6 所示之「陳昭德」署押共2 枚、印文共7 枚；編號7 所
    示之「林彤恩」署押共2 枚、印文共2 枚；編號8 所示之「
    胡純鳳」署押1 枚、印文共2 枚，不問屬於犯人與否，均應
    依刑法第219 條之規定，及共犯責任共同原則，分別於被告
    李國方、蘇畇嘉、石淑真所為犯行項下，予以宣告沒收之。
(7)、扣案如附表二十三編號1 至3 所示之行動電話，為被告李國
    方所有，並曾以之作為本案聯絡之工具，業經被告李國方於
    警詢中供述明確（見偵字第6150號卷第9 頁）；扣案如附表
    二十三編號12至14所示之物，為被告李國方所有，並以之作
    為本案供本件犯罪或預備犯罪所用之物（見偵字第6150號卷
    第9 頁至第10頁；見本院卷(三)第206 頁至背面）；扣案如附
    表二十五編號1 至7 所示之物、附表二十六編號1 至2 所示
    之物，為同案被告林和宏所有，並以之作為本案供本件犯罪
    或預備犯罪所用之物，業經同案被告林和宏、被告李國方及
    石淑真分別於警詢、偵查中及本院審理時供述明確（偵字第
    338 號卷第5 頁背面、第107 頁至背面；偵字第6150號卷第
    149 頁、第152 頁至第153 頁；見本院卷(五)第230 頁至背面
    、第247 頁至背面），爰均依刑法第38條第1 項第2 款之規
    定，及共犯責任共同之原則，分別於被告李國方、蘇畇嘉、
    石淑真所為犯行項下，予以宣告沒收之
(8)、至於扣案如附表二十三編號15至19、附表二十四編號3 至4
    、附表二十五編號8 至20，附表二十八編號1 至4 、附表二
    十九編號1 至4 、附表三十編號1 至3 及附表三十一編號1
    所示之物，非有證據得認確係供本件犯罪所用或本件犯罪所
    得之物品，不另宣告沒收此，併此敘明。
４、犯罪事實九、部分：
    扣案如附表二十三編號11所示之變造「李承昌」全民健康保
    險卡1 張為被告李國方所有供犯罪所用之物，應依刑法第38
    條第1 項第2 款予以宣告沒收。
５、犯罪事實十、部分：
(1)、扣案如附表二十三編號8 至10所示之偽造「陳昭德」國民身
    分證、變造「陳昭德」全民健康保險卡各1 張、影像光碟片
    1 片及附表二十九編號5 所示之陳新火2 吋相片，均係被告
    李國方與同案被告陳新火所有供犯本案之罪所用之物，爰均
    依刑法第38條第1 項第2 款之規定宣告沒收，於被告李國方
    所為犯行項下，予以宣告沒收之。又上開偽造之國民身分證
    正本既經宣告沒收（因偽造之國民身分證既經諭知沒收，其
    上偽造之「內政部印」公印文，爰不另依刑法第219 條之規
    定為沒收之諭知）。
(2)、如附表十三編號1 至2 所示私文書雖因均已分別交予台灣大
    哥大公司豐原中山店、遠傳電信股份有限公司神岡社口特約
    服務中心收執，而非屬被告所有，惟其上偽造「陳昭德」之
    署押合計2 枚（附表十三編號1 至2 所示），不問屬於被告
    與否，均應依刑法第219 條規定宣告沒收，於被告李國方所
    為犯行項下，予以宣告沒收之。
四、不另為無罪諭知部分：
(一)、
１、公訴意旨略以：被告李國方與蘇畇嘉，於附表十四所示時間
    、地點，向遭冒稱公務員、警員及檢察官之方式詐騙而陷於
    錯誤之真實姓名年籍不詳之被害人，當面拿取詐欺贓款（即
    起訴書附表四所示之犯行），因認被告李國方與蘇畇嘉分別
    均係犯刑法第158 條第1 項之僭行公務員職權、第216 條之
    行使第211 條偽造公文書、第218 條第1 項偽造公印文、第
    216 條之行使第212 條偽造特種文書、第339 條第1 項之詐
    欺取財、第339 條第3 項、第1 項之詐欺取財未遂等罪嫌等
    語（經到庭執行職務之檢察官主張；被告李國方、林維揚、
    蘇畇嘉有為起訴書附表四〈即犯罪事實貳、三、後段〉所載
    之犯行，惟係在密集期間內以相同之方式持續進行，未曾間
    斷，即具有反覆、延續實行之特徵，從而依前揭說明，仍應
    評價認係包括一罪之集合犯，是就被告李國方、蘇畇嘉如起
    訴書附表四所載之犯行與詐騙林佛之犯行，請論以一罪〈見
    臺灣雲林地方法院檢察署檢察官於99年4 月19日補充理由書
    所載〉〈見本院卷(四)第180 頁〉，迄本院於100 年5 月3 日
    本院審理時均未變更〈見本院卷(五)第285 頁背面〉，基於檢
    察一體，本院認檢察官於本案係主張被告李國方、蘇畇嘉所
    犯上開案件為集合犯，係一罪關係）。
２、按犯罪事實應依證據認定之，無證據不得認定犯罪事實；又
    不能證明被告犯罪者，應諭知無罪之判決，刑事訴訟法第15
    4 條第2 項、第301 條第1 項分別定有明文；而認定犯罪事
    實所憑之證據，雖不以直接證據為限，間接證據亦包括在內
    ；然而無論直接或間接證據，其為訴訟上之證明，須於通常
    一般之人均不致有所懷疑，而得確信其為真實之程度者，始
    得據為有罪之認定，倘其證明尚未達到此一程度，而有合理
    之懷疑存在時，基於無罪推定之原則，即應為無罪之判決（
    最高法院76年臺上字第4976號判例參照）。另按被告之自白
    不得作為有罪判決之唯一證據，仍應調查其他必要之證據，
    以察其是否與事實相符，刑事訴訟法第156 條第1 、2 項定
    有明文，其立法目的乃欲以補強證據擔保自白之真實性，亦
    即以補強證據之存在，藉之限制自白在證據上之價值，而所
    謂補強證據，則指除該自白本身外，其他足資證明自白之犯
    罪事實確具有相當程度真實性之證據而言；雖其所補強者，
    非以事實之全部為必要，但亦須因補強證據與自白之相互利
    用，而足使犯罪事實獲得確信者，始足當之（最高法院74年
    臺覆字第10號判例參照）。又被告並無自證無罪之義務，此
    乃無罪推定之原則，刑事訴訟法第161 條第1 項規定：檢察
    官就被告犯罪事實，應負舉證責任，並指出證明之方法。故
    檢察官對於起訴之犯罪事實，應負提出證據及說服之實質舉
    證責任。倘其所提出之證據，不足為被告有罪之積極證明，
    或其指出證明之方法，無從說服法院以形成被告有罪之心證
    ，基於無罪推定之原則，自應為被告無罪判決之諭知，亦有
    最高法院92年臺上字第128 號判例可參。再者，「刑事訴訟
    法第156 條第2 項規定：被告或共犯之自白，不得作為有罪
    判決之唯一證據，仍應調查其他必要之證據，以察其是否與
    事實相符。立法旨意乃在防範被告或共犯自白之虛擬致與真
    實不符，故對自白在證據上之價值加以限制，明定須藉補強
    證據以擔保其真實性。所謂補強證據，係指除該自白本身之
    外，其他足以證明該自白之犯罪事實確具有相當程度真實性
    之證據而言，雖所補強者，非以事實之全部為必要，但亦須
    因補強證據之質量，與自白之相互利用，足使犯罪事實獲得
    確信者，始足當之。共犯之自白，性質上仍屬被告之自白，
    縱先後所述內容一致，或經轉換為證人而具結陳述，仍屬不
    利己之陳述範疇，究非自白以外之其他必要證據，自不足作
    為證明其所自白犯罪事實之補強證據。」有最高法院96年度
    臺上字第5251號、96年度臺上字第1041號判決意旨可參。以
    上均屬「無罪推定」、「有疑唯利被告」原則。再按「刑法
    第339 條第1 項詐欺罪之成立，以意圖為自己或第三人不法
    所有，以詐術使人將本人或第三人之物交付為要件。」，亦
    有最高法院60年臺上字第2159號、46年臺上字第260 號判例
    意旨亦可參。
３、公訴人認被告李國方與蘇畇嘉涉犯上開犯行，無非以被告李
    國方、蘇畇嘉及同案被告林維揚之之自白及另如附表十四證
    據欄所示之通訊監察錄音譯文等為其主要論據。惟查，遍查
    全卷，從警詢、偵查及本院審理過程中，公訴人並未提出被
    害人該部分之指述或被害人遭詐騙致受騙之相關資料，且因
    被害人不願報案製作筆錄，故無警詢筆錄可參等情，亦經公
    訴人於99年3 月15日補充理由書中予以敘明（見本院卷(四)第
    176 頁背面），從而，既無相關被害人之指述為據，自無從
    確認被害人被詐騙之情節、確切之時間、金額，則被害人遭
    詐騙之情事，顯有未明，尚難認此部分有被害人存在，則被
    告李國方、蘇畇嘉是否構成詐欺取財罪，自非無疑，且公訴
    人於偵查中及本院審理中並未明確提出被害人之年籍資料以
    供本院查證，而刑法第339 條第1 項詐欺之成立，須以意圖
    為自己或第三人不法之所有，而以詐術使人將本人或第三人
    之物交付為其成立要件，所謂以詐術使人交付，必須被詐欺
    人因其詐術而陷於錯誤，而公訴人迄今仍未就究係何人被害
    查明，以為本案之佐證，因此，本案自無所謂有被害人陷於
    錯誤之情形存在，與詐欺罪之構成要件有間，自難在無被害
    人陷於錯誤之情形，而遽入被告李國方與蘇畇嘉詐欺罪嫌。
４、至於，檢察官以如附表十四證據欄所示之通訊監察錄音譯文
    為其證據。然該通訊監察作業報告表所載充其量僅能認定同
    案被告林維揚與對方之通話之事實而已，對於被告李國方、
    蘇畇嘉及同案被告林維揚犯罪之正確時間、地點、被害對象
    、詐欺方式、詐騙金額，更無法由上開譯文本內獲得清楚而
    確定之證明，至於是否有被害人受騙，則無從查明。此外，
    檢察官以如附表十四證據欄所示之被告李國方、蘇畇嘉及同
    案被告林維揚之供述為其證據，但查，上開證據均為被告及
    共同被告之供述，參諸前述關於自白證明力之說明，自須有
    積極之補強證據相佐，始可以之作為不利被告被告李國方、
    蘇畇嘉之認定，尚難單憑被告李國方、蘇畇嘉及同案被告林
    維揚之供述，在無其他證據足以佐證之情形下，遽認被告李
    國方、蘇畇嘉確有公訴人指涉之犯行。再由起訴書附表十四
    編號1 至4 所示均載明「真實姓名年籍待查之被害人」，並
    無法確認附表十四所示是否有被害人存在，依「罪證有疑，
    利於被告」之原則，自應就有利於被告李國方、蘇畇嘉之認
    定。而本院亦查無其他任何補強證據足以證明被告李國方、
    蘇畇嘉、同案被告林維揚之上開自白為真實，依照前開說明
    ，自不得僅以被告李國方、蘇畇嘉、同案被告林維揚之自白
    ，即遽為被告李國方、蘇畇嘉有罪之認定，既不能證明被告
    李國方、蘇畇嘉有罪，依法應為被告李國方、蘇畇嘉無罪判
    決之諭知，惟公訴意旨認此部分與上開有罪部分有集合犯之
    一罪關係，故不另為無罪之諭知，附此敘明。
(二)、
１、公訴意旨另略以：
(1)、
、被告吳嘉霖方另有參與如附表三所示之犯行，因認被告吳嘉
    霖係犯刑法第339 條第1 項之詐欺取財罪嫌等語（經到庭執
    行職務之檢察官主張；被告吳嘉霖就起訴書犯罪事實貳、二
    部分之犯行，具有反覆、延續實行之特徵，應評價認係包括
    一罪之集合犯，請論以1 罪〈見臺灣雲林地方法院檢察署檢
    察官於99年4 月19日補充理由書所載〉〈見本院卷(四)第179
    頁背面〉，迄本院於100 年4 月26日本院審理時均未變更〈
    見本院卷(五)第216 頁背面〉，基於檢察一體，本院認檢察官
    於本案係主張被告吳嘉霖所犯上開案件為集合犯，係一罪關
    係）。
、查附表三所示之犯行，係被告周錫澈於98年10月10日，將其
    妻張雅慧開設之臺中商業銀行清水分行帳號000000000000號
    帳戶之存摺、提款卡及密碼，出售予綽號「小強」之成年男
    子所組成之詐欺集團，此有被告周錫澈所持用之門號000000
    0000號行動電話98年10月10日22時29分10秒之通訊監察譯文
    附卷可參（見偵字第6148號卷第65頁），自與被告吳嘉霖無
    涉。此外，復查無其他積極證據足資認定被告吳嘉霖涉有公
    訴意旨所指之上開犯行，既不能證明被告吳嘉霖此部分之犯
    罪，參諸前開說明，原應為被告吳嘉霖無罪之諭知，惟公訴
    意旨認此部分與上開有罪部分有集合犯之一罪關係，故不另
    為無罪之諭知，附此敘明。
(2)、
、被告李國方另有參與如附表十五所示之犯行；被告蘇畇嘉另
    有參與如附表十一至十三、附表十五所示犯行；被告石淑真
    另有參與如附表十至十三、附表十五所示犯行，因認被告李
    國方、蘇畇嘉、石淑真分別均係犯刑法第218 條第1 項之偽
    造公印文、第216 條、第212 條之行使偽造特種文書、戶籍
    法第75條第2 項之行使偽造國民身分證、刑法第339 條第1
    項之詐欺取財等罪嫌等語（經到庭執行職務之檢察官主張；
    被告等先後多次偽造證件，冒名開戶、詐騙之行為，具有反
    覆、延續實行之特徵，應評價認係包括一罪之集合犯，請論
    以1 罪〈見臺灣雲林地方法院檢察署檢察官於99年4 月19日
    補充理由書所載〉〈見本院卷(四)第180 頁〉，迄本院於100
    年5 月3 日本院審理時均未變更〈見本院卷(五)第285 頁背面
    〉，基於檢察一體，本院認檢察官於本案係主張被告等所犯
    上開案件為集合犯，係一罪關係）。
、按犯罪是否已經起訴，而為法院應予審判之事項，應以起訴
    書事實欄記載之犯罪事實為準，若起訴書犯罪事實欄內，對
    此項行為已予以記載，即為法院應予審判之對象。查公訴意
    旨於犯罪事實欄四、載明被告李國方復為穩定提供金融機構
    帳戶來源，於98年7 、8 月間之某日起至查獲日止，組成偽
    造證件再冒名申請金融帳戶之集團，以供其所合作之姓名年
    籍不詳之詐騙集團成員施行詐騙時，匯入詐騙款項所用，成
    員至少有：陳光佑、蘇畇嘉、林維揚、鄭以徽、何思葦、蔡
    吉銘、陳新火、林和宏、石淑真、許家旗及真實姓名年籍不
    詳綽號「阿兄」之男子等人，並由被告李國方承租位於臺中
    市○○路某處房屋作為聯絡據點，由被告林和宏承租位於臺
    中市○○路○段15號12樓之9 房屋置放偽造證件之機具、材
    料，渠等均基於共同意圖為自己不法之所有，並意圖供冒用
    身分、共同基於偽造國民身分證、特種文書及印章並持以行
    使偽造特種文書、行使偽造私文書及詐欺取財之共同犯意聯
    絡，而為分工（見起訴書第6 頁倒數第6 行至第7 頁第9行
    ），因此，起訴事實欄四、1.、2.、3.所載之犯罪事實，即
    為本院應予審判之對象。
、被告李國方部分：
    公訴人認被告李國方涉犯如附表十五所示之犯行，無非以被
    告蘇畇嘉之供述及通訊監察錄音譯文等為其主要論據。然附
    表十五所示之犯行究係由何人前往附表十五所示之銀行開戶
    ，依卷內資料，無從得知，則附表十五所示之銀行開戶是否
    確係由被告李國方指示他人持偽造、變造之證件假冒他人而
    向銀行申設帳戶，自非無疑。至於，被告蘇畇嘉之供述及通
    訊監察錄音譯文，然此僅能證明林景星所持用門號00000000
    00號行動電話分別於98年10月13日11時0 分55秒、11時7 分
    33秒傳簡訊關於黃熙林之臺北富邦銀行帳戶、陳忠和之華南
    銀行帳戶於被告蘇畇嘉所持用門號0000000000號行動電話之
    事實，則上開黃熙林富邦銀行帳戶、陳忠和華南銀行帳戶究
    係由被告李國方指示指示他人持偽造、變造之證件假冒他人
    而向銀行申設帳戶，顯有疑義，亦無法據以推論係由被告李
    國方指示他人持偽造、變造之證件假冒他人而向銀行申設帳
    戶，此外，復查無其他積極證據足資認定被告李國方涉有公
    訴意旨所指之附表十五所示之犯行，既不能證明被告李國方
    此部分之犯罪，參諸前開說明，原應為被告李國方無罪之諭
    知，惟公訴意旨認此部分與上開有罪部分有集合犯之一罪關
    係，故不另為無罪之諭知，附此敘明。
、被告蘇畇嘉部分：
    按共同正犯之所以應對其他共同正犯所實施之行為負其全部
    責任者，以就其行為有犯意聯絡為限，若他犯所實施之行為
    超出共同犯意之外、或為其所難預見者，自應僅就其所知之
    程度令負責任，未可因其有共同正犯之關係而就全部犯罪結
    果一概負責（最高法院95年度臺上字第719 號判決意旨參照
    ）。被告蘇畇嘉有參與如附表九至十所示之部分犯行，已如
    前述。因此，被告蘇畇嘉所為帶人前往銀行設立帳戶及擔任
    車手，固不待言，而查附表十一編號1 至4 所示被害人鄭如
    玲、李麗萍、薛雨青、蘇昱蓁匯入上開帳戶之時間在被告李
    國方為員警查獲之後，業如前述。此外，復無其他具體證據
    足認被告蘇畇嘉於被告李國方為警查獲後仍有繼續參與犯罪
    之情形，自不得逕認被告蘇畇嘉有附表十一編號1 至4 所示
    被害人鄭如玲、李麗萍、薛雨青、蘇昱蓁之犯行。另外，附
    表十五所示之犯行，無其他積極證據足資認定被告李國方指
    示他人持偽造、變造之證件假冒他人而向銀行申設帳戶，業
    如前述。至於，如附表十二及十三之犯行，實非被告蘇畇嘉
    所得預見，若將之容於犯意聯絡範圍內，顯有過度擴張犯意
    聯絡範圍概念之嫌，恐懸傷於人民之權利，檢察官並未提出
    任何證據證明被告蘇畇嘉有參與該部分之犯行。此外，復查
    無其他積極證據足資認定被告蘇畇嘉涉有公訴意旨所指之上
    開犯行，既不能證明被告蘇畇嘉此部分之犯罪，參諸前開說
    明，原應為被告蘇畇嘉無罪之諭知，惟公訴意旨認此部分與
    上開有罪部分有集合犯之一罪關係，故不另為無罪之諭知，
    附此敘明。
、被告石淑真部分：
    經查，被告石淑真有參與如附表九所示之部分犯行，已如前
    述。因此，被告石淑真對於偽造、變造證件，供被告李國方
    指示他人冒名向金融機構開戶申辦帳戶之犯行應負責任，固
    不待言，惟就被告石淑真所親自參與並實施以外之如附表十
    至十三、附表十五所示餘各次犯行而言，實非被告石淑真所
    得預見，若將之容於犯意聯絡範圍內，顯有過度擴張犯意聯
    絡範圍概念之嫌，恐懸傷於人民之權利，檢察官並未提出任
    何證據證明被告被告石淑真曾以自己犯罪之意思參與並實施
    犯行。此外，復查無其他積極證據足資認定被告石淑真涉有
    公訴意旨所指之上開犯行，既不能證明被告石淑真此部分之
    犯罪，參諸前開說明，原應為被告石淑真無罪之諭知，惟公
    訴意旨認此部分與上開有罪部分有集合犯之一罪關係，故不
    另為無罪之諭知，附此敘明。
五、不另為免訴判決部分：
(一)、公訴意旨略以：被告周錫澈於將其妻張雅慧（起訴書誤載為
    周玉葉）開設之臺中商業銀行清水分行帳號000000000000號
    帳戶之提款卡及密碼提供予真實姓名年籍不詳綽號「小強」
    之成年男子所組成之詐欺集團，而另有參與附表三所示之犯
    行，因認被告周錫澈涉有刑法第339 條第1 項之詐欺取財罪
    （經到庭執行職務之檢察官主張；被告周錫澈就起訴書犯罪
    事實貳、二部分之犯行，具有反覆、延續實行之特徵，仍應
    評價認係包括一罪之集合犯，請論以一罪〈見臺灣雲林地方
    法院檢察署檢察官於99年4 月19 日 補充理由書所載〉〈見
    本院卷(四)第180 頁〉，迄本院於100 年4 月26日本院審理時
    均未變更〈見本院卷(五)第226 頁背面〉，基於檢察一體，本
    院認檢察官於本案係主張被告周錫澈所上犯開案件為集合犯
    ，係一罪關係）。
(二)、查本件被告周錫澈就附表三所示之犯行，已為臺灣臺中地法
    地方法院以99年度易字第3207號予以判決確定之事實，此有
    臺灣臺中地法地方法院檢察署99年度偵字第8868號、第1344
    5 號、第19885 號起訴書、臺灣臺中地法地方法院以99年度
    易字第3207號判決及臺灣高等法院被告前案紀錄表1 份在卷
    可稽（見本院卷(六)第35頁至第38頁、第43頁至第49頁），則
    此部分即應諭知免訴，茲因公訴人認與其前開已論罪科刑者
    具有集合犯之實質上一罪關係，故不另為免訴判決之諭知。
六、公訴檢察官於99年3 月15日補充理由書主張：被告李國方、
    蘇畇嘉、石淑真另有參與如附表十六至十九所示之犯行等語
    （見本院卷(四)第175 頁至第176 頁）。按犯罪事實是否已起
    訴，應以檢察官起訴書犯罪事實欄之記載為準，茍起訴書犯
    罪事實欄未記載之犯罪事實，不得認為已起訴，除與起訴論
    罪部分有單純一罪或裁判上一罪之關係，為起訴效力所及，
    應併予審判者外，未經起訴之犯罪事實不得予以審判（參照
    最高法院93年度臺上字第1192號判決意旨）。查起訴書就被
    告李國方、蘇畇嘉、石淑真另有參與如附表十六至十九所示
    之犯行之事實則未記載之，而係檢察官於本院審理時以上開
    補充理由書補充增列此部分事實，惟其此項補充增列此部分
    事實，旨在促進法院注意被告尚有涉犯與起訴效力所及之上
    開論罪科刑部分之犯罪事實擴張，尚不生刑事訴訟法第265
    條之「追加起訴」問題，且與有罪部分並無事實上或法律上
    之一罪關係，準此，此部分事實顯未經起訴，法院對此未起
    訴之犯罪事實即不得加以審判，併此敘明。
七、移送併辦意旨略以（臺灣板橋地方法院檢察署檢察官99年度
    偵字第31270 號）：
１、蘇畇嘉於98年9 月1 日上午某時，冒用陳怡婷名義，向臺北
    縣板橋市○○路○ 段382 號之板信商業銀行華江分行（下稱
    板信商銀），冒用「陳怡婷」名義向板信商銀申請開戶（帳
    號：000-00000000000009號），並提出偽造之「陳怡婷」國
    民身分證予該銀行行員而行使之，復偽造「陳怡婷」之簽名
    、印文用於申請開戶之存摺存款開戶申請書1 紙（簽名2 枚
    、印文4 枚）、印鑑卡1 紙（印文1 枚）等文件，並提出該
    銀行行員而行使之，足生損害於陳怡婷、板信商銀管理帳戶
    之正確性，及戶政機關辦理身分證核發之正確性（此部分蘇
    畇嘉所涉偽造文書罪嫌，業經臺灣板橋地方法院以98年度簡
    字第9374號判決處有期徒刑6 月確定）後，該帳戶即供詐騙
    集團成員遂行詐欺犯行所用。
２、該詐騙集團成員隨即於翌（2 ）日上午8 時許，撥打蔡眛位
    在臺北市○○區○○街070 號1 樓住處之00-00000000 號市
    內電話，自稱「偵四隊隊長季清泉」，向蔡昧訛稱健保卡已
    遭「蔡正鴻」不法使用，須匯款至法院方能證明清白云云，
    使蔡昧不疑有他而信以為真，遂於同日匯款新臺幣（下同）
    17萬元至前述板信商銀帳戶內，惟因行員察覺有異，該詐騙
    集團成員嗣僅於同日晚間9 時4 分以其提款卡領取2 萬塊得
    逞。詎該詐騙集團所屬成員因見有利可圖，另意圖為自己不
    法之所有，於同日中午12時20分許，在不詳地點，以000000
    0000號行動電話撥打至張豊耀位在臺北縣三重市○○路○ 段
    609 巷14號10樓之10公司電話，向張豊耀自稱其為友人「郭
    承鈞」，因遭仙人跳亟需3 萬元云云，使張豊耀不疑有他而
    誤信為真，遂於同日中午12時31分許，依詐騙集團成員指示
    赴國泰世華商業銀行二重分行之自動櫃員機，將上開款項匯
    入蘇畇嘉冒名開設之上揭板信商銀帳戶內而得逞。因認被告
    蘇畇嘉此部分涉有刑法第339 條第1 項罪嫌，與前開犯罪事
    實與原起訴事實間，係同一詐欺之行為，具有裁判上一罪關
    係，為起訴效力所及，爰請依法併予審理等語。然衡以上開
    案件，檢察官於本案並未起訴被告蘇畇嘉此部分有涉嫌之犯
    行，故併辦事實與起訴事實並非同一，且本案詐欺罪係數罪
    併罰，併辦部分與有罪部分並無事實上或法律上之一罪關係
    ，因認檢察官此部分併案請求，非本院審得併予審究之範圍
    ，應將此部分退由檢察官另為適法之處理，附此敘明。
據上論斷，應依刑事訴訟法第273 條之1 第1 項、第299 條第1
項前段，戶籍法第75條第2 項、第1 項，刑法第11條前段、第28
條、第30條第1 項、第2 項、第158 條第1 項、第216 條、第21
0 條、第211 條、第212 條、第218 條第1 項、第339 條第1 項
、第47條第1 項、第55條、第41條第1 項前段、第8 項、第51條
第5 款、第219 條、第38條第1 項第2 款，刑法施行法第1 條之
1 ，判決如主文。
本案經檢察官陳宜君到庭執行職務。
中    華    民    國   100    年    5     月    24    日
                  刑事第二庭    法  官  文昌
以上正本證明與原本無異。
如不服本判決應於收受判決後10日內向本院提出上訴書狀，並應
敘述具體理由；其未敘述上訴理由者，應於上訴期間屆滿後20日
內向本院補提理由書（均須按他造當事人之人數附繕本）。「切
勿逕送上級法院」。
                                書記官  張簡純靜
中    華    民    國   100    年    5     月    24    日
附錄本案論罪科刑法條全文：
中華民國刑法第158 條第1 項：
冒充公務員而行使其職權者，處3 年以下有期徒刑、拘役或5 百
元以下罰金。
中華民國刑法第210 條：
偽造、變造私文書，足以生損害於公眾或他人者，處5 年以下有
期徒刑。
中華民國刑法第211 條：
偽造、變造公文書，足以生損害於公眾或他人者，處1 年以上7
年以下有期徒刑。
中華民國刑法第212 條：
偽造、變造護照、旅券、免許證、特許證及關於品行、能力服務
或其他相類之證書、介紹書，足以生損害於公眾或他人者，處1
年以下有期徒刑、拘役或3 百元以下罰金。
中華民國刑法第216 條：
行使第210 條至第215 條之文書者，依偽造、變造文書或登載不
實事項或使登載不實事項之規定處斷。
中華民國刑法第218 條：
偽造公印或公印文者，處5 年以下有期徒刑。
盜用公印或公印文足以生損害於公眾或他人者，亦同。
中華民國刑法第339 條：
意圖為自己或第三人不法之所有，以詐術使人將本人或第三人之
物交付者，處5 年以下有期徒刑、拘役或科或併科1 千元以下罰
金。
以前項方法得財產上不法之利益或使第三人得之者，亦同。
前二項之未遂犯罰之。
中華民國戶籍法第75條：
意圖供冒用身份使用，而偽造、變造國民身份證，足以生損害於
公眾或他人者，處五年以下有期徒刑、拘役或科或併科新臺幣五
十萬元以下罰金。
行使前項偽造、變造之國民身份證者，亦同。
將國民身份證交付他人，以供冒名使用，或冒用身份而使用他人
交付或遺失之國民身份證，足以生損害於公眾或他人者，處三年
以下有期徒刑、拘役或科或併科新臺幣三十萬元以下罰金。
附表一：（即起訴書犯罪事實貳一(一)部分）：
┌─┬─┬─────────────┬──────┬───────────┬────┬───────┐
│編│被│詐欺時間及手段            │付款日、詐得│證據名稱及其頁數      │偵查案號│所犯罪名及處罰│
│號│害│                          │金額（新臺幣│                      │        │              │
│  │人│                          │）及匯款帳戶│                      │        │              │
├─┼─┼─────────────┼──────┼───────────┼────┼───────┤
│1 │廖│詐欺集團成員於97年3 月13日│97年3 月13日│1.另案被告謝佳怡之渣打│台北地檢│李國方幫助犯詐│
│  │慧│21時許，撥打電話予被害人廖│、60,000元、│  銀行苗栗分行之客戶交│97年度偵│欺取財罪，處有│
│  │麗│慧麗，詐稱被害人因之前於電│渣打銀行帳戶│  易明細（臺北地檢97偵│字第2039│期徒刑月。  │
│  │  │視購物時，貨運人員將簽收單│            │  20393 號卷第12至14頁│3 號    │              │
│  │  │上之勾選欄錯誤勾選為分期付│            │  ）。                │        │              │
│  │  │款，會由信用卡上扣款12期，│            │                      │        │              │
│  │  │須將信用卡內現金全部提領，│            │                      │        │              │
│  │  │始知會不會誤扣款項云云，致│            │                      │        │              │
│  │  │被害人廖慧麗不知有詐而陷於│            │                      │        │              │
│  │  │錯誤，遂於97年3 月13日23時│            │                      │        │              │
│  │  │22分許（起訴書附表註明匯款│            │                      │        │              │
│  │  │時間為同日23時15分，惟此為│            │                      │        │              │
│  │  │被害人提領現金之時間），至│            │                      │        │              │
│  │  │高雄市○○○路渣打銀行依詐│            │                      │        │              │
│  │  │欺集團成員之指示操作自動櫃│            │                      │        │              │
│  │  │員機，存入60,000元至謝佳怡│            │                      │        │              │
│  │  │之渣打銀行苗栗分行帳戶內，│            │                      │        │              │
│  │  │隨即遭提領一空。          │            │                      │        │              │
├─┼─┼─────────────┼──────┼───────────┼────┤              │
│2 │張│詐欺集團成員於97年3 月19日│97年3 月19日│1.張美雲之受理刑事案件│苗栗地檢│              │
│  │美│11時近12時許，撥打電話予被│、10,000元、│  報案三聯單及受理各類│98年度偵│              │
│  │雲│害人張美雲，假冒為其友人李│中華郵政帳戶│  案件紀錄表（苗檢98偵│字第493 │              │
│  │  │曉斐而佯稱因房貸急需用錢，│            │  493 號卷第76至77頁）│號      │              │
│  │  │須匯款至其指定帳戶云云，致│            │  。                  │        │              │
│  │  │被害人張美雲不知有詐而陷於│            │2.另案被告謝清任中華郵│        │              │
│  │  │錯誤，而於同日13時30分許，│            │  政苗栗南苗郵局客戶交│        │              │
│  │  │依該詐騙集團指示操作自動櫃│            │  易明細及開戶資料（苗│        │              │
│  │  │員機，匯款10,000元至謝清任│            │  檢98偵493 號卷第125 │        │              │
│  │  │之中華郵政南苗郵局帳戶內，│            │  至127頁）           │        │              │
│  │  │且旋遭提領一空。          │            │                      │        │              │
├─┼─┼─────────────┼──────┼───────────┼────┤              │
│3 │蔡│詐欺集團成員於97年3 月20日│97年3 月20日│1.蔡世華之郵局自櫃員機│苗栗地檢│              │
│  │世│17時許，撥打電話予被害人蔡│、13,031元、│  交易明細表1 紙（苗檢│98年度偵│              │
│  │華│世華，詐稱網路購物匯款出問│中華郵政帳戶│  98偵493 號卷第84頁）│字第493 │              │
│  │  │題云云，致被害人蔡世華不知│            │  。                  │號      │              │
│  │  │有詐而陷於錯誤，而於同日18│            │2.蔡世華之受理刑事案件│        │              │
│  │  │時57分依該詐騙集團指示至雲│            │  報案三聯單及通報警示│        │              │
│  │  │林縣麥寮鄉郵局操作自動櫃員│            │  簡便格式表（苗檢98偵│        │              │
│  │  │機，轉帳13 ,031 元至謝清任│            │  493 號卷第83、88頁）│        │              │
│  │  │之中華郵政南苗郵局帳戶內，│            │  。                  │        │              │
│  │  │且旋遭提領一空。          │            │3.另案被告謝清任中華郵│        │              │
│  │  │                          │            │  政苗栗南苗郵局客戶交│        │              │
│  │  │                          │            │  易明細及開戶資料（苗│        │              │
│  │  │                          │            │  檢98偵493 號卷第125 │        │              │
│  │  │                          │            │  至127頁）           │        │              │
├─┼─┼─────────────┼──────┼───────────┼────┼───────┤
│4 │吳│詐欺集團成員於97年3 月20日│97年3 月20日│1.吳玉雪之郵局自櫃員機│苗栗地檢│李國方幫助犯詐│
│  │玉│18時30分許，撥打電話予被害│、26,988元、│  交易明細表2 紙（苗檢│98年度偵│欺取財罪，處有│
│  │雪│人吳玉雪，詐稱因先前購物時│29,983元、中│  98偵493 號卷第93頁）│字第493 │期徒刑伍月。  │
│  │  │，公司將原要扣6 期之分期付│華郵政帳戶  │  。                  │號      │              │
│  │  │款誤扣為12期，要其至提款機│            │2.吳玉雪之受理刑事案件│        │              │
│  │  │查詢操作云云，致被害人吳玉│            │  報案三聯單及通報警示│        │              │
│  │  │雪不知有詐而陷於錯誤，遂於│            │  簡便格式表（苗檢98偵│        │              │
│  │  │同日19時13分、57分，依詐欺│            │  493 號卷第96、94頁）│        │              │
│  │  │集團成員之指示操作自動櫃員│            │  。                  │        │              │
│  │  │機，分別匯款26,988元、29,9│            │3.另案被告謝清任中華郵│        │              │
│  │  │83元至謝清任之中華郵政帳戶│            │  政苗栗南苗郵局客戶交│        │              │
│  │  │內，且旋遭提領一空。      │            │  易明細及開戶資料（苗│        │              │
│  │  │                          │            │  檢98偵493 號卷第125 │        │              │
│  │  │                          │            │  至127頁）           │        │              │
├─┼─┼─────────────┼──────┼───────────┼────┤              │
│5 │李│被害人李永灝於97年4 月2 日│97年4 月3 日│1.李永灝之渣打銀行自動│苗栗地檢│              │
│  │永│19時許在家中上網，一名自稱│、97年4 月4 │  櫃員機交易明細表2 紙│98年度偵│              │
│  │灝│「楊麗敏」之女子主動聯繫要│日、10,000元│  （苗檢98偵493 號卷第│字第493 │              │
│  │  │求援交，其後一名自稱「阿元│、100,000 元│  63頁）。            │號      │              │
│  │  │」男子來電，要求其提供人別│、渣打銀行帳│2.李永灝之受理刑事案件│        │              │
│  │  │證明，並依其指示至提款機操│戶          │  報案三聯單及受理各類│        │              │
│  │  │作，後又有另一名自稱「黃老│            │  案件紀錄表（苗檢98偵│        │              │
│  │  │闆」男子來電告知要先存一筆│            │  493 號卷第65、68頁）│        │              │
│  │  │保證金云云，致被害人李永灝│            │  。                  │        │              │
│  │  │不知有詐而陷於錯誤，於同年│            │3.另案被告楊燕萍渣打銀│        │              │
│  │  │月3 日21時27分、4 日14 時6│            │  行公館分行客戶交易明│        │              │
│  │  │分，分別轉存2 筆各10,000元│            │  細及開戶資料（苗檢98│        │              │
│  │  │、100,000 元至楊燕萍之渣打│            │  偵493 號卷第121 至12│        │              │
│  │  │銀行公館分行帳戶內，隨即遭│            │  4 頁）。            │        │              │
│  │  │提領一空。                │            │                      │        │              │
├─┼─┼─────────────┼──────┼───────────┼────┤              │
│6 │歐│詐欺集團成員於97年4 月4 日│97年4 月4 日│1.歐政韋之渣打銀行自動│苗栗地檢│              │
│  │政│16時50分許，撥打電話予被害│、3,000 元、│  櫃員機交易明細表1 紙│98年度偵│              │
│  │韋│人歐政韋，佯稱係交友公司，│渣打銀行帳戶│  （苗檢98偵493 號卷第│字第493 │              │
│  │  │聲稱可以介紹女朋友，但須先│            │  44頁）。            │號      │              │
│  │  │以金融卡驗證身份云云，致被│            │2.歐政韋之受理刑事案件│        │              │
│  │  │害人歐政韋不知有詐而陷於錯│            │  報案三聯單及通報警示│        │              │
│  │  │誤，而於97年4 月4 日16時55│            │  簡便格式表（苗檢98偵│        │              │
│  │  │分許，依該詐騙集團指示操作│            │  493 號卷第38至39頁）│        │              │
│  │  │自動櫃員機，轉帳3,000 元至│            │  。                  │        │              │
│  │  │楊燕萍之渣打銀行公館分行帳│            │3.另案被告楊燕萍渣打銀│        │              │
│  │  │戶內，且旋遭提領一空。    │            │  行公館分行客戶交易明│        │              │
│  │  │                          │            │  細及開戶資料（苗檢98│        │              │
│  │  │                          │            │  偵493 號卷第121 至12│        │              │
│  │  │                          │            │  4 頁）。            │        │              │
├─┼─┼─────────────┼──────┼───────────┼────┤              │
│7 │伍│被害人伍彥之於97年4 月4 日│97年4 月4 日│1.伍彥之之渣打銀行自動│苗栗地檢│              │
│  │彥│16時許，在台北市○○街243 │、3,500元、1│  櫃員機交易明細表3 紙│98年度偵│              │
│  │之│號E 漫畫網咖，以援交為名上│0,000 元、5,│  （苗檢98偵493 號卷第│字第493 │              │
│  │  │網，與化名蜜兒之女子聊天，│000 元、渣打│  48至49頁）。        │號      │              │
│  │  │並談妥以每2 小時3500元為代│銀行帳戶    │2.伍彥之之受理刑事案件│        │              │
│  │  │價援交，被害人伍彥之因而於│            │  報案三聯單及受理各類│        │              │
│  │  │同日16時31分前往台北市敦化│            │  案件紀錄表（苗檢98偵│        │              │
│  │  │北路1 段2-1 號渣打銀行，匯│            │  493 號卷第50、58頁）│        │              │
│  │  │款3,500 元於楊燕萍之渣打銀│            │  。                  │        │              │
│  │  │行公館分行帳戶，另因詐騙集│            │3.另案被告楊燕萍渣打銀│        │              │
│  │  │團成員佯稱需保證金確定身分│            │  行公館分行客戶交易明│        │              │
│  │  │，又於同日17時4 分、19分分│            │  細及開戶資料（苗檢98│        │              │
│  │  │別轉帳5,000 元及10,000元至│            │  偵493 號卷第121 至12│        │              │
│  │  │上開帳戶，被害人伍彥之在約│            │  4 頁）。            │        │              │
│  │  │定見面處未等到該名女子，因│            │                      │        │              │
│  │  │而發覺受騙，匯入款項亦旋遭│            │                      │        │              │
│  │  │提領一空。                │            │                      │        │              │
└─┴─┴─────────────┴──────┴───────────┴────┴───────┘
附表二：（即起訴書犯罪事實貳一(二)）
┌─┬─┬─────────────┬──────┬───────────┬────┬───────┐
│編│被│詐欺時間及手段            │付款日、詐得│證據名稱及其頁數      │卷證出處│所犯罪名及處罰│
│號│害│                          │金額（新臺幣│                      │        │              │
│  │人│                          │）及匯款帳戶│                      │        │              │
├─┼─┼─────────────┼──────┼───────────┼────┼───────┤
│1 │周│詐欺集團成員於98年3 月18日│98年3 月18│1.周小意之匯款執據及存│高市警鹽│李國方幫助犯詐│
│  │小│（起訴書誤載為98年8 月13日│  日、200,00│  款憑條7 紙（高市警鹽│分偵字09│欺取財罪，處有│
│  │意│）10時許，以電話聯絡被害人│  0 元、中華│  分偵字0000000000號卷│00000000│期徒刑拾月。  │
│  │  │周小意，假冒為刑警向周小意│  郵政帳    │  第9 頁至第12頁）。  │號      │              │
│  │  │佯稱因其涉嫌洗錢，需將其帳│98年3 月19│2.周小意之臺北市政府警│        │              │
│  │  │戶內之存款領出，並匯入指定│  日、590,00│  察局大同分局建成派出│        │              │
│  │  │帳戶，復傳真法務部執行凍結│  0 元、彰化│  所陳報單1 份、內政部│        │              │
│  │  │管制命令1 紙與周小意，致被│  商業銀行帳│  警政署反詐騙諮詢專線│        │              │
│  │  │害人周小意不知有詐而陷於錯│  戶        │  紀錄表1 份、受理詐騙│        │              │
│  │  │誤，於同日16時46分許依詐騙│98年3 月20│  帳戶通報警示簡便格式│        │              │
│  │  │集團成員指示，匯款20萬元至│  日、480,00│  表5 份（高市警鹽分偵│        │              │
│  │  │張榮哲之中華郵政帳戶內；復│  0 元、遠東│  字0000000000號卷第31│        │              │
│  │  │於同年月19日匯款59萬元至蘇│  國際商業銀│  頁至第34頁）。      │        │              │
│  │  │國賢彰化商業銀行之帳戶；又│  行帳戶    │3.張榮哲之中華郵政高雄│        │              │
│  │  │於同年月20日先後匯款48萬元│98年3 月20│  郵局帳戶立帳申請書影│        │              │
│  │  │、52萬元至李國方之遠東國際│  日、520,00│  本及客戶歷史交易清單│        │              │
│  │  │商業銀行帳戶、國泰世華商業│  0 元、國泰│  各1 份（高市警鹽分偵│        │              │
│  │  │銀行帳戶，同日又匯款54萬元│  世華商業銀│  字0000000000號卷第12│        │              │
│  │  │至羅嘉慧之兆豐國際商業銀行│  行帳戶    │  頁背面至第15頁）。  │        │              │
│  │  │帳戶，匯款118 萬元至蘇國賢│98年3 月20│4.蘇國賢之彰化商業銀行│        │              │
│  │  │之國泰世華商業銀行帳戶，再│  日、540,00│  南台南分行開戶基本資│        │              │
│  │  │匯款48萬元至朱克生之合作金│  0 元、兆豐│  料及交易明細表、國泰│        │              │
│  │  │庫商業銀行帳戶，上開7 筆款│  國際商業銀│  世華商業銀行逢甲分行│        │              │
│  │  │項皆旋遭提領一空。        │  行帳戶    │  開戶申請書及往來明細│        │              │
│  │  │                          │98年3 月20│  表（高市警鹽分偵字09│        │              │
│  │  │                          │  日、1180,0│  00000000號卷第16頁至│        │              │
│  │  │                          │  00元、國泰│  第18頁、第26頁至第28│        │              │
│  │  │                          │  世華商業銀│  頁）。              │        │              │
│  │  │                          │  行帳戶    │5.被告李國方之遠東國際│        │              │
│  │  │                          │98年3 月20│  商業銀行開戶資料及往│        │              │
│  │  │                          │  日、480,00│  來明細表、國泰世華商│        │              │
│  │  │                          │  0 元、合作│  業銀行中港分行開戶資│        │              │
│  │  │                          │  金庫商業銀│  料及往來明細表（高市│        │              │
│  │  │                          │  行帳戶    │  警鹽分偵字0000000000│        │              │
│  │  │                          │            │  號卷第18頁背面至第23│        │              │
│  │  │                          │            │  頁）。              │        │              │
│  │  │                          │            │6.羅嘉慧之兆豐國際商業│        │              │
│  │  │                          │            │  銀行沙鹿分行開戶基本│        │              │
│  │  │                          │            │  資料及往來明細表（高│        │              │
│  │  │                          │            │  市警鹽分偵字00000000│        │              │
│  │  │                          │            │  71號卷第23頁背面至第│        │              │
│  │  │                          │            │  25頁）。            │        │              │
│  │  │                          │            │7.朱克生之合作金庫商業│        │              │
│  │  │                          │            │  銀行高雄分行開戶資料│        │              │
│  │  │                          │            │  及往來明細表各1 份（│        │              │
│  │  │                          │            │  高市警鹽分偵字097000│        │              │
│  │  │                          │            │  4071號卷第28頁背面至│        │              │
│  │  │                          │            │  第30頁）。          │        │              │
└─┴─┴─────────────┴──────┴───────────┴────┴───────┘
附表三：（即起訴書犯罪事實貳二部分；關於張雅惠（起訴書附
          表三編號一誤載為周玉葉，業經公訴檢察官更正之）
          之臺中商業銀行帳戶部分）
┌─┬─┬─────────────┬──────┬───────────┬────┬───────┐
│編│被│詐欺時間及手段            │付款日、詐得│證據名稱及其頁數      │偵查案號│備註          │
│號│害│                          │金額（新臺幣│                      │        │              │
│  │人│                          │）及匯款帳戶│                      │        │              │
├─┼─┼─────────────┼──────┼───────────┼────┼───────┤
│1 │李│詐欺集團成員於98年10月11日│98年10月11日│1.被害人李景皓於98年10│雲林地檢│經臺灣臺中地方│
│  │景│凌晨2 時許，傳網路訊息予被│、9,983 元、│  月11日之警詢筆錄（雲│98年度偵│法院以99年度易│
│  │皓│害人李景皓，談妥以每2 小時│臺中商業銀行│  檢98偵字6148號卷第20│字第6148│字第3207號判決│
│  │  │3,000 元為代價援交，並佯稱│帳戶        │  頁至第21頁）。      │號      │，嗣被告提起訴│
│  │  │需以提款機訊息代號確認身份│            │2.被害人李景皓之內政部│        │上訴後，撤回上│
│  │  │云云，致被害人李景皓不知有│            │  警政署反詐騙案件紀錄│        │訴確定。      │
│  │  │詐而陷於錯誤，於同日凌晨3 │            │  表、臺北市政府警察局│        │              │
│  │  │時51分，依詐欺集團成員之指│            │  南港分局同德派出所受│        │              │
│  │  │示操作自動櫃員機，匯款9,98│            │  理刑事案件報案三聯單│        │              │
│  │  │3 元（起訴書附表誤載為998 │            │  各1 份（雲檢98偵字  │        │              │
│  │  │元）至張雅惠之臺中商業銀行│            │  6148號卷第19頁、第22│        │              │
│  │  │帳戶內，且旋遭提領一空。  │            │  頁）。              │        │              │
│  │  │                          │            │3.張雅惠【起訴書附表三│        │              │
│  │  │                          │            │  編號一誤載為周玉葉】│        │              │
│  │  │                          │            │  之台中商業銀行98年10│        │              │
│  │  │                          │            │  月26日中業管字第0980│        │              │
│  │  │                          │            │  7016 424 號 函暨其清│        │              │
│  │  │                          │            │  水分行000-00-0000000│        │              │
│  │  │                          │            │  號帳戶之開戶資料及交│        │              │
│  │  │                          │            │  易明細、台中商業銀行│        │              │
│  │  │                          │            │  清水分行98年11月30日│        │              │
│  │  │                          │            │  中清水字第0980430025│        │              │
│  │  │                          │            │  3 號函各1 份（雲檢98│        │              │
│  │  │                          │            │  偵字6148號卷第43頁至│        │              │
│  │  │                          │            │  第46頁）。          │        │              │
└─┴─┴─────────────┴──────┴───────────┴────┴───────┘
附表四：（即起訴書犯罪事實貳二部分；關於周玉葉中國信託銀
          行臺南分行帳戶；臺南地檢併辦部分；關於周玉葉台
          新銀行海佃分行帳戶）
┌─┬─┬─────────────┬──────┬───────────┬────┬───────┐
│編│被│詐欺時間及手段            │付款日、詐得│證據名稱及其頁數      │偵查案號│所犯罪名及處罰│
│號│害│                          │金額（新臺幣│                      │        │              │
│  │人│                          │）及匯款帳戶│                      │        │              │
├─┼─┼─────────────┼──────┼───────────┼────┼───────┤
│1 │余│詐欺集團成員於98年11月4 日│98年11月4 日│1.余嫚容之反詐騙諮詢專│雲林地檢│周錫澈幫助犯詐│
│  │嫚│21時38分許，撥打電話予被害│、30,000元、│  線紀錄表、受理刑事案│98年度偵│欺取財罪，累犯│
│  │容│人余嫚容，詐稱被害人先前超│3,000 元、30│  件報案三聯單（雲檢98│字第6148│，處有期徒刑陸│
│  │  │商領貨時，門市小姐誤將繳費│,000元、18,0│  偵字6148號卷第24、28│號      │月，如附表二十│
│  │  │方式改為12期分期付款，要其│00元，共計81│  頁）。              │        │一編號1 所示之│
│  │  │在12點之前取消分期付款，否│,000元、中國│2.周玉葉之中國信託商業│        │，沒收。      │
│  │  │則就會從郵局戶頭裡面扣款，│信託商業銀行│  銀行台南分行帳戶之開│        ├───────┤
│  │  │之後另一男子要求其至提款機│帳戶        │  戶資料及交易明細（雲│        │吳嘉霖幫助犯詐│
│  │  │前確定是否有扣款，以防止戶│            │  檢98偵字6148號卷第47│        │欺取財罪，累犯│
│  │  │頭變成人頭帳戶，致被害人余│            │  頁至第52頁）。      │        │，處有期徒刑陸│
│  │  │嫚容不知有詐而陷於錯誤，依│            │                      │        │月，如易科罰金│
│  │  │詐欺集團成員之指示操作自動│            │                      │        │，以新臺幣壹仟│
│  │  │櫃員機，分別匯款30,000元、│            │                      │        │元折算壹日，如│
│  │  │3,000元、30,000元、18,000 │            │                      │        │附表二十二編號│
│  │  │元，共計81,000元至周玉葉中│            │                      │        │1 所示之物，沒│
│  │  │國信託商業銀行帳戶內，且旋│            │                      │        │收。          │
│  │  │遭提領一空。              │            │                      │        │              │
├─┼─┼─────────────┼──────┼───────────┼────┤              │
│2 │莊│詐欺集團成員於98年11月4 日│98年11月4 日│1.莊旻諺之反詐騙諮詢專│雲林地檢│              │
│  │旻│19時30分許，撥打電話予被害│、88,000元、│  線紀錄表、受理刑事案│98年度偵│              │
│  │諺│人莊旻諺，詐稱被害人網路訂│中國信託商業│  件報案三聯單（雲檢98│字第6148│              │
│  │  │購唱片時手續有問題，變成分│銀行帳戶    │  偵字6148號卷第29頁、│號      │              │
│  │  │期付款，並稱要先退錢及取消│            │  第32頁）。          │        │              │
│  │  │分期付款，要求其至提款機操│            │2.周玉葉之中國信託商業│        │              │
│  │  │作云云，致被害人莊旻諺不知│            │  銀行台南分行帳戶之開│        │              │
│  │  │有詐而陷於錯誤，依詐欺集團│            │  戶資料及交易明細（雲│        │              │
│  │  │成員之指示操作自動櫃員機，│            │  檢98偵字6148號卷第47│        │              │
│  │  │於同日22時30分許，匯款29,9│            │  頁至第52頁）。      │        │              │
│  │  │89元至中華郵政000000000000│            │                      │        │              │
│  │  │36號帳戶；另分別匯款6 次，│            │                      │        │              │
│  │  │共計88,000元至周玉葉中國信│            │                      │        │              │
│  │  │託商業銀行帳戶內，且旋遭提│            │                      │        │              │
│  │  │領一空。                  │            │                      │        │              │
├─┼─┼─────────────┼──────┼───────────┼────┤              │
│3 │楊│於98年11月4 日晚上9 時43分│98年11月4 日│1.楊政翰之台新銀行匯款│臺南地檢│              │
│  │政│許，撥打電話與楊政翰，佯稱│、99,000元、│  單據影本2 紙（南檢99│99年度偵│              │
│  │翰│楊政翰先前於玫瑰唱片購物時│1,000 元、台│  交查51號卷第80頁）。│字第4461│              │
│  │  │因作業人員疏失造成約定轉帳│新銀行帳戶  │2.周玉葉之台新銀行帳戶│號、第51│              │
│  │  │分期扣款，需至提款機操作解│            │  開戶基本資料及交易明│47號    │              │
│  │  │除云云，致楊政翰陷於錯誤而│            │  細（南檢99交查517 號│        │              │
│  │  │依指示於98年11月4 日晚上10│            │  卷第83頁至第85頁）。│        │              │
│  │  │時40分許，在板橋市○○路17│            │                      │        │              │
│  │  │6 號台新銀行自動提款機共匯│            │                      │        │              │
│  │  │款2 次，總計100,000 元至周│            │                      │        │              │
│  │  │玉葉台新銀行帳戶內。該等款│            │                      │        │              │
│  │  │項旋即由該詐欺集團之人利用│            │                      │        │              │
│  │  │自動櫃員機提領一空        │            │                      │        │              │
└─┴─┴─────────────┴──────┴───────────┴────┴───────┘
附表五：（即起訴書犯罪事實貳二部分；關於吳嘉霖合庫銀行成
          功分行帳戶）
┌─┬─┬─────────────┬──────┬───────────┬────┬───────┐
│編│被│詐欺時間及手段            │付款日、詐得│證據名稱及其頁數      │偵查案號│所犯罪名及處罰│
│號│害│                          │金額（新臺幣│                      │        │              │
│  │人│                          │）及匯款帳戶│                      │        │              │
├─┼─┼─────────────┼──────┼───────────┼────┼───────┤
│1 │王│被害人王柏霖於98年11月18日│98年11月18日│1.王柏霖之台新銀行、臺│雲林地檢│周錫澈幫助犯詐│
│  │柏│13時許在其住處上網，一名自│、9,632 元、│  北富邦自動櫃員機交易│98年度偵│欺取財罪，累犯│
│  │霖│稱「陳麗文」之女子主動聯繫│9,192 元、合│  明細（苗警南警偵字第│字第6148│，處有期徒刑│
│  │  │要求援交並邀約地方見面，並│作金庫商業銀│  0000000000號卷第8頁 │號      │月，如附表二十│
│  │  │稱其公司同事會打電話，同日│行帳戶      │  ）。                │        │一編號1 所示之│
│  │  │15時27分詐騙集團成員使用03│            │2.王柏霖之反詐騙諮詢專│        │物，沒收。    │
│  │  │0000000 電話撥予被害人，告│            │  線紀錄表（雲檢98偵字│        ├───────┤
│  │  │知要確認安全及身份，其後於│            │  6148號卷第33頁）。  │        │吳嘉霖幫助犯詐│
│  │  │15時38分許，另使用00000000│            │3.吳嘉霖之合作金庫商業│        │欺取財罪，累犯│
│  │  │電話撥打予被害人，指示其至│            │  銀行成功分行號帳戶存│        │，處有期徒刑│
│  │  │提款機前確認身分，致被害人│            │  摺正反面影本、開戶資│        │月，如易科罰金│
│  │  │王柏霖不知有詐而陷於錯誤，│            │  料及交易明細（雲檢98│        │，以新臺幣壹仟│
│  │  │依詐欺集團成員之指示操作自│            │  偵字6148號卷第53 頁 │        │元折算壹日，如│
│  │  │動櫃員機，於同日14時12分、│            │  至第55頁）。        │        │附表二十二編號│
│  │  │48分，分別匯款2 筆各9,632 │            │                      │        │1所 示之物，沒│
│  │  │元、9,192 元至吳嘉霖之合作│            │                      │        │收。          │
│  │  │金庫商業銀行帳戶內。      │            │                      │        │              │
├─┼─┼─────────────┼──────┼───────────┼────┤              │
│2 │張│被害人張明偉於98年11月14日│98年11月17日│1.張明偉之反詐騙案件紀│雲林地檢│              │
│  │明│某時在其住處上網與一名自稱│、9,178 元、│  錄表（雲檢98偵字6148│98年度偵│              │
│  │偉│「小娟」之女子聊天，相約於│29,523元、合│  號卷第37頁）。      │字第6148│              │
│  │  │11月17日見面，並稱其公司同│作金庫商業銀│2.吳嘉霖之合作金庫商業│號      │              │
│  │  │事會打電話告知，其後詐騙集│行帳戶      │  銀行成功分行號帳戶存│        │              │
│  │  │團成員詐稱被害人須先至提款│            │  摺正反面影本、開戶資│        │              │
│  │  │機驗證，致被害人張明偉不知│            │  料及交易明細（雲檢98│        │              │
│  │  │有詐而陷於錯誤，依詐欺集團│            │  偵字6148號卷第53頁至│        │              │
│  │  │成員之指示操作自動櫃員機，│            │  第55頁）。          │        │              │
│  │  │於98年11月17日20時41分匯款│            │                      │        │              │
│  │  │9,178 元，後因詐騙集團成員│            │                      │        │              │
│  │  │佯稱操作錯誤，被害人再於同│            │                      │        │              │
│  │  │日21時25分再匯款29,523元至│            │                      │        │              │
│  │  │吳嘉霖之合作金庫商業銀行帳│            │                      │        │              │
│  │  │戶內，共計38,701元，並隨即│            │                      │        │              │
│  │  │遭提領一空；另於隔日匯款2 │            │                      │        │              │
│  │  │次，共計7 萬元至華南銀行大│            │                      │        │              │
│  │  │稻埕分行000-00000000000007│            │                      │        │              │
│  │  │67號帳戶內。              │            │                      │        │              │
└─┴─┴─────────────┴──────┴───────────┴────┴───────┘
附表六：（臺南地檢併辦部分；關於周玉葉中國信託銀行臺南分
          行帳戶、吳嘉霖之合庫銀行臺南成功分行帳戶）
┌─┬─┬────────────────────────┬────┐
│編│被│詐欺時間及手段                                  │偵查案號│
│號│害│                                                │        │
│  │人│                                                │        │
├─┼─┼────────────────────────┼────┤
│1 │余│於98年11月4 日前某時撥打電話與余嫚容，佯稱余嫚容│臺南地檢│
│  │嫚│於網路購物時誤設為分期扣款，需至提款機操作解除云│99年度偵│
│  │容│云，致余嫚容陷於錯誤而依指示於98 年11 月4 日21時│字第4461│
│  │  │38分許，在台中縣沙鹿鎮（現已改制台中市沙鹿區）鎮│號、第51│
│  │  │南路與英才路口之統一便利商店內之自動櫃員機，共匯│47號    │
│  │  │款4 次，總計為81,000元至周玉葉上開中國信託銀行帳│        │
│  │  │戶內。                                          │        │
├─┼─┼────────────────────────┼────┤
│2 │莊│於98年11月4 日晚上7 時30分許，撥打電話與莊旻諺，│同上    │
│  │旻│佯稱莊旻諺先前於玫瑰唱片購物時因作業人員疏失造成│        │
│  │諺│約定轉帳分期扣款，需至提款機操作解除云云，致莊旻│        │
│  │  │諺陷於錯誤而依指示於98年11月4 日在高雄縣鳳山市（│        │
│  │  │現已改制高雄市鳳山區○○○○路315 號之中國信託銀│        │
│  │  │行之自動櫃員機，共匯款6 次，總計為88,000元至周玉│        │
│  │  │葉上開中國信託銀行帳戶內。                      │        │
├─┼─┼────────────────────────┼────┤
│3 │張│於98年11月14日某時，撥打電話與張明偉，佯稱交友需│同上    │
│  │明│至提款機操作驗證云云，致張明偉陷於錯誤，而依指示│        │
│  │偉│於98年11 月17 日晚上8 時41分許、同日晚上9 時25分│        │
│  │  │許，在臺中市○○路○ 段13號聯邦銀行北臺中分行自動│        │
│  │  │提款機共匯款9,178 元、29,523元，總計38,701元至吳│        │
│  │  │嘉霖上開合作金庫銀行帳戶內。                    │        │
└─┴─┴────────────────────────┴────┘
附表七：（臺南地檢併辦部分；關於吳嘉霖之合庫銀行臺南成功
          分行帳戶）
┌─┬─┬────────────────────────┬────┐
│編│被│詐欺時間及手段                                  │偵查案號│
│號│害│                                                │        │
│  │人│                                                │        │
├─┼─┼────────────────────────┼────┤
│1 │王│詐欺集團之成員意圖為自己不法之所有，於98年11月18│臺南地檢│
│  │柏│日下午1 時許，以SKYPE 網路電話邀約王柏霖援交，並│99年度偵│
│  │霖│向之佯稱須先前往操作提款機確認身份云云，致王柏霖│字第2769│
│  │  │不疑有他而陷於錯誤，於同年月18日下午2 時12分許、│號      │
│  │  │同日下午2 時48分許，分別轉帳9,632 元、9,192 元至│        │
│  │  │吳嘉霖上開合庫銀行帳戶內。嗣王柏霖察覺有異，始報│        │
│  │  │警處理而查知上情。                              │        │
└─┴─┴────────────────────────┴────┘
附表八：（起訴書犯罪事實貳三前段）：
┌─┬─┬─────────────┬───────────────┐
│編│被│詐欺時間及手段            │所犯罪名及處罰                │
│號│害│                          │                              │
│  │人│                          │                              │
├─┼─┼─────────────┼───────────────┤
│1 │林│如犯罪事實欄五、所載      │李國方共同犯行使偽造公文書罪，│
│  │佛│                          │處有期徒刑壹年肆月，如附表二十│
│  │  │                          │編號1 所示之物，沒收。        │
│  │  │                          ├───────────────┤
│  │  │                          │蘇畇嘉共同犯行使偽造公文書罪，│
│  │  │                          │處有期徒刑壹年貳月，如附表二十│
│  │  │                          │編號1 所示之物，沒收。        │
│  │  │                          ├───────────────┤
│  │  │                          │周錫澈共同犯行使偽造公文書罪，│
│  │  │                          │累犯，處有期徒刑壹年肆月，如附│
│  │  │                          │表二十編號1 所示之物，沒收。  │
│  │  │                          ├───────────────┤
│  │  │                          │陳文宗共同犯行使偽造公文書罪，│
│  │  │                          │處有期徒刑壹年貳月，如附表二十│
│  │  │                          │編號1 所示之物，沒收。        │
└─┴─┴─────────────┴───────────────┘
附表九：
┌─┬─┬─┬──┬───┬──┬───────┬───┬──────┬───────┐
│編│被│被│申辦│帳號  │申辦│證據          │備註  │偽造、變造之│所犯罪名及處罰│
│  │  │害│地點│      │時間│              │      │物          │              │
│號│告│人│    │      │    │              │      │            │              │
├─┼─┼─┼──┼───┼──┼───────┼───┼──────┼───────┤
│1 │蔡│黃│臺北│臺北富│98年│(1)被害人黃向豪│起訴書│(1)偽造之「黃│李國方共同犯行│
│  │吉│向│縣永│邦商業│10月│  之指訴（雲檢│犯罪事│  向豪」印章│使偽造私文書罪│
│  │銘│豪│和市│銀行股│26日│  99偵字第23號│實四1.│  1 枚      │，處有期徒刑陸│
│  │  │  │保生│份有限│    │  卷第60頁至第│、起訴│(2)偽造之「黃│月，如左列之物│
│  │  │  │路3 │公司保│    │  65頁）。    │書附表│  向豪」國民│、附表二十三編│
│  │  │  │號  │生分行│    │(2)98年11月17日│五編號│  身分證1張 │號1 至3 、12至│
│  │  │  │    │738- 1│    │  （98）北富銀│六帳戶│(3)變造之「黃│14、附表二十五│
│  │  │  │    │68-276│    │  保字第64號函│      │  向豪」全民│編號1 至7 、附│
│  │  │  │    │043號 │    │  暨所附基本資│      │  健康保險卡│表二十六編號1 │
│  │  │  │    │      │    │  料表、開戶時│      │  1 張      │至2 及附表二十│
│  │  │  │    │      │    │  之監視器畫面│      │(4)基本資料表│七編號1 所示之│
│  │  │  │    │      │    │  、偽造之國民│      │  上「黃向豪│物，均沒收。  │
│  │  │  │    │      │    │  身分證影本、│      │  」印文1 枚├───────┤
│  │  │  │    │      │    │  對帳單（雲檢│      │            │蘇畇嘉共同犯行│
│  │  │  │    │      │    │  99偵字第23號│      │            │使偽造私文書罪│
│  │  │  │    │      │    │  卷第23頁至第│      │            │，處有期徒刑伍│
│  │  │  │    │      │    │  28頁）。    │      │            │月，如左列之物│
│  │  │  │    │      │    │              │      │            │、附表二十三編│
│  │  │  │    │      │    │              │      │            │號1 至3 、12至│
│  │  │  │    │      │    │              │      │            │14、附表二十五│
│  │  │  │    │      │    │              │      │            │編號1 至7 、附│
│  │  │  │    │      │    │              │      │            │表二十六編號1 │
│  │  │  │    │      │    │              │      │            │至2 及附表二十│
│  │  │  │    │      │    │              │      │            │七編號1 所示之│
│  │  │  │    │      │    │              │      │            │物，均沒收。  │
│  │  │  │    │      │    │              │      │            ├───────┤
│  │  │  │    │      │    │              │      │            │石淑真共同犯行│
│  │  │  │    │      │    │              │      │            │使偽造私文書罪│
│  │  │  │    │      │    │              │      │            │，處有期徒刑肆│
│  │  │  │    │      │    │              │      │            │月，如易科罰金│
│  │  │  │    │      │    │              │      │            │，以新台幣壹仟│
│  │  │  │    │      │    │              │      │            │元折算壹日。如│
│  │  │  │    │      │    │              │      │            │左列之物、附表│
│  │  │  │    │      │    │              │      │            │二十三編號1 至│
│  │  │  │    │      │    │              │      │            │3、12 至14、附│
│  │  │  │    │      │    │              │      │            │表二十五編號1 │
│  │  │  │    │      │    │              │      │            │至7、 附表二十│
│  │  │  │    │      │    │              │      │            │六編號1 至2 及│
│  │  │  │    │      │    │              │      │            │附表二十七編號│
│  │  │  │    │      │    │              │      │            │1 所示之物，均│
│  │  │  │    │      │    │              │      │            │沒收。        │
├─┼─┼─┼──┼───┼──┼───────┼───┼──────┼───────┤
│2 │蔡│何│臺北│陽信商│98年│(1)98年11月24日│起訴書│(1)偽造之「何│李國方共同犯行│
│  │吉│嘉│市文│業銀行│10月│  陽信木柵字第│犯罪事│  嘉豪」印章│使偽造私文書罪│
│  │銘│豪│山區│木柵分│26日│  980048號函暨│實四1.│  1 枚      │，處有期徒刑陸│
│  │  │  │木柵│行017-│    │  所附存摺存款│、起訴│(2)偽造之「何│月，如左列之物│
│  │  │  │路三│010-10│    │  印鑑卡、申請│書附表│  嘉豪」國民│、附表二十三編│
│  │  │  │段96│4785號│    │  書、偽造之國│五編號│  身分證1 張│號1 至3 、12至│
│  │  │  │號  │      │    │  民身分證影本│五帳戶│(3)變造之「何│14、附表二十五│
│  │  │  │    │      │    │  、變造之全民│      │  嘉豪」全民│編號1 至7 、附│
│  │  │  │    │      │    │  健康保險卡影│      │  健康保險卡│表二十六編號1 │
│  │  │  │    │      │    │  本（雲檢99偵│      │  1張       │至2及附表二十 │
│  │  │  │    │      │    │  字第23號卷第│      │(3)申請書上「│七編號1 所示之│
│  │  │  │    │      │    │  87頁第89頁）│      │  何嘉豪」署│物，均沒收。  │
│  │  │  │    │      │    │  。          │      │  押2 枚、印├───────┤
│  │  │  │    │      │    │              │      │  文2枚     │蘇畇嘉共同犯行│
│  │  │  │    │      │    │              │      │(4)存摺存款印│使偽造私文書罪│
│  │  │  │    │      │    │              │      │  鑑卡上「何│，處有期徒刑伍│
│  │  │  │    │      │    │              │      │  嘉豪」署押│月，如左列之物│
│  │  │  │    │      │    │              │      │  1 枚、印文│、附表二十三編│
│  │  │  │    │      │    │              │      │  7 枚      │號1 至3 、12至│
│  │  │  │    │      │    │              │      │            │14、附表二十五│
│  │  │  │    │      │    │              │      │            │編號1 至7 、附│
│  │  │  │    │      │    │              │      │            │表二十六編號1 │
│  │  │  │    │      │    │              │      │            │至2 及附表二十│
│  │  │  │    │      │    │              │      │            │七編號1 所示之│
│  │  │  │    │      │    │              │      │            │物，均沒收。  │
│  │  │  │    │      │    │              │      │            ├───────┤
│  │  │  │    │      │    │              │      │            │石淑真共同犯行│
│  │  │  │    │      │    │              │      │            │使偽造私文書罪│
│  │  │  │    │      │    │              │      │            │，處有期徒刑肆│
│  │  │  │    │      │    │              │      │            │月，如易科罰金│
│  │  │  │    │      │    │              │      │            │，以新台幣壹仟│
│  │  │  │    │      │    │              │      │            │元折算壹日。如│
│  │  │  │    │      │    │              │      │            │左列之物、附表│
│  │  │  │    │      │    │              │      │            │二十三編號1 至│
│  │  │  │    │      │    │              │      │            │3、12 至14、附│
│  │  │  │    │      │    │              │      │            │表二十五編號1 │
│  │  │  │    │      │    │              │      │            │至7 、附表二十│
│  │  │  │    │      │    │              │      │            │六編號1 至2 及│
│  │  │  │    │      │    │              │      │            │附表二十七編號│
│  │  │  │    │      │    │              │      │            │1所 示之物，均│
│  │  │  │    │      │    │              │      │            │沒收。        │
├─┼─┼─┼──┼───┼──┼───────┼───┼──────┼───────┤
│3 │陳│鄭│臺南│第一商│98年│(1)98年11月17日│起訴書│(1)偽造之「鄭│李國方共同犯行│
│  │新│清│縣佳│業銀行│10月│  一佳里字第00│犯罪事│  清安」印章│使偽造私文書罪│
│  │火│安│里鎮│佳里分│27日│  206 號函暨所│實四1.│  1 枚      │，處有期徒刑陸│
│  │  │  │文化│行624-│    │  附各類存款開│、起訴│(2)偽造之「鄭│月，如左列之物│
│  │  │  │路  │-504-6│    │  戶暨互往來業│書附表│  清安」國民│、附表二十三編│
│  │  │  │225 │1660號│    │  務項目申請書│五編號│  身分證1張 │號1 至3 、10、│
│  │  │  │號  │      │    │  、未登摺帳項│三帳戶│(3)變造之「鄭│12至14、附表二│
│  │  │  │    │      │    │  查詢清單、偽│      │  清安」全民│十五編號1 至7 │
│  │  │  │    │      │    │  造之國民身分│      │  健康保險卡│、附表二十六編│
│  │  │  │    │      │    │  證影本（雲檢│      │  1 張      │號1 至2 及附表│
│  │  │  │    │      │    │  99偵字第627 │      │(4)各類存款開│二十九編號5 所│
│  │  │  │    │      │    │  號卷第37頁至│      │  戶暨往來業│示之物，均沒收│
│  │  │  │    │      │    │  第39頁）。  │      │  務項目申請│。            │
│  │  │  │    │      │    │              │      │  書上「鄭清├───────┤
│  │  │  │    │      │    │              │      │  安」署押2 │蘇畇嘉共同犯行│
│  │  │  │    │      │    │              │      │  枚、印文2 │使偽造私文書罪│
│  │  │  │    │      │    │              │      │  枚        │，處有期徒刑伍│
│  │  │  │    │      │    │              │      │            │月，如左列之物│
│  │  │  │    │      │    │              │      │            │、附表二十三編│
│  │  │  │    │      │    │              │      │            │號1 至3 、10、│
│  │  │  │    │      │    │              │      │            │12至14、附表二│
│  │  │  │    │      │    │              │      │            │十五編號1 至7 │
│  │  │  │    │      │    │              │      │            │、附表二十六編│
│  │  │  │    │      │    │              │      │            │號1 至2 及附表│
│  │  │  │    │      │    │              │      │            │二十九編號5 所│
│  │  │  │    │      │    │              │      │            │示之物，均沒收│
│  │  │  │    │      │    │              │      │            │。            │
│  │  │  │    │      │    │              │      │            ├───────┤
│  │  │  │    │      │    │              │      │            │石淑真共同犯行│
│  │  │  │    │      │    │              │      │            │使偽造私文書罪│
│  │  │  │    │      │    │              │      │            │，處有期徒刑肆│
│  │  │  │    │      │    │              │      │            │月，如易科罰金│
│  │  │  │    │      │    │              │      │            │，以新台幣壹仟│
│  │  │  │    │      │    │              │      │            │元折算壹日。如│
│  │  │  │    │      │    │              │      │            │左列之物、附表│
│  │  │  │    │      │    │              │      │            │二十三編號1至3│
│  │  │  │    │      │    │              │      │            │、10、12至14、│
│  │  │  │    │      │    │              │      │            │附表二十五編號│
│  │  │  │    │      │    │              │      │            │1至7、附表二十│
│  │  │  │    │      │    │              │      │            │六編號1 至2 及│
│  │  │  │    │      │    │              │      │            │附表二十九編號│
│  │  │  │    │      │    │              │      │            │5 所示之物，均│
│  │  │  │    │      │    │              │      │            │沒收。        │
├─┼─┼─┼──┼───┼──┼───────┼───┼──────┼───────┤
│4 │陳│龔│臺南│第一商│98年│(1)98年11月 4日│起訴書│(1)偽造之「龔│李國方共同犯行│
│  │新│百│市夏│業銀行│10月│  一金城字第00│犯罪事│  百陽」印章│使偽造私文書罪│
│  │火│陽│林路│金城分│27日│  309 號函暨所│實四1.│  1 枚      │，處有期徒刑陸│
│  │  │  │105 │行607-│    │  附各類存款開│、起訴│(2)偽造之「龔│月，如左列之物│
│  │  │  │號  │680424│    │  戶暨往來業務│書附表│  百陽」國民│、附表二十三編│
│  │  │  │    │56號  │    │  項目申請書、│五編號│  身分證1張 │號1 至3 、10、│
│  │  │  │    │      │    │  未登摺帳項查│四帳戶│(3)變造之「龔│12至14、附表二│
│  │  │  │    │      │    │  詢清單、存戶│      │  百陽」全民│十五編號1 至7 │
│  │  │  │    │      │    │  餘額留存設定│      │  健康保險卡│、附表二十六編│
│  │  │  │    │      │    │  及解除登錄單│      │  1 張      │號1 至2 及附表│
│  │  │  │    │      │    │  、印鑑卡、證│      │(4)各類存款開│二十九編號5 所│
│  │  │  │    │      │    │  明文件、偽造│      │  戶暨往來業│示之物，均沒收│
│  │  │  │    │      │    │  之國民身分證│      │  務項目申請│。            │
│  │  │  │    │      │    │  影本（雲檢99│      │  書上「龔百├───────┤
│  │  │  │    │      │    │  偵字第627 號│      │  陽」署押2 │蘇畇嘉共同犯行│
│  │  │  │    │      │    │  卷第44頁至第│      │  枚、印文5 │使偽造私文書罪│
│  │  │  │    │      │    │  53頁）。    │      │  枚        │，處有期徒刑伍│
│  │  │  │    │      │    │              │      │(5)印鑑卡「龔│月，如左列之物│
│  │  │  │    │      │    │              │      │  百陽」署押│、附表二十三編│
│  │  │  │    │      │    │              │      │  1 枚、印文│號1 至3 、10、│
│  │  │  │    │      │    │              │      │  2 枚      │12至14、附表二│
│  │  │  │    │      │    │              │      │            │十五編號1 至7 │
│  │  │  │    │      │    │              │      │            │、 附表二十六 │
│  │  │  │    │      │    │              │      │            │編號1 至2 及附│
│  │  │  │    │      │    │              │      │            │表二十九編號5 │
│  │  │  │    │      │    │              │      │            │所示之物，均沒│
│  │  │  │    │      │    │              │      │            │收。          │
│  │  │  │    │      │    │              │      │            ├───────┤
│  │  │  │    │      │    │              │      │            │石淑真共同犯行│
│  │  │  │    │      │    │              │      │            │使偽造私文書罪│
│  │  │  │    │      │    │              │      │            │，處有期徒刑肆│
│  │  │  │    │      │    │              │      │            │月，如易科罰金│
│  │  │  │    │      │    │              │      │            │，以新台幣壹仟│
│  │  │  │    │      │    │              │      │            │元折算壹日。如│
│  │  │  │    │      │    │              │      │            │左列之物、附表│
│  │  │  │    │      │    │              │      │            │二十三編號1 至│
│  │  │  │    │      │    │              │      │            │3 、10、12至14│
│  │  │  │    │      │    │              │      │            │、附表二十五編│
│  │  │  │    │      │    │              │      │            │號1 至7 、附表│
│  │  │  │    │      │    │              │      │            │二十六編號1 至│
│  │  │  │    │      │    │              │      │            │2 及附表二十九│
│  │  │  │    │      │    │              │      │            │編號5 所示之物│
│  │  │  │    │      │    │              │      │            │，均沒收。    │
├─┼─┼─┼──┼───┼──┼───────┼───┼──────┼───────┤
│5 │陳│陳│臺中│臺中商│98年│(1)被害人陳昭德│起訴書│(1)偽造之「陳│李國方共同犯行│
│  │新│昭│縣豐│業銀行│11月│  之指訴（雲檢│犯罪事│  昭德」印章│使偽造私文書罪│
│  │火│德│原市│南豐原│26日│  99偵字第434 │實四1.│  1 枚      │，處有期徒刑陸│
│  │  │  │中山│分行05│    │  號卷第14頁至│、起訴│(2)偽造之「陳│月，如左列之物│
│  │  │  │路23│3-0491│    │  第15頁）。  │書附表│  昭德」國民│、附表二十三編│
│  │  │  │2號 │059793│    │(2)99年2 月4 日│五編號│  身分證1張 │號1 至3 、10、│
│  │  │  │    │號    │    │  中南豐字第09│十帳戶│  （即扣案如│12至14、附表二│
│  │  │  │    │      │    │  000000000 號│      │  附表十七編│十五編號1 至7 │
│  │  │  │    │      │    │  函暨所附申請│      │  號 8所示之│、附表二十六編│
│  │  │  │    │      │    │  書、交易明細│      │  物）      │號1 至2 及附表│
│  │  │  │    │      │    │  、偽造之身分│      │(3)變造之「陳│二十九編號 5所│
│  │  │  │    │      │    │  證影本、變造│      │  昭德」全民│示之物，均沒收│
│  │  │  │    │      │    │  之全民健康保│      │  健康保險卡│。            │
│  │  │  │    │      │    │  險卡影本（雲│      │  1 張（即扣├───────┤
│  │  │  │    │      │    │  檢99偵字第62│      │  案如附表二│蘇畇嘉共同犯行│
│  │  │  │    │      │    │  7 號卷第70頁│      │  十三編號9 │使偽造私文書罪│
│  │  │  │    │      │    │  至第73頁）。│      │  所示之物）│，處有期徒刑伍│
│  │  │  │    │      │    │              │      │(4)申請書上「│月，如左列之物│
│  │  │  │    │      │    │              │      │  陳昭德」署│、附表二十三編│
│  │  │  │    │      │    │              │      │  押2 枚、印│號1 至3 、10、│
│  │  │  │    │      │    │              │      │  文2 枚    │、12至14、附表│
│  │  │  │    │      │    │              │      │            │二十五編號1 至│
│  │  │  │    │      │    │              │      │            │7 、附表二十六│
│  │  │  │    │      │    │              │      │            │編號1 至2 及附│
│  │  │  │    │      │    │              │      │            │表二十九編號5 │
│  │  │  │    │      │    │              │      │            │所示之物，均沒│
│  │  │  │    │      │    │              │      │            │收。          │
│  │  │  │    │      │    │              │      │            ├───────┤
│  │  │  │    │      │    │              │      │            │石淑真共同犯行│
│  │  │  │    │      │    │              │      │            │使偽造私文書罪│
│  │  │  │    │      │    │              │      │            │，處有期徒刑肆│
│  │  │  │    │      │    │              │      │            │月，如易科罰金│
│  │  │  │    │      │    │              │      │            │，以新台幣壹仟│
│  │  │  │    │      │    │              │      │            │元折算壹日。如│
│  │  │  │    │      │    │              │      │            │左列之物、附表│
│  │  │  │    │      │    │              │      │            │二十三編號1 至│
│  │  │  │    │      │    │              │      │            │3 、10、12至14│
│  │  │  │    │      │    │              │      │            │、附表二十五編│
│  │  │  │    │      │    │              │      │            │號1 至7 、附表│
│  │  │  │    │      │    │              │      │            │二十六編號1 至│
│  │  │  │    │      │    │              │      │            │2 及附表二十九│
│  │  │  │    │      │    │              │      │            │編號5 所示之物│
│  │  │  │    │      │    │              │      │            │，均沒收。    │
├─┼─┼─┼──┼───┼──┼───────┼───┼──────┼───────┤
│6 │陳│陳│臺中│三信商│98年│(1)被害人陳昭德│起訴書│(1)偽造之「陳│李國方共同犯行│
│  │新│昭│縣豐│業銀行│12月│  之指訴（雲檢│犯罪事│  昭德」印章│使偽造私文書罪│
│  │火│德│原市│中山分│7 日│  99偵字第434 │實四1.│  1 枚      │，處有期徒刑陸│
│  │  │  │大明│行147-│    │  號卷第14頁至│、起訴│(2)偽造之「陳│月，如左列之物│
│  │  │  │路9 │-26300│    │  第15頁）。  │書附表│  昭德」國民│、附表二十三編│
│  │  │  │號  │82605 │    │(2)99年1 月29三│五編號│  身分證1張 │號1 至3 、10、│
│  │  │  │    │號    │    │  信銀管字第09│九帳戶│  （即扣案如│、12至14、附表│
│  │  │  │    │      │    │  900353號函暨│      │  附表二十三│二十五編號1 至│
│  │  │  │    │      │    │  所附客戶基本│      │  編號8所示 │7、 附表二十六│
│  │  │  │    │      │    │  資料、活期性│      │  之物）    │編號1 至2 及附│
│  │  │  │    │      │    │  存款明細分類│      │(3)變造之「陳│表二十九編號5 │
│  │  │  │    │      │    │  帳查詢、業務│      │  昭德」全民│所示之物，均沒│
│  │  │  │    │      │    │  申辦明細表、│      │  健康保險卡│收。          │
│  │  │  │    │      │    │  偽造之國民身│      │  1 張（即扣├───────┤
│  │  │  │    │      │    │  分證影本、變│      │  案如附表二│蘇畇嘉共同犯行│
│  │  │  │    │      │    │  造之健康保險│      │  十三編號9 │使偽造私文書罪│
│  │  │  │    │      │    │  卡影本（雲檢│      │  所示之物）│，處有期徒刑伍│
│  │  │  │    │      │    │  99偵字第627 │      │(4)存款業務總│月，如左列之物│
│  │  │  │    │      │    │  號卷第5頁至 │      │  約定書上「│、附表二十三編│
│  │  │  │    │      │    │  第9 頁）。  │      │  陳昭德」署│號1 至3 、10、│
│  │  │  │    │      │    │(3)99年10月12三│      │  押2 枚、印│、12至14、附表│
│  │  │  │    │      │    │  信銀管字第09│      │  文7 枚    │二十五編號1 至│
│  │  │  │    │      │    │  903762號函暨│      │            │7、 附表二十六│
│  │  │  │    │      │    │  所附存款業務│      │            │編號1 至2 及附│
│  │  │  │    │      │    │  總約定書、客│      │            │表二十九編號5 │
│  │  │  │    │      │    │  戶帳卡明細單│      │            │所示之物，均沒│
│  │  │  │    │      │    │  、偽造之國民│      │            │收。          │
│  │  │  │    │      │    │  身分證影本、│      │            ├───────┤
│  │  │  │    │      │    │  變造之全民健│      │            │石淑真共同犯行│
│  │  │  │    │      │    │  康保險卡影本│      │            │使偽造私文書罪│
│  │  │  │    │      │    │  （本院卷(三)第│      │            │，處有期徒刑肆│
│  │  │  │    │      │    │  189 頁至第19│      │            │月，如易科罰金│
│  │  │  │    │      │    │  2 頁）。    │      │            │，以新台幣壹仟│
│  │  │  │    │      │    │              │      │            │元折算壹日。如│
│  │  │  │    │      │    │              │      │            │左列之物、附表│
│  │  │  │    │      │    │              │      │            │二十三編號1 至│
│  │  │  │    │      │    │              │      │            │3 、10、12至14│
│  │  │  │    │      │    │              │      │            │、附表二十五編│
│  │  │  │    │      │    │              │      │            │號1 至7 及附表│
│  │  │  │    │      │    │              │      │            │二十六編號1 至│
│  │  │  │    │      │    │              │      │            │2及 附表二十九│
│  │  │  │    │      │    │              │      │            │編號5 所示之物│
│  │  │  │    │      │    │              │      │            │，均沒收。    │
├─┼─┼─┼──┼───┼──┼───────┼───┼──────┼───────┤
│7 │鄭│林│高雄│星展銀│98年│(1)99年1 月20日│起訴書│(1)偽造之「林│李國方共同犯行│
│  │以│彤│市三│行高雄│11月│  （99）星展高│犯罪事│  彤恩」印章│使偽造私文書罪│
│  │徽│恩│民區│分行（│27日│  發字第3 號函│實四1.│  1 枚      │，處有期徒刑陸│
│  │  │  │九如│起訴書│    │  暨所附開戶申│、起訴│(2)偽造之「林│月，如左列之物│
│  │  │  │二路│誤載為│    │  請書、帳戶相│書附表│  彤恩」國民│、附表二十三編│
│  │  │  │599 │鼓山分│    │  關服務申請書│五編號│  身分證1張 │號1 至3 、6 、│
│  │  │  │號  │行】81│    │  、偽造之國民│七帳戶│  （即扣案如│7 、12至14、附│
│  │  │  │    │0-0040│    │  身分證影本、│      │  附表二十三│表二十五編號1 │
│  │  │  │    │043295│    │  變造之健保卡│      │  編號4所示 │至7及 附表二十│
│  │  │  │    │85號  │    │  影本（雲檢98│      │  之物）    │六編號1 至2 所│
│  │  │  │    │      │    │  偵字第6138號│      │(3)變造之「林│示之物，均沒收│
│  │  │  │    │      │    │  卷第55頁至第│      │  彤恩」全民│。            │
│  │  │  │    │      │    │  60頁）。    │      │  健康保險卡├───────┤
│  │  │  │    │      │    │              │      │  1 張（即扣│蘇畇嘉共同犯行│
│  │  │  │    │      │    │              │      │  案如附表二│使偽造私文書罪│
│  │  │  │    │      │    │              │      │  十三編號5 │，處有期徒刑伍│
│  │  │  │    │      │    │              │      │  所示之物）│月，如左列之物│
│  │  │  │    │      │    │              │      │(4)開戶申請書│、附表二十三編│
│  │  │  │    │      │    │              │      │  上「林彤恩│號1 至3 、6 、│
│  │  │  │    │      │    │              │      │  」署押1 枚│7 、12至14、附│
│  │  │  │    │      │    │              │      │(5)帳戶相關服│表二十五編號1 │
│  │  │  │    │      │    │              │      │  務申請書書│至7及 附表二十│
│  │  │  │    │      │    │              │      │  上「林彤恩│六編號1 至2 所│
│  │  │  │    │      │    │              │      │  」署押1枚 │示之物，均沒收│
│  │  │  │    │      │    │              │      │  、印文2枚 │。            │
│  │  │  │    │      │    │              │      │            ├───────┤
│  │  │  │    │      │    │              │      │            │石淑真共同犯行│
│  │  │  │    │      │    │              │      │            │使偽造私文書罪│
│  │  │  │    │      │    │              │      │            │，處有期徒刑肆│
│  │  │  │    │      │    │              │      │            │月，如易科罰金│
│  │  │  │    │      │    │              │      │            │，以新台幣壹仟│
│  │  │  │    │      │    │              │      │            │元折算壹日。如│
│  │  │  │    │      │    │              │      │            │左列之物、附表│
│  │  │  │    │      │    │              │      │            │二十三編號1至3│
│  │  │  │    │      │    │              │      │            │、6 、7 、12至│
│  │  │  │    │      │    │              │      │            │14、附表二十五│
│  │  │  │    │      │    │              │      │            │編號1 至7 及附│
│  │  │  │    │      │    │              │      │            │表二十六編號1 │
│  │  │  │    │      │    │              │      │            │至2所 示之物，│
│  │  │  │    │      │    │              │      │            │均沒收。      │
├─┼─┼─┼──┼───┼──┼───────┼───┼──────┼───────┤
│8 │何│胡│高雄│合作金│98年│(1)被害人胡純鳳│起訴書│(1)偽造之「胡│李國方共同犯行│
│  │思│純│市鼓│庫商業│12月│  之指訴（雲檢│犯罪事│  純鳳」印章│使偽造私文書罪│
│  │葦│鳳│山區│銀行鼓│15日│  98偵第6138號│實四1.│  1 枚      │，處有期徒刑陸│
│  │  │  │中華│山分行│（起│  第78 頁 至79│、起訴│(2)偽造之「胡│月，如左列之物│
│  │  │  │一路│006-34│訴書│  頁）（本院卷│書附表│  純鳳」國民│、附表二十三編│
│  │  │  │352 │658721│附表│  (四)第114頁至 │五編號│  身分證 1張│號1 至3 、12至│
│  │  │  │號  │31802 │誤載│  第116頁）。 │八帳戶│  （即扣案如│14、附表二十五│
│  │  │  │    │號    │為98│(2)99年1 月28日│      │  附表二十四│編號1 至7 及附│
│  │  │  │    │      │年12│  合金鼓山字第│      │  編號1所示 │表二十六編號1 │
│  │  │  │    │      │月7 │  0000000000號│      │  之物）    │至2所 示之物，│
│  │  │  │    │      │日）│  函暨所附金融│      │(3)變造之「胡│均沒收。      │
│  │  │  │    │      │    │  卡全部資料查│      │  純鳳」全民├───────┤
│  │  │  │    │      │    │  詢單、客戶當│      │  健康保險卡│蘇畇嘉共同犯行│
│  │  │  │    │      │    │  月份交易資料│      │  1 張（即扣│使偽造私文書罪│
│  │  │  │    │      │    │  查詢單、存款│      │  案如附表二│，處有期徒刑伍│
│  │  │  │    │      │    │  印鑑卡、偽造│      │  十四編號2 │月，如左列之物│
│  │  │  │    │      │    │  之國民身分證│      │  所示之物）│、附表二十三編│
│  │  │  │    │      │    │  影本（雲檢98│      │(4)存款印鑑卡│號1 至3 、12至│
│  │  │  │    │      │    │  偵字第6138號│      │「胡純鳳」署│14、附表二十五│
│  │  │  │    │      │    │  卷第81頁至第│      │  押1 枚、印│編號1 至7 及附│
│  │  │  │    │      │    │  85頁）      │      │  文2 枚    │表二十六編號1 │
│  │  │  │    │      │    │              │      │            │至2所 示之物，│
│  │  │  │    │      │    │              │      │            │均沒收。      │
│  │  │  │    │      │    │              │      │            ├───────┤
│  │  │  │    │      │    │              │      │            │石淑真共同犯行│
│  │  │  │    │      │    │              │      │            │使偽造私文書罪│
│  │  │  │    │      │    │              │      │            │，處有期徒刑肆│
│  │  │  │    │      │    │              │      │            │月，如易科罰金│
│  │  │  │    │      │    │              │      │            │，以新台幣壹仟│
│  │  │  │    │      │    │              │      │            │元折算壹日。如│
│  │  │  │    │      │    │              │      │            │左列之物、附表│
│  │  │  │    │      │    │              │      │            │二十三編號1至 │
│  │  │  │    │      │    │              │      │            │3 、12至14、附│
│  │  │  │    │      │    │              │      │            │表二十五編號1 │
│  │  │  │    │      │    │              │      │            │至7 及附表二十│
│  │  │  │    │      │    │              │      │            │六編號1 至2 所│
│  │  │  │    │      │    │              │      │            │示之物，均沒收│
│  │  │  │    │      │    │              │      │            │。            │
└─┴─┴─┴──┴───┴──┴───────┴───┴──────┴───────┘
附表十：
┌─┬─┬─────────────┬──────┬───────────┬────┬─────┐
│編│被│詐欺時間及手段            │付款日、詐得│證據名稱及其頁數      │偵查案號│所犯罪名及│
│號│害│                          │金額（新臺幣│                      │        │處罰      │
│  │人│                          │）及匯款帳戶│                      │        │          │
├─┼─┼─────────────┼──────┼───────────┼────┼─────┤
│1 │謝│詐欺集團成員於98年10月27日│98年10月27│1.謝宜珊之存款存入憑條│雲林地檢│李國方共同│
│  │宜│9 時許，撥打電話予被害人謝│  日、385,00│  2 紙（雲檢98偵字6155│98年度偵│犯詐欺取財│
│  │珊│宜珊，假冒雲林地檢署劉文凱│  0 元、台北│  號卷第167 頁至第168 │字第6155│罪，處有期│
│  │  │書記官，佯稱被害人因涉嫌一│  富邦商業銀│  頁）。              │號      │徒壹年。  │
│  │  │件詐欺案，須依其指示將帳戶│  行帳戶    │2.謝宜珊之反詐騙諮詢專│        │          │
│  │  │內的存款全部領出云云，致被│98年10月27│  線紀錄表、受理刑事案│        ├─────┤
│  │  │害人謝宜珊不知有詐而陷於錯│  日、146,00│  件報案三聯單（雲檢98│        │蘇畇嘉共同│
│  │  │誤，於同日12時許，被害人自│  0 元、華南│  偵字6155號卷第57 頁 │        │犯詐欺取財│
│  │  │其帳戶內提領出385,000 元，│  商業銀行帳│  、第60頁）。        │        │罪，處有期│
│  │  │存入冒用黃熙林名義申設之台│  戶        │3.冒用黃熙林名義所申設│        │徒刑拾壹月│
│  │  │北富邦商業銀行帳戶內，另於│            │  之台北富邦商業銀行存│        │。        │
│  │  │同日13時30分許，存入146,00│            │  摺存戶內容查詢及對帳│        │          │
│  │  │0 元於冒用陳忠和名義申設之│            │  單查詢各1 份（雲檢98│        │          │
│  │  │華南商業銀行帳戶內，且旋遭│            │  偵字6155號卷第156 頁│        │          │
│  │  │提領一空。                │            │  至第159 頁）。      │        │          │
│  │  │                          │            │4.冒用陳忠和名義所申設│        │          │
│  │  │                          │            │  之華南商業銀行開戶資│        │          │
│  │  │                          │            │  料及往來交易明細各1 │        │          │
│  │  │                          │            │  份（雲檢98偵字6155號│        │          │
│  │  │                          │            │  卷第54頁至第55頁）。│        │          │
├─┼─┼─────────────┼──────┼───────────┼────┼─────┤
│2 │王│詐欺集團成員於98年10月30日│98年10月30日│1.王婷儀之反詐騙諮詢專│雲林地檢│李國方共同│
│  │婷│13時許，撥打電話予被害人王│、250,000 元│  線紀錄表、受理刑事案│99年度偵│犯詐欺取財│
│  │儀│婷儀，假冒檢察官佯稱被害人│、鄭清安第一│  件報案三聯單（雲檢99│字第627 │罪，處有期│
│  │  │因身分證遭人冒用，銀行帳戶│商業銀行帳戶│  偵字627 號卷第40頁、│號      │徒刑捌月。│
│  │  │遭人頭洗錢犯罪，須依其指示│            │  第43頁）。          │        ├─────┤
│  │  │將帳戶內的存款領出並匯至指│            │2.冒用鄭清安名義所申設│        │蘇畇嘉共同│
│  │  │定帳戶云云，致被害人王婷儀│            │  之第一商業銀行開戶資│        │犯詐欺取財│
│  │  │不知有詐而陷於錯誤，於同日│            │  料及往來交易明細各1 │        │罪，處有期│
│  │  │13時41分許，以現金無摺臨櫃│            │  份（雲檢99偵字627 號│        │徒刑柒月。│
│  │  │存款方式，存入250,000 元至│            │  卷第37頁至第39頁）。│        │          │
│  │  │被告陳新火冒用鄭清安名義申│            │                      │        │          │
│  │  │設之第一商業銀行帳戶內，且│            │                      │        │          │
│  │  │旋遭提領一空。            │            │                      │        │          │
├─┼─┼─────────────┼──────┼───────────┼────┼─────┤
│3 │洪│詐欺集團成員於98年10月30日│98年10月30日│1.洪君融之反詐騙案件紀│雲林地檢│李國方共同│
│  │君│12時許，撥打電話予被害人洪│、400,000 元│  錄表、受理刑事案件報│99年度偵│犯詐欺取財│
│  │融│君融，假冒桃園縣警官，佯稱│、龔百陽第一│  案三聯單、受理詐騙帳│字第627 │罪，處有期│
│  │  │被害人之名字遭人拿去當人頭│商業銀行帳戶│  戶通報警示簡便格式表│號      │徒刑拾月。│
│  │  │帳戶使用，須依其指示將銀行│            │  （雲檢99偵字627 號卷│        ├─────┤
│  │  │定存轉入活存做一個信託帳戶│            │  第47頁反面至第48頁、│        │蘇畇嘉共同│
│  │  │云云，致被害人洪君融不知有│            │  第54頁）。          │        │犯詐欺取財│
│  │  │詐而陷於錯誤，於同日15時許│            │2.冒用龔百陽名義所申設│        │罪，處有期│
│  │  │，匯款400,000 元至被告陳新│            │  之第一商業銀行開戶資│        │徒刑玖月。│
│  │  │火冒用龔百陽名義申設之第一│            │  料及往來交易明細各1 │        │          │
│  │  │商業銀行帳戶內，且旋遭提領│            │  份（雲檢99偵字627 號│        │          │
│  │  │一空。                    │            │  卷第44頁至第47頁、第│        │          │
│  │  │                          │            │  49頁至第53頁）。    │        │          │
├─┼─┼─────────────┼──────┼───────────┼────┼─────┤
│4 │林│詐欺集團成員於98年11月4 日│98年11月4 日│1.林映均之反詐騙諮詢專│雲林地檢│李國方共同│
│  │映│9 時49分許，撥打電話予被害│、180,000 元│  線紀錄表、受理刑事案│99年度偵│犯詐欺取財│
│  │均│人林映均，假冒為警員及書記│、台北富邦商│  件報案三聯單（雲檢99│字第23號│罪，處有期│
│  │  │官童榮太，佯稱破獲洗錢案，│業銀行帳戶  │  偵字23號卷第16頁、第│        │徒刑陸月。│
│  │  │其中有2 個人頭帳戶是被害人│            │  17頁）。            │        ├─────┤
│  │  │所有，因涉嫌詐欺、偽造文書│            │2.林映均之存摺存款存入│        │蘇畇嘉共同│
│  │  │、人頭帳戶，須將存款提出並│            │  存根1 張（雲檢99偵字│        │犯詐欺取財│
│  │  │匯至指定帳戶，以利檢警調查│            │  23號卷第69頁）。    │        │罪，處有期│
│  │  │云云，致被害人林映均不知有│            │                      │        │徒刑伍月。│
│  │  │詐而陷於錯誤，於同日13時許│            │                      │        │          │
│  │  │以無摺存款方式，存入180,00│            │                      │        │          │
│  │  │0 元至被告蔡吉銘冒用黃向豪│            │                      │        │          │
│  │  │名義申設之台北富邦商業銀行│            │                      │        │          │
│  │  │帳戶內，且旋遭提領一空。  │            │                      │        │          │
├─┼─┼─────────────┼──────┼───────────┼────┼─────┤
│5 │游│詐欺集團成員於98年11月7 日│98年11月7 日│1.游振興之反詐騙諮詢專│雲林地檢│李國方共同│
│  │振│某時許，撥打電話予被害人游│、29,989元、│  線紀錄表、受理刑事案│99年度偵│犯詐欺取財│
│  │興│振興，佯稱係PCHOME購物網站│陽信商業銀行│  件報案三聯單（雲檢99│字第23號│罪，處有期│
│  │  │，因被害人先前分期付款設定│帳戶        │  偵字23號卷第18頁、第│        │徒刑肆月。│
│  │  │有誤，誤設定成12期，會有遠│            │  19頁）。            │        ├─────┤
│  │  │東商業銀行人員與其接洽，稍│            │2.游振興之自動櫃員機交│        │蘇畇嘉共同│
│  │  │後被害人即接到另一詐騙集團│            │  易明細表1 張（雲檢99│        │犯詐欺取財│
│  │  │成員電話，要求其至附近提款│            │  偵字23號卷第85頁）。│        │罪，處有期│
│  │  │機操作手續，才能取消設定錯│            │3.冒用何嘉豪名義所申設│        │徒刑月。│
│  │  │誤的分期付款交易云云，致被│            │  之陽信商業銀行開戶資│        │          │
│  │  │害人游振興不知有詐而陷於錯│            │  料及往來交易明細各1 │        │          │
│  │  │誤，依詐欺集團成員之指示操│            │  份（雲檢99偵字23號卷│        │          │
│  │  │作自動櫃員機，匯款29,989元│            │  第87頁至第90頁）。  │        │          │
│  │  │至被告蔡吉銘冒用何嘉豪名義│            │                      │        │          │
│  │  │申設之陽信商業銀行帳戶內，│            │                      │        │          │
│  │  │且旋遭提領一空。          │            │                      │        │          │
└─┴─┴─────────────┴──────┴───────────┴────┴─────┘
附表十一：
┌─┬─┬─────────────┬──────┬───────────┬────┬─────┐
│編│被│詐欺時間及手段            │付款日、詐得│證據名稱及其頁數      │偵查案號│所犯罪名及│
│號│害│                          │金額（新臺幣│                      │        │處罰      │
│  │人│                          │）及匯款帳戶│                      │        │          │
├─┼─┼─────────────┼──────┼───────────┼────┼─────┤
│1 │鄭│詐欺集團成員於98年12月17日│98年12月17日│1.鄭如玲之反詐騙案件紀│雲林地檢│李國方幫助│
│  │如│9 時10分許，撥打電話予被害│、400,000 元│  錄表1 份（雲檢98偵字│98年度偵│犯詐欺取財│
│  │玲│人鄭如玲，假冒為警員並佯稱│、星展商業銀│  6138號卷第90頁）。  │字第6138│罪，處有期│
│  │  │有被害人之新竹地院傳票1 張│行帳戶      │2.偽造之個人資料外洩授│號      │徒刑壹年。│
│  │  │，須淨空帳戶內所有的錢，存│            │  權止付聲明書1 份、臺│        │          │
│  │  │入指定之帳戶內，以利檢警調│            │  灣新竹地方法院檢察總│        │          │
│  │  │查云云，致被害人鄭如玲不知│            │  署執行公正處監管信託│        │          │
│  │  │有詐而陷於錯誤，於當日共匯│            │  證明2 份（雲檢98偵字│        │          │
│  │  │款4 筆，其中1 筆於該日15時│            │  6138號卷第93頁至第95│        │          │
│  │  │16分許匯款400,000 元至被告│            │  頁）。              │        │          │
│  │  │鄭以徽冒用林彤恩名義申設之│            │3.冒用林彤恩名義所申設│        │          │
│  │  │星展商業銀行帳戶內，且旋遭│            │  之星展商業銀行開戶資│        │          │
│  │  │提領一空。                │            │  料及往來交易明細各1 │        │          │
│  │  │                          │            │  份（雲檢98偵字6138號│        │          │
│  │  │                          │            │  卷第55頁至第60頁）。│        │          │
├─┼─┼─────────────┼──────┼───────────┼────┤          │
│2 │李│詐欺集團成員於98年12月30日│98年12月30日│1.李麗萍之反詐騙諮詢專│雲林地檢│          │
│  │麗│11時58分許，撥打電話予被害│、190,000 元│  線紀錄表、受理刑事案│99年度偵│          │
│  │萍│人李麗萍，假冒為新竹地檢檢│、臺中商業銀│  件報案三聯單（雲檢99│字第627 │          │
│  │  │察官及書記官，佯稱被害人帳│行帳戶      │  偵字627 號卷第64頁、│號      │          │
│  │  │戶遭盜用，要凍結其帳戶，須│            │  第68頁）。          │        │          │
│  │  │將存款領出並匯至指定帳戶內│            │2.李麗萍之無摺存款存入│        │          │
│  │  │，以利檢警調查云云，致被害│            │  通知聯（雲檢99偵字62│        │          │
│  │  │人李麗萍不知有詐而陷於錯誤│            │  7 號卷第69頁）。    │        │          │
│  │  │，於同日14時28分，匯款190,│            │3.冒用陳昭德名義所申設│        │          │
│  │  │000 元至被告陳新火冒用陳昭│            │  之臺中商業銀行開戶資│        │          │
│  │  │德名義申設之臺中商業銀行帳│            │  料及往來交易明細各1 │        │          │
│  │  │戶內，且旋遭提領一空。    │            │  份（雲檢99偵字627 號│        │          │
│  │  │                          │            │  卷第70頁至第73頁）。│        │          │
├─┼─┼─────────────┼──────┼───────────┼────┤          │
│3 │薛│詐欺集團成員於98年12月30日│98年12月31日│1.薛雨青之反詐騙諮詢專│雲林地檢│          │
│  │雨│13時30分許，撥打電話予被害│、800,221 元│  線紀錄表、受理刑事案│99年度偵│          │
│  │青│人薛雨青，假冒為彰化縣警察│、三信商業銀│  件報案三聯單（雲檢99│字第627 │          │
│  │  │局警員，佯稱被害人證件遭詐│行帳戶      │  偵字627 號卷第11 頁 │號      │          │
│  │  │騙集團冒用，並指示被害人於│            │  、第14頁）。        │        │          │
│  │  │12月31日9 時回撥電話，詐騙│            │2.偽造之法務部執行凍結│        │          │
│  │  │集團人員謊稱須將定存解除匯│            │  管制命令1 份、個人資│        │          │
│  │  │款予指定之帳戶供監管，以利│            │  料外洩授權止付聲明書│        │          │
│  │  │檢警調查云云，致被害人薛雨│            │  2 份（雲檢99偵字627 │        │          │
│  │  │青不知有詐而陷於錯誤，於98│            │  號卷第15頁至第17頁）│        │          │
│  │  │年12月31日11時許，匯款800,│            │  。                  │        │          │
│  │  │221 元至被告陳新火冒用陳昭│            │3.冒用陳昭德名義所申設│        │          │
│  │  │德名義申設之三信商業銀行帳│            │  之三信商業銀行開戶資│        │          │
│  │  │戶內，且旋遭提領一空。    │            │  料及往來交易明細各1 │        │          │
│  │  │                          │            │  份（雲檢99偵字627 號│        │          │
│  │  │                          │            │  卷第5 頁至第10頁）。│        │          │
├─┼─┼─────────────┼──────┼───────────┼────┤          │
│4 │蘇│詐欺集團成員於99年1 月14日│99年1 月14日│1.蘇昱蓁之反詐騙諮詢專│雲林地檢│          │
│  │昱│11時58分許，撥打電話予被害│、261,000 元│  線紀錄表、受理刑事案│98年度偵│          │
│  │蓁│人蘇昱蓁，假冒為書記官及警│、合作金庫商│  件報案三聯單（雲檢98│字第6138│          │
│  │  │員，並佯稱被害人帳戶已被監│業銀行帳戶  │  偵字6138號卷第86 頁 │號      │          │
│  │  │控，為何未前往開庭，須將存│            │  、第89頁）。        │        │          │
│  │  │款提出，存入指定之帳戶內，│            │2.蘇昱蓁之存款憑條1 紙│        │          │
│  │  │以利檢警調查云云，致被害人│            │  （本院陳報狀卷第121 │        │          │
│  │  │蘇昱蓁不知有詐而陷於錯誤，│            │  頁）。              │        │          │
│  │  │於同日15時2 分，匯款261,00│            │3.冒用胡純鳳名義所申設│        │          │
│  │  │0 元至被告何思葦冒用胡純鳳│            │  之合作金庫商業銀行開│        │          │
│  │  │名義申設之合作金庫商業銀行│            │  戶資料及往來交易明細│        │          │
│  │  │帳戶內，且旋遭提領一空。  │            │  各1 份（雲檢98偵字61│        │          │
│  │  │                          │            │  38號卷第81頁至第85頁│        │          │
│  │  │                          │            │  ）。                │        │          │
└─┴─┴─────────────┴──────┴───────────┴────┴─────┘
附表十二：被告李國方（即起訴書犯罪事實四、1.後段部分〉部
          分
┌─┬─┬────────────────────────┬──────┬───────┐
│編│被│犯罪事實                                        │變造之物    │所犯罪名及處罰│
│號│告│                                                │            │              │
├─┼─┼────────────────────────┼──────┼───────┤
│1 │李│如犯罪事實欄九、所載                            │(1)變造之「李│李國方共同犯變│
│  │國│                                                │  承昌」全民│造特種文書罪，│
│  │方│                                                │  健康保險卡│處有期徒刑月│
│  │  │                                                │  1 張（即扣│。如左列之物沒│
│  │  │                                                │  案如附表二│收。          │
│  │  │                                                │  十三編號11│              │
│  │  │                                                │  所示之物）│              │
└─┴─┴────────────────────────┴──────┴───────┘
附表十三：同案被告陳新火（即起訴書犯罪事實四、3.部分〈申
          請行動電話門號部分〉部分
┌─┬─┬─┬──┬───┬──┬───────┬───┬──────┬───────┐
│編│被│被│申辦│行動電│申辦│證據          │備註  │偽造、變造之│所犯罪名及處罰│
│  │  │害│地點│話門號│時間│              │      │物          │              │
│號│告│人│    │      │    │              │      │            │              │
├─┼─┼─┼──┼───┼──┼───────┼───┼──────┼───────┤
│1 │陳│陳│臺中│門號09│98年│(1)被害人陳昭德│起訴書│(1)偽造之「陳│李國方共同犯行│
│  │新│昭│縣豐│834053│11月│  之指訴（雲檢│犯罪事│  昭德」國民│使偽造私文書罪│
│  │火│德│原市│93號  │26日│  99偵字第434 │實四3.│  身分證1張 │，處有期徒刑陸│
│  │  │  │之台│      │    │  號卷第14頁至│      │(2)變造之「陳│月，如左列之物│
│  │  │  │灣大│      │    │  第15頁）。  │      │  昭德」全民│、附表二十三編│
│  │  │  │哥大│      │    │(2)台灣大哥大股│      │  健康保險卡│號10、附表二十│
│  │  │  │豐原│      │    │  份有限公司99│      │  1 張      │五編號1 至7、 │
│  │  │  │中山│      │    │  年1 月27日法│      │(3)申請書上「│附表二十六編號│
│  │  │  │店  │      │    │  大字第099012│      │  陳昭德」署│1 至2 及附表二│
│  │  │  │    │      │    │  913號函暨預 │      │  押1 枚    │十九編號5 所示│
│  │  │  │    │      │    │  付卡申請書各│      │            │之物，均沒收。│
│  │  │  │    │      │    │  1 份（雲檢99│      │            │              │
│  │  │  │    │      │    │  偵字627號卷 │      │            │              │
│  │  │  │    │      │    │  第19頁至第20│      │            │              │
│  │  │  │    │      │    │  頁）。      │      │            │              │
├─┼─┼─┼──┼───┼──┼───────┼───┼──────┼───────┤
│2 │陳│陳│臺中│門號09│98年│(1)被害人陳昭德│起訴書│(1)偽造之「陳│李國方共同犯行│
│  │新│昭│縣神│814162│11月│  之指訴（雲檢│犯罪事│  昭德」國民│使偽造私文書罪│
│  │火│德│岡鄉│42號  │26日│  99偵字第434 │實四３│  身分證1張 │，處有期徒刑陸│
│  │  │  │之遠│      │    │  號卷第14頁至│      │(2)變造之「陳│月，如左列之物│
│  │  │  │傳電│      │    │  第15頁）。  │      │  昭德」全民│、附表二十三編│
│  │  │  │信股│      │    │(2)遠傳電信股份│      │  健康保險卡│號10、附表二十│
│  │  │  │份有│      │    │  有限公司99年│      │  1 張      │五編號1 至7、 │
│  │  │  │限公│      │    │  2 月1 日遠傳│      │(3)申請書上「│附表二十六編號│
│  │  │  │司神│      │    │  （企營）字第│      │  陳昭德」署│1 至2 及附表二│
│  │  │  │岡社│      │    │  00000000000 │      │  押1 枚    │十九編號5 所示│
│  │  │  │口特│      │    │  號函暨門號申│      │            │之物，均沒收。│
│  │  │  │約服│      │    │  請資料各1 份│      │            │              │
│  │  │  │務中│      │    │  （雲檢99偵字│      │            │              │
│  │  │  │心  │      │    │  627 號卷第21│      │            │              │
│  │  │  │    │      │    │  頁至第22頁）│      │            │              │
│  │  │  │    │      │    │  。          │      │            │              │
└─┴─┴─┴──┴───┴──┴───────┴───┴──────┴───────┘
附表十四（原起訴書附表四）：
┌──┬──────┬──────────┬───────┬─────────────┐
│編號│犯 罪 時 間 │犯  罪  行  為      │犯罪地點      │證據                      │
├──┼──────┼──────────┼───────┼─────────────┤
│1   │98年10月13日│被告李國方與大陸詐欺│高雄縣鳳山市。│1.行動電話號碼0000000000、│
│    │下午15時許至│集團成員洽談向遭冒稱│              │  0000000000自98年10月13日│
│    │翌（14）日中│公務員、警員及檢察官│              │  15時許起至翌（14）日中午│
│    │午12時52分許│之方式詐騙而陷於錯誤│              │  12時52分許止之通訊監察譯│
│    │            │之真實姓名年籍待查之│              │  文16則（雲檢偵字6155號卷│
│    │            │被害人，拿取詐欺贓款│              │  第192頁至背面）。       │
│    │            │之事，同行共犯有被告│              │2.被告蘇畇嘉、林維揚之供述│
│    │            │蘇畇嘉、林維揚，且已│              │  及證詞（99年1月25日訊問 │
│    │            │得手。              │              │  筆錄）。                │
│    │            │                    │              │3.被告李國方之供述。      │
├──┼──────┼──────────┼───────┼─────────────┤
│2   │98年10月23日│被告林維揚與大陸詐欺│彰化縣員林鎮。│1.行動電話號碼0000000000號│
│    │13時57分許  │集團成員洽談向遭冒稱│              │  於98年10月23日13時57分許│
│    │            │公務員、警員及檢察官│              │  之通訊監察譯文1則（雲檢 │
│    │            │之方式詐騙而陷於錯誤│              │  偵字6155號卷第194 頁背面│
│    │            │之真實姓名年籍待查之│              │  ）。                    │
│    │            │被害人，拿取詐欺贓款│              │2.被告林維揚之供述及證詞（│
│    │            │之事，同行共犯有被告│              │  99年1月25日訊問筆錄）。 │
│    │            │李國方，且已得手。  │              │3.被告李國方之供述。      │
│    │            │                    │              │                          │
├──┼──────┼──────────┼───────┼─────────────┤
│3   │98年11月20日│被告林維揚與陳光佑聯│花蓮          │1.行動電話號碼0000000000號│
│    │            │繫前往花蓮向遭冒稱公│              │  98年11月20日1時14分許之 │
│    │            │務員、警員及檢察官之│              │  通訊監察譯文1則（雲檢偵 │
│    │            │方式詐騙而陷於錯誤之│              │  字6155號卷第191 頁背面）│
│    │            │真實姓名年籍待查之被│              │  。                      │
│    │            │害人，拿取詐欺贓款之│              │2.被告林維揚之供述與證詞（│
│    │            │事，且同行共犯尚有被│              │  99年1月25日訊問筆錄）。 │
│    │            │告李國方，且已得手。│              │3.被告李國方之供述。      │
├──┼──────┼──────────┼───────┼─────────────┤
│4   │98年10月30日│被告林維揚與大陸詐欺│彰化縣彰化市曉│1.行動電話號碼0000000000號│
│    │中午12時50分│集團成員洽談向遭冒稱│陽路          │  98年10月30日中午12時50分│
│    │許至同日下午│公務員、警員及檢察官│              │  許起至同日下午13時34分43│
│    │13時34分許  │之方式詐騙而陷於錯誤│              │  分許止之通訊監察譯文6則 │
│    │            │之真實姓名年籍待查之│              │  （雲檢偵字6155號卷第194 │
│    │            │被害人，並冒稱係法務│              │  頁至背面）。            │
│    │            │部行政執行署監管科「│              │2.被告林維揚之供述與證詞（│
│    │            │王國峰」，向該女性被│              │  99年1月25日訊問筆錄）。 │
│    │            │害人拿取詐欺贓款之事│              │3.被告李國方之供述。      │
│    │            │，同行共犯尚有2名不 │              │                          │
│    │            │詳姓名年籍之人，該次│              │                          │
│    │            │詐欺犯行已著手，然詐│              │                          │
│    │            │欺贓款未得手。      │              │                          │
└──┴──────┴──────────┴───────┴─────────────┘
附表十五：
┌─┬─┬─┬──┬───┬──┬───────────┬───┬────────┐
│編│被│被│申辦│帳號  │申辦│證據                  │備註  │偽造、變造之物  │
│  │  │害│地點│      │時間│                      │      │                │
│號│告│人│    │      │    │                      │      │                │
├─┼─┼─┼──┼───┼──┼───────────┼───┼────────┤
│１│不│黃│高雄│臺北富│98年│(1)被害人黃熙林之指訴（│起訴書│(1)偽造之「黃熙林│
│  │詳│熙│市前│邦商業│10月│  雲檢98偵字第6155號卷│犯罪事│  」印章1 枚    │
│  │男│林│鎮區│銀行股│12日│  第144 頁至第146 頁）│實四1.│(2)偽造之「黃熙林│
│  │子│  │保泰│份有限│    │  。                  │、起訴│  」國民身分證1 │
│  │  │  │路  │公司前│    │(2)98年10月21日北富銀總│書附表│  張            │
│  │  │  │289 │鎮分行│    │  務字第9809 6號函暨所│五編號│(3)變造之「黃熙林│
│  │  │  │號  │736- 1│    │  附偽造之國民身分證影│一帳戶│  」全民健康保險│
│  │  │  │    │68-221│    │  本、開戶時之監視器畫│      │  卡1 張        │
│  │  │  │    │840號 │    │  面（雲檢98偵字第6155│      │(4)印鑑卡上「黃熙│
│  │  │  │    │      │    │  號卷第50頁至第53頁背│      │  林」署押1 枚、│
│  │  │  │    │      │    │  面）。              │      │  印文3 枚      │
│  │  │  │    │      │    │(3)99年10月1 日北富銀前│      │                │
│  │  │  │    │      │    │  鎮字第0991 000029 號│      │                │
│  │  │  │    │      │    │  函暨所附偽造之國民身│      │                │
│  │  │  │    │      │    │  分證影本、印鑑卡、對│      │                │
│  │  │  │    │      │    │  帳單查詢（本院卷(三)第│      │                │
│  │  │  │    │      │    │  19 4頁至第19 6頁）。│      │                │
├─┤  ├─┼──┼───┼──┼───────────┼───┼────────┤
│２│  │陳│高雄│華南商│98年│(1)被害人陳忠和之指訴（│起訴書│(1)偽造之「陳忠和│
│  │  │忠│縣仁│業銀行│10月│  雲檢98偵第6155號第14│犯罪事│  」印章1 枚    │
│  │  │和│武鄉│仁武分│12日│  7 頁第149 頁）。    │實四1.│(2)偽造之「陳忠和│
│  │  │  │中正│行722-│    │(2)98年10月22日華仁存字│、起訴│  」國民身分證1 │
│  │  │  │路41│200-00│    │  第980001號函暨所附開│書附表│  張            │
│  │  │  │號  │5611號│    │  戶基本資料、印鑑卡、│五編號│(3)變造之「陳忠和│
│  │  │  │    │      │    │  偽造之國民身分證影本│二帳戶│  」全民健康保險│
│  │  │  │    │      │    │  （雲檢98偵字第6155號│      │  卡1 張        │
│  │  │  │    │      │    │  卷第54頁至第55頁）。│      │(4)印鑑卡上「陳忠│
│  │  │  │    │      │    │                      │      │  和」署押1 枚、│
│  │  │  │    │      │    │                      │      │  印文2 枚      │
└─┴─┴─┴──┴───┴──┴───────────┴───┴────────┘
附表十六：
┌─┬─┬─┬──┬───┬──┬────────────┬───────┐
│編│被│被│申辦│帳號  │申辦│證據                    │備註          │
│  │  │害│地點│      │時間│                        │              │
│號│告│人│    │      │    │                        │              │
├─┼─┼─┼──┼───┼──┼────────────┼───────┤
│１│鄭│林│高雄│合作金│98年│(1)99年2 月9 日合金三民字│（公訴檢察官補│
│  │以│彤│市博│庫商業│12月│  第0990000641號函、開戶│充理由書（見本│
│  │徽│恩│愛一│銀行三│7 日│  綜合申請書、新開戶建檔│院卷(四)第175 頁│
│  │  │  │路30│民分行│    │  登錄單、客戶當月份交易│至第176頁）   │
│  │  │  │號  │059076│    │  資料查詢單、開戶時之監│              │
│  │  │  │    │542952│    │  視器畫面（本院卷四卷第│              │
│  │  │  │    │0 號  │    │  66頁至第69頁）。      │              │
└─┴─┴─┴──┴───┴──┴────────────┴───────┘
附表十七：
┌─┬─┬─────────────┬──────┬───────────┬───┐
│編│被│詐欺時間及手段            │付款日、詐得│證據名稱及其頁數      │備註  │
│號│害│                          │金額（新臺幣│                      │      │
│  │人│                          │）及匯款帳戶│                      │      │
├─┼─┼─────────────┼──────┼───────────┼───┤
│１│楊│詐欺集團成員於98年12月17日│98年12月17日│1.楊茗嵐之受理刑事案件│（公訴│
│  │茗│11時許，撥打電話予被害人楊│、51,000元、│  報案三聯單（本院卷(四)│檢察官│
│  │嵐│茗嵐，假冒為警員及書記官，│合作金庫商業│  第74頁）。          │補充理│
│  │  │佯稱被害人資料外洩，證件遭│銀行帳戶    │2.冒用林彤恩名義所申設│由書（│
│  │  │使用作為洗錢帳號，因被害人│            │  之合作金庫商業銀行開│見本院│
│  │  │未出庭，但已找到人替其辯護│            │  戶資料及往來交易明細│卷(四)第│
│  │  │，須將帳戶內所有錢淨空，匯│            │  各1 份（本院卷(四)第66│175 頁│
│  │  │至替其辦護人戶頭內云云，致│            │  頁至第68頁）。      │至第17│
│  │  │被害人楊茗嵐不知有詐而陷於│            │                      │6 頁）│
│  │  │錯誤，於同日13時39分，匯款│            │                      │      │
│  │  │51,000元至被告鄭以徽冒用林│            │                      │      │
│  │  │彤恩名義申設之合作金庫商業│            │                      │      │
│  │  │銀行帳戶內，且旋遭提領一空│            │                      │      │
│  │  │。                        │            │                      │      │
└─┴─┴─────────────┴──────┴───────────┴───┘
附表十八：
┌─┬─┬─────────────┬──────┬───────────┬───┐
│編│被│詐欺時間及手段            │付款日、詐得│證據名稱及其頁數      │備註  │
│號│害│                          │金額（新臺幣│                      │      │
│  │人│                          │）及匯款帳戶│                      │      │
├─┼─┼─────────────┼──────┼───────────┼───┤
│１│徐│詐欺集團成員於98年11月6 日│98年11月6 日│1.徐子茜之反詐騙案件紀│（公訴│
│  │子│14時許，撥打電話予被害人徐│、250,000 元│  錄表、受理刑事案件報│檢察官│
│  │茜│子茜，假冒雲林地檢署檢察官│陽信商業銀行│  案三聯單（本院卷(四)第│補充理│
│  │  │及警察單位，佯稱被害人所有│帳戶        │  75 頁 、第78頁）。  │由書（│
│  │  │之帳戶涉及刑事案件，須清空│            │2.徐子茜之陽信商業銀行│見本院│
│  │  │其現有的帳戶，並匯入提供之│            │  存款送款單1 紙（本院│卷(四)第│
│  │  │6 個帳戶，待釐清案情後即會│            │  卷(四)第79頁）。      │175 頁│
│  │  │歸還云云，致被害人徐子茜不│            │3.冒用何嘉豪名義所申設│至第17│
│  │  │知有詐而陷於錯誤，於98年11│            │  之陽信商業銀行開戶資│6頁） │
│  │  │月6 日至11日間共匯款6 筆，│            │  料及往來交易明細各1 │      │
│  │  │其中1 筆於98年11月6 日14時│            │  份（雲檢99偵字23號卷│      │
│  │  │許，匯款250,000 元至被告蔡│            │  第87頁至第90頁）。  │      │
│  │  │吉銘冒用何嘉豪名義申設之陽│            │                      │      │
│  │  │信商業銀行帳戶內，且旋遭提│            │                      │      │
│  │  │領一空。                  │            │                      │      │
└─┴─┴─────────────┴──────┴───────────┴───┘
附表十九：
┌─┬─┬─────────────┬──────┬───────────┬────┬───┐
│編│被│詐欺時間及手段            │付款日、詐得│證據名稱及其頁數      │偵查案號│備註  │
│號│害│                          │金額（新臺幣│                      │        │      │
│  │人│                          │）及匯款帳戶│                      │        │      │
├─┼─┼─────────────┼──────┼───────────┼────┼───┤
│１│徐│詐欺集團成員於98年10月16日│98年10月16日│1.徐婉芸之華南商業銀行│雲林地檢│（公訴│
│  │婉│10時許，撥打電話予被害人徐│、240,000 元│  活期性存款存款憑條（│98年度偵│檢察官│
│  │芸│婉芸，假冒為警官，佯稱被害│、華南商業銀│  雲檢98偵字6150號卷第│字第6150│補充理│
│  │  │人的資料外洩，證件遭盜用且│行帳戶      │  52頁）。            │        │由書（│
│  │  │開立帳戶，要求其配合調查，│            │2.陳育政之華南商業銀行│        │見本院│
│  │  │另一詐騙集團成員其後即假冒│            │  開戶資料及往來交易明│        │卷(四)第│
│  │  │為書記官打電話予被害人，稱│            │  細各1 份（雲檢98偵字│        │175 頁│
│  │  │須錄音存證，電話不能掛斷，│            │  6150號卷第45頁至第47│        │至第17│
│  │  │並要被害人於下午13時30分前│            │  頁）。              │        │6 頁）│
│  │  │，將帳戶內錢領出來，匯入其│            │                      │        │      │
│  │  │所指定之帳戶內，以利檢警調│            │                      │        │      │
│  │  │查云云，致被害人徐婉芸不知│            │                      │        │      │
│  │  │有詐而陷於錯誤，於同日14時│            │                      │        │      │
│  │  │10分許，匯款240,000 元至陳│            │                      │        │      │
│  │  │育政之華南商業銀行帳戶內，│            │                      │        │      │
│  │  │且旋遭提領一空。          │            │                      │        │      │
├─┼─┼─────────────┼──────┼───────────┼────┤      │
│２│袁│詐欺集團成員於98年10月16日│98年10月16日│1.袁新懋之華南商業銀行│雲林地檢│      │
│  │新│14時許，撥打電話予被害人袁│、50,000元、│  匯款申請書（雲檢98偵│98年度偵│      │
│  │懋│新懋，佯稱是被害人的同學，│中華郵政帳戶│  字6150號卷第66頁）。│字第6150│      │
│  │  │要向其借5 萬元云云，致被害│            │2.王瑋瑄之開戶資料及往│號      │      │
│  │  │人袁新懋不知有詐而陷於錯誤│            │  來交易明細各1 份（雲│        │      │
│  │  │，於同日15時25分許，匯款50│            │  檢98偵字6150號卷第57│        │      │
│  │  │,000元至王瑋瑄之中華郵政帳│            │  頁至第61頁）。      │        │      │
│  │  │戶內，且旋遭提領一空。    │            │                      │        │      │
└─┴─┴─────────────┴──────┴───────────┴────┴───┘
附表二十：
┌──┬───────────────────────────────────┐
│編號│文件名稱                                                              │
├──┼───────────────────────────────────┤
│ 1  │偽造之「臺灣臺北地方法院檢察署印」公印1 枚（未扣案）                  │
├──┼───────────────────────────────────┤
│ 2  │偽造之98.7.22 「台北地方法院地檢署監管科」影本1 張（蓋有「臺灣台北地方│
│    │法院檢察署印」1 枚）。（見偵字第6155號卷第252 頁背面）                │
├──┼───────────────────────────────────┤
│ 3  │偽造之98.7.22 「法務部行政凍結管制執行命令」影本1 張（蓋有「臺灣台北地│
│    │方法院檢察署印」1 枚）。（見偵字第6155號卷第253 頁）                  │
├──┼───────────────────────────────────┤
│ 4  │偽造之98.7.22 「請求暫時性凍結執行聲請書」影本1 張（蓋有「臺灣台北地方│
│    │法院檢察署印」1 枚）。（見偵字第6155號卷第253 頁背面）                │
└──┴───────────────────────────────────┘
附表二十一：在被告周錫澈位於高雄市○○區○○路164 巷弄3
            號所扣得之物
┌──┬────────────────┬───┬────┬────┬──────┐
│編號│扣案物名稱                      │數量  │保管字號│所有權人│備註        │
├──┼────────────────┼───┼────┼────┼──────┤
│1   │NOKIA 牌行動電話（含門號00000000│1 支  │99年度保│周錫澈  │供犯罪事實四│
│    │34SIM 卡1 張）（見本院卷(五)第2 頁│      │管字第27│        │、(一)、(二)聯繫│
│    │）                              │      │1 號    │        │用          │
├──┼────────────────┼───┼────┼────┼──────┤
│2   │NOKIA 牌行動電話（含門號00000000│1 支  │同上    │同上    │與本案無關  │
│    │34SIM 卡1 張）（見本院卷(五)第2 頁│      │        │        │            │
│    │）                              │      │        │        │            │
├──┼────────────────┼───┼────┼────┼──────┤
│3   │玉山銀行金融卡                  │1 張  │偵字第61│同上    │同上        │
│    │                                │      │78號卷第│        │            │
│    │                                │      │83頁    │        │            │
├──┼────────────────┼───┼────┼────┼──────┤
│4   │SIM卡                           │1 片  │偵字第61│同上    │同上        │
│    │                                │      │78號卷第│        │            │
│    │                                │      │84頁    │        │            │
├──┼────────────────┼───┼────┼────┼──────┤
│5   │第一銀行自動付款交易明細表      │1 張  │偵字第61│同上    │同上        │
│    │                                │      │78號卷第│        │            │
│    │                                │      │85頁    │        │            │
├──┼────────────────┼───┼────┼────┼──────┤
│6   │第一銀行自動付款交易明細表      │1 張  │偵字第61│同上    │同上        │
│    │                                │      │78號卷第│        │            │
│    │                                │      │86頁    │        │            │
├──┼────────────────┼───┼────┼────┼──────┤
│7   │中國信託交易明細表              │1 張  │偵字第61│同上    │同上        │
│    │                                │      │78號卷第│        │            │
│    │                                │      │87頁    │        │            │
├──┼────────────────┼───┼────┼────┼──────┤
│8   │手抄紀錄表                      │1 張  │偵字第61│同上    │同上        │
│    │                                │      │78號卷第│        │            │
│    │                                │      │88頁    │        │            │
└──┴────────────────┴───┴────┴────┴──────┘
附表二十二：在被告吳嘉霖臺南縣永康市○○路916 巷47號4 樓
            之3 居所扣所扣得之物
┌──┬────────────────┬───┬────┬────┬──────┐
│編號│扣案物名稱                      │數量  │保管字號│所有權人│備註        │
├──┼────────────────┼───┼────┼────┼──────┤
│1   │ELIYA 牌行動電話（含門號00000000│1 支  │99年度保│吳嘉霖  │供犯罪事實四│
│    │44SIM 卡1 張）（見本院卷(五)第62頁│      │管字第27│        │、(一)、(二)聯繫│
│    │至第63頁）                      │      │1 號    │        │用          │
├──┼────────────────┼───┼────┼────┼──────┤
│2   │周玉葉設於台新國際商業銀行海佃分│1 本  │同上    │台新銀行│不沒收      │
│    │行帳號00 000000000000 號帳戶存摺│      │        │        │            │
│    │（見本院卷(五)第64頁至第65頁）    │      │        │        │            │
├──┼────────────────┼───┼────┼────┼──────┤
│3   │周玉葉設於中國信託商業銀行臺南分│1 本  │同上    │中國信託│不沒收      │
│    │行帳號000000 000000 號帳號存摺（│      │        │銀行    │            │
│    │見本院卷(五)第64頁至第65頁        │      │        │        │            │
├──┼────────────────┼───┼────┼────┼──────┤
│4   │吳嘉霖設於合作金庫商業銀行成功分│1 本  │同上    │合作金庫│不沒收      │
│    │支行帳號000000000000號帳戶存摺（│      │        │銀行    │            │
│    │見本院卷(五)第64頁至第65頁）      │      │        │        │            │
├──┼────────────────┼───┼────┼────┼──────┤
│5   │吳嘉霖設於永康網寮郵局帳號003108│1 本  │同上    │郵局    │與本案無關  │
│    │00000000號存摺（見本院卷(五)第64頁│      │        │        │            │
│    │至第65頁）                      │      │        │        │            │
├──┼────────────────┼───┼────┼────┼──────┤
│6   │隨身碟1 支（見本院卷(五)第68頁至第│1 支  │同上    │吳嘉霖  │與本案無關  │
│    │69頁）                          │      │        │        │            │
└──┴────────────────┴───┴────┴────┴──────┘
附表二十三：在被告李國方車牌號碼9309-PS 號自小客車內及被
            告鄭以徽身上所扣得之物
┌──┬──────────────────┬───┬────┬────┬──────┐
│編號│扣案物名稱                          │數量  │保管字號│所有權人│備註        │
├──┼──────────────────┼───┼────┼────┼──────┤
│1   │NOKIA 牌行動電話（含門號0000000000號│1 支  │99年度保│李國方  │供本案附表九│
│    │SIM 卡1 張）（見本院卷(五)第70頁至第72│      │管字第26│        │犯罪所用之物│
│    │頁）                                │      │7 號    │        │            │
├──┼──────────────────┼───┼────┼────┼──────┤
│2   │NOKIA 牌行動電話（含門號0000000000號│1 支  │同上    │同上    │同上        │
│    │SIM 卡1 張）（見本院卷(五)第70頁至第72│      │        │        │            │
│    │頁）                                │      │        │        │            │
├──┼──────────────────┼───┼────┼────┼──────┤
│3   │SAMSUNG 牌行動電話（含門號0000000000│1 支  │同上    │同上    │同上        │
│    │號SIM 卡1 張）（見本院卷(五)第70頁至第│      │        │        │            │
│    │72頁）                              │      │        │        │            │
├──┼──────────────────┼───┼────┼────┼──────┤
│4   │偽造「林彤恩」國民身分證（見本院卷(五)│1 張  │同上    │同上    │供本案附表九│
│    │第76頁至第77頁）                    │      │        │        │編號7 犯罪所│
│    │                                    │      │        │        │用之物（於附│
│    │                                    │      │        │        │表九編號7 (2)│
│    │                                    │      │        │        │所示偽造之物│
│    │                                    │      │        │        │）          │
├──┼──────────────────┼───┼────┼────┼──────┤
│5   │變造「林彤恩」全民健康保險卡（見本院│1 張  │同上    │同上    │同上（於附表│
│    │卷(五)第76頁至第77頁）                │      │        │        │九編號7 (3)所│
│    │                                    │      │        │        │示偽造之物）│
├──┼──────────────────┼───┼────┼────┼──────┤
│6   │鄭以徽數位影像光碟片（見本院卷(五)第73│1 片  │同上    │鄭以徽  │同上        │
│    │頁）                                │      │        │        │            │
├──┼──────────────────┼───┼────┼────┼──────┤
│7   │NOKIA 牌行動電話（含門號0000000000SI│1 支  │99年度保│鄭以徽  │同上        │
│    │M 卡1 張）（見本院卷(五)第61頁至第63頁│      │管字第27│        │            │
│    │）                                  │      │1 號    │        │            │
├──┼──────────────────┼───┼────┼────┼──────┤
│8   │變造「陳昭德」國民身分證（見本院卷(五)│1 張  │99年度保│陳新火  │供本案附表九│
│    │第78頁至第79頁）                    │      │管字第  │        │編號5 、6 、│
│    │                                    │      │267 號  │        │附表十三編號│
│    │                                    │      │        │        │1、2犯罪所用│
│    │                                    │      │        │        │之物（於附表│
│    │                                    │      │        │        │9 編號5 (2)、│
│    │                                    │      │        │        │6 (2)、附表十│
│    │                                    │      │        │        │三編號1 (1)、│
│    │                                    │      │        │        │2 (1)所示偽造│
│    │                                    │      │        │        │之物）      │
├──┼──────────────────┼───┼────┼────┼──────┤
│9   │偽造「陳昭德」全民健康保險卡（見本院│1 張  │同上    │同上    │同上（於附表│
│    │卷(五)第78頁至第79頁）                │      │        │        │9 編號5 (3)、│
│    │                                    │      │        │        │6 (3)、附表十│
│    │                                    │      │        │        │三編號1(2)、2│
│    │                                    │      │        │        │(2)所示偽造之│
│    │                                    │      │        │        │物）        │
├──┼──────────────────┼───┼────┼────┼──────┤
│10  │陳新火數位影像光碟片（見本院卷(五)第73│1 片  │同上    │同上    │同上        │
│    │頁）                                │      │        │        │            │
├──┼──────────────────┼───┼────┼────┼──────┤
│11  │變造「李承昌」全民健康保險卡（見本院│1 張  │同上    │李國方  │（供被告李國│
│    │卷(五)第81頁至第82頁）                │      │        │        │方附表十二犯│
│    │                                    │      │        │        │罪所用之物）│
├──┼──────────────────┼───┼────┼────┼──────┤
│12  │江茂經、張智嵐、李世偉、何明廣、蕭百│10張  │同上    │同上    │供本案附表九│
│    │鈞、李世偉、廖進生、吳奕興、塗得堯、│      │        │        │犯罪所用之物│
│    │孫敬翔等人之身分證（見本院卷(五)第87頁│      │        │        │            │
│    │至第88頁）                          │      │        │        │            │
├──┼──────────────────┼───┼────┼────┼──────┤
│13  │陳炫妏身分證1 張、陳炫妏全民健康保險│4 張  │同上    │同上    │同上        │
│    │卡3 張（見本院卷(五)第83頁至第84頁、第│      │        │        │            │
│    │89頁）                              │      │        │        │            │
├──┼──────────────────┼───┼────┼────┼──────┤
│14  │塗得堯、廖進生、江茂經、張智嵐、吳思│16張  │同上    │同上    │同上        │
│    │宇、曾淑麗、羅名岳、賴禹方、張蟬侑、│      │        │        │            │
│    │張志豪、吳奕興、賴均翰、陳裕勛、薛＊│      │        │        │            │
│    │俊等14張全民健康保險卡；江和田全民健│      │        │        │            │
│    │康保險卡2 張（見本院卷(五)第83頁至第84│      │        │        │            │
│    │頁、第89頁至第90頁）                │      │        │        │            │
├──┼──────────────────┼───┼────┼────┼──────┤
│15  │SAMSUNG 牌行動電話（含門號0000000000│1 支  │同上    │李國方  │與本案無關  │
│    │號SIM 卡1 張）（見本院卷(五)第70頁至第│      │        │        │            │
│    │72頁）                              │      │        │        │            │
├──┼──────────────────┼───┼────┼────┼──────┤
│16  │電話儲值卡（見本院卷(五)第86頁）      │9 張  │同上    │同上    │同上        │
├──┼──────────────────┼───┼────┼────┼──────┤
│17  │新臺幣（仟元）                      │12張  │同上    │同上    │同上        │
├──┼──────────────────┼───┼────┼────┼──────┤
│18  │楊玉貞、亓大緯、周恆志、何明廣（駕駛│4 張（│同上    │同上    │同上        │
│    │執照）（見本院卷(五)第85頁）          │扣押物│        │        │            │
│    │                                    │品目錄│        │        │            │
│    │                                    │表誤載│        │        │            │
│    │                                    │為6張 │        │        │            │
├──┼──────────────────┼───┼────┼────┼──────┤
│19  │電話號碼抄寫紙張                    │5 張  │見偵字第│同上    │同上        │
│    │                                    │      │6250號卷│        │            │
│    │                                    │      │第27頁  │        │            │
└──┴──────────────────┴───┴────┴────┴──────┘
附表二十四：在被告何思葦及鄭以徽位於臺中市○○路50號8 樓
            之8 住處所扣得之物
┌──┬──────────────────┬───┬────┬────┬──────┐
│編號│扣案物名稱                          │數量  │保管字號│所有權人│備註        │
├──┼──────────────────┼───┼────┼────┼──────┤
│1   │偽造「胡純鳳」國民身分證身分證（見本│1 張  │99年度保│何思葦  │供本案附表九│
│    │院卷(五)第66頁至第67頁）              │      │管字第27│        │編號8 犯罪所│
│    │                                    │      │1 號    │        │用之物（於附│
│    │                                    │      │        │        │表九編號8 (2)│
│    │                                    │      │        │        │所示偽造之物│
│    │                                    │      │        │        │）          │
├──┼──────────────────┼───┼────┼────┼──────┤
│2   │變造「胡純鳳」全民健康保險卡（見本院│1 張  │同上    │何思葦  │同上（於附表│
│    │卷(五)第66頁至第67頁）                │      │        │        │九編號8 (3)所│
│    │                                    │      │        │        │示偽造之物）│
├──┼──────────────────┼───┼────┼────┼──────┤
│3   │Sony Ericsson 牌行動電話（含門號0930│1 支  │同上    │何思葦  │與本案無關  │
│    │182889號SIM 卡1 張（見本院卷(五)第61頁│      │        │        │            │
│    │至第63頁）                          │      │        │        │            │
├──┼──────────────────┼───┼────┼────┼──────┤
│4   │劉于筠身分證（見本院卷(五)第68頁至第  │1 張  │同上    │何思葦  │同上        │
│    │69頁）                              │      │        │        │            │
└──┴──────────────────┴───┴────┴────┴──────┘
附表二十五：在被告林和宏位於臺中市○○路○ 段15號12樓之9
            住處所扣得之物
┌──┬─────────────────┬───┬────┬────┬──────┐
│編號│扣案物名稱（照片之頁數）          │數量  │保管字號│所有權人│備註        │
├──┼─────────────────┼───┼────┼────┼──────┤
│1   │護背機 （見本院卷(五)第2 頁）       │1 台  │100 年度│林和宏  │供本案附表九│
│    │                                  │      │保管字第│        │犯罪所用之物│
│    │                                  │      │242 號  │        │            │
├──┼─────────────────┼───┼────┼────┼──────┤
│2   │彩色列表機（見本院卷(五)第5 頁）    │2 台  │同上    │同上    │同上        │
├──┼─────────────────┼───┼────┼────┼──────┤
│3   │電腦主機（見本院卷(五)第6 頁）      │2 台  │同上    │同上    │同上        │
├──┼─────────────────┼───┼────┼────┼──────┤
│4   │數字打印機（見本院卷(五)第9 頁）    │1 台  │同上    │同上    │同上        │
├──┼─────────────────┼───┼────┼────┼──────┤
│5   │膠膜1包 （見本院卷(五)第35頁）      │25片  │同上    │同上    │同上        │
├──┼─────────────────┼───┼────┼────┼──────┤
│6   │偽造證件人頭資料（見本院卷(五)第11頁│16張  │同上    │同上    │同上        │
│    │至第26頁）                        │      │        │        │            │
├──┼─────────────────┼───┼────┼────┼──────┤
│7   │偽造身分證空白紙（見本院卷(五)第35頁│43張（│同上    │同上    │同上        │
│    │）                                │扣押物│        │        │            │
│    │                                  │品目錄│        │        │            │
│    │                                  │表誤載│        │        │            │
│    │                                  │為35張│        │        │            │
│    │                                  │）    │        │        │            │
├──┼─────────────────┼───┼────┼────┼──────┤
│8   │偽造身分證半成品（見本院卷(五)第28頁│1 張  │同上    │同上    │與本案無關  │
│    │）                                │      │        │        │            │
├──┼─────────────────┼───┼────┼────┼──────┤
│9   │檢驗證件掃描器（見本院卷(五)第38頁）│1 支  │同上    │同上    │同上        │
├──┼─────────────────┼───┼────┼────┼──────┤
│10  │鋼印機（見本院卷(五)第3 頁）        │3 台  │同上    │同上    │同上        │
├──┼─────────────────┼───┼────┼────┼──────┤
│11  │閘刀（見本院卷(五)第4 頁）          │3 台  │同上    │同上    │同上        │
├──┼─────────────────┼───┼────┼────┼──────┤
│12  │點震列表機（見本院卷(五)第7 頁）    │1 台  │同上    │同上    │同上        │
├──┼─────────────────┼───┼────┼────┼──────┤
│13  │變電器（見本院卷(五)第8 頁）        │1 台  │同上    │同上    │同上        │
├──┼─────────────────┼───┼────┼────┼──────┤
│14  │范書諱假身分證（見本院卷(五)第10頁）│1 張  │同上    │同上    │同上        │
├──┼─────────────────┼───┼────┼────┼──────┤
│15  │盜刻官署印章（見本院卷(五)第35頁、第│1 枚  │同上    │同上    │同上        │
│    │93頁）                            │      │        │        │            │
├──┼─────────────────┼───┼────┼────┼──────┤
│16  │盜刻官印設計草圖（見本院卷(五)第36頁│1 張  │同上    │同上    │同上        │
│    │）                                │      │        │        │            │
├──┼─────────────────┼───┼────┼────┼──────┤
│17  │偽造汽車駕照半成品（見本院卷(五)第29│1 張  │同上    │同上    │同上        │
│    │頁）                              │      │        │        │            │
├──┼─────────────────┼───┼────┼────┼──────┤
│18  │偽造警察人員服務證空白用紙（見本院│5 張  │同上    │同上    │同上        │
│    │卷(五)第30頁至第34頁）              │      │        │        │            │
├──┼─────────────────┼───┼────┼────┼──────┤
│19  │偽造證件人頭照片（見本院卷(五)第37頁│4 張  │同上    │同上    │同上        │
│    │）                                │      │        │        │            │
├──┼─────────────────┼───┼────┼────┼──────┤
│20  │偽造汽車駕照空白用紙（見本院卷(五)第│91 張 │同上    │同上    │同上        │
│    │39頁至第51頁）                    │      │        │        │            │
└──┴─────────────────┴───┴────┴────┴──────┘
附表二十六：李煥彬（即被告李國方之父親）依被告李國方之指
            示向警方所提出扣案物
┌──┬─────────────────┬───┬────┬────┬──────┐
│編號│扣案物名稱（照片之頁數）          │數量  │保管字號│所有權人│備註        │
├──┼─────────────────┼───┼────┼────┼──────┤
│1   │列表機（見本院卷(五)第91頁至第92頁）│1 台  │99年度保│林和宏  │供本案附表九│
│    │                                  │      │管字第27│        │犯罪所用之物│
│    │                                  │      │2 號    │        │            │
├──┼─────────────────┼───┼────┼────┼──────┤
│2   │機具（見本院卷(五)第91頁至第92頁）  │1 台  │同上    │林和宏  │同上        │
└──┴─────────────────┴───┴────┴────┴──────┘
附表二十七：在被告蔡吉銘身上所扣得之物
┌──┬─────────────────┬───┬────┬────┬─────┐
│編號│扣案物名稱（照片之頁數）          │數量  │保管字號│所有權人│備註      │
├──┼─────────────────┼───┼────┼────┼─────┤
│1   │Sony Ericsson 牌行動電話（含門號09│1 支  │99年度保│蔡吉銘  │供本案附表│
│    │00000000號SIM 卡1 張）（見本院卷(五)│      │管字第  │        │九編號1 、│
│    │第61頁至第63頁）                  │      │271 號  │        │2 犯罪所用│
│    │                                  │      │        │        │之物      │
└──┴─────────────────┴───┴────┴────┴─────┘
附表二十八：在車牌號碼1630-ZH 自小客車及被告林和宏身上所
            扣得之物
┌──┬─────────────────┬───┬────┬────┬──────┐
│編號│扣案物名稱（照片之頁數）          │數量  │保管字號│所有權人│備註        │
├──┼─────────────────┼───┼────┼────┼──────┤
│1   │驗證照機1 部（見本院卷(五)第54頁）  │1 支  │100 年度│林和宏  │與本案無關  │
│    │                                  │      │保管字第│        │            │
│    │                                  │      │241 號  │        │            │
├──┼─────────────────┼───┼────┼────┼──────┤
│2   │行動電話6 支（見本院卷(五)第52頁至第│6 支  │同上    │同上    │同上        │
│    │53頁）                            │      │        │        │            │
├──┼─────────────────┼───┼────┼────┼──────┤
│3   │SIM 卡4 張（見本院卷(五)第54頁）    │4 片  │同上    │同上    │同上        │
├──┼─────────────────┼───┼────┼────┼──────┤
│4   │隨身碟1 支（見本院卷(五)第54頁）    │1 支  │同上    │同上    │同上        │
└──┴─────────────────┴───┴────┴────┴──────┘
附表二十九：在被告李國方位於雲林縣虎尾鎮○○路446 號4 樓
            之2 所扣得之物
┌──┬─────────────────┬───┬────┬────┬──────┐
│編號│扣案物名稱                        │數量  │保管字號│所有權人│備註        │
├──┼─────────────────┼───┼────┼────┼──────┤
│1   │陳新火印章（見本院卷(五)第75頁）    │1 枚  │99年度保│陳新火  │與本案無關  │
│    │                                  │      │管字第26│        │            │
│    │                                  │      │7 號    │        │            │
├──┼─────────────────┼───┼────┼────┼──────┤
│2   │NOKIA 牌行動電話（見本院卷(五)第70頁│1 支  │同上    │林維揚  │同上        │
│    │至第72頁）                        │      │        │        │            │
├──┼─────────────────┼───┼────┼────┼──────┤
│3   │記事簿（見本院卷(五)第75頁）        │1 本  │同上    │林維揚  │同上        │
├──┼─────────────────┼───┼────┼────┼──────┤
│4   │陳新火中華民國護照、臺灣居民來往大│2 本  │見偵字第│陳新火  │同上        │
│    │陸通行證                          │      │6150號卷│        │（陳新火已領│
│    │                                  │      │第27頁  │        │回）        │
├──┼─────────────────┼───┼────┼────┼──────┤
│5   │陳新火2 吋相片（見本院卷(五)第74頁）│8 張  │同上    │陳新火  │供本案附表九│
│    │                                  │      │        │        │編號3 至6 犯│
│    │                                  │      │        │        │、附表十三編│
│    │                                  │      │        │        │號1 至2 罪犯│
│    │                                  │      │        │        │罪所用之物  │
└──┴─────────────────┴───┴────┴────┴──────┘
附表三十：在蘇畇嘉位於臺中市○區○○路189 巷6 號住處所扣
          得之物
┌──┬─────────────────┬───┬────┬────┬─────┐
│編號│扣案物名稱                        │數量  │保管字號│所有權人│備註      │
│    │                                  │      │        │        │          │
├──┼─────────────────┼───┼────┼────┼─────┤
│1   │MUCH牌行動電話（含門號0000000000號│1 支  │99年度保│蘇畇嘉  │與本案無關│
│    │SIM 卡1 張）（見本院卷(五)第59頁至第│      │管字第27│        │          │
│    │60頁）                            │      │0 號    │        │          │
├──┼─────────────────┼───┼────┼────┼─────┤
│2   │ZTE 牌行動電話（含門號0000000000號│1 支  │同上    │蘇畇嘉  │同上      │
│    │SIM 卡1 張）（見本院卷(五)第59頁至第│      │        │        │          │
│    │60頁）                            │      │        │        │          │
├──┼─────────────────┼───┼────┼────┼─────┤
│3   │LG牌行動電話（含門號0000000000號SI│1 支  │同上    │蘇畇嘉  │同上      │
│    │M 卡1 張）（見本院卷(五)第59頁至第60│      │        │        │          │
│    │頁                                │      │        │        │          │
└──┴─────────────────┴───┴────┴────┴─────┘
附表三十一：被告陳新火身上所扣得之物
┌──┬─────────────────┬───┬────┬────┬─────┐
│編號│扣案物名稱（照片之頁數）          │數量  │保管字號│所有權人│備註      │
├──┼─────────────────┼───┼────┼────┼─────┤
│1   │MOTOROLA 牌行動電話（含門號0000000│1 支  │99年度保│陳新火  │與本案無關│
│    │161 號SIM 卡1 張）（見本院卷(五)第56│      │管字第26│        │          │
│    │頁至第58頁）                      │      │8 號    │        │          │
└──┴─────────────────┴───┴────┴────┴─────┘